---
title: "Analyse statistique complète - thèse Brieuc (version_codex)"
author: "Travail Codex"
format:
  html:
    toc: true
    toc-depth: 4
    number-sections: true
    code-fold: false
    theme: cosmo
execute:
  warning: false
  message: false
---

## Objectif

Ce document reprend la logique du fichier initial `these_brieuc.qmd` et ajoute l'ensemble des analyses demandées dans `version_codex/protocole.md`, avec un focus sur :

- performance diagnostique vs gold standard (U1, U2a, U2b, U3, Sc),
- variabilité inter-observateur (E1 vs E2),
- combinaison du nombre de tests positifs (1/4, 2/4, 3/4, 4/4),
- taux de tests positifs selon le niveau métamérique,
- indicateurs complémentaires (Se, Sp, VPP, VPN, LR+, LR-, accuracy, Youden, NNT),
- rappel de dimensionnement d'échantillon avec `pwr`.

```{r}
#| label: setup
library(readxl)
library(dplyr)
library(tidyr)
library(ggplot2)
library(epiR)
library(psych)
library(pwr)

raw <- read_excel("recueil_bon.xlsx")

names(raw) <- gsub(" ", "_", names(raw))

raw$Age <- suppressWarnings(as.numeric(raw$Age))

raw$Cote <- as.character(raw$Cote)
raw$Niveau <- as.character(raw$Niveau)
raw$Gold_Standard <- as.character(raw$Gold_Standard)
raw$U1_E1 <- as.character(raw$U1_E1)
raw$U2a_E1 <- as.character(raw$U2a_E1)
raw$U2b_E1 <- as.character(raw$U2b_E1)
raw$U3_E1 <- as.character(raw$U3_E1)
raw$Sc_E1 <- as.character(raw$Sc_E1)
raw$U1_E2 <- as.character(raw$U1_E2)
raw$U2a_E2 <- as.character(raw$U2a_E2)
raw$U2b_E2 <- as.character(raw$U2b_E2)
raw$U3_E2 <- as.character(raw$U3_E2)
raw$Sc_E2 <- as.character(raw$Sc_E2)

# colonnes utiles ajoutées au recueil
if(!"Sexe" %in% names(raw)) raw$Sexe <- NA
if(!"Lateralite" %in% names(raw)) raw$Lateralite <- raw$Cote
if(!"Niveau_metamerique" %in% names(raw)) raw$Niveau_metamerique <- raw$Niveau

clean_pos <- function(x){
  y <- trimws(tolower(as.character(x)))
  y[y %in% c("nt", "non", "", "na", "n/a")] <- NA
  y[y %in% c("positif", "positive", "pos", "1", "oui", "true")] <- "Positif"
  y[y %in% c("negatif", "négatif", "negative", "neg", "0", "non") ] <- "Negatif"
  y
}

dat <- raw

dat$Gold_Standard <- clean_pos(dat$Gold_Standard)
dat$U1_E1 <- clean_pos(dat$U1_E1)
dat$U2a_E1 <- clean_pos(dat$U2a_E1)
dat$U2b_E1 <- clean_pos(dat$U2b_E1)
dat$U3_E1 <- clean_pos(dat$U3_E1)
dat$Sc_E1 <- clean_pos(dat$Sc_E1)
dat$U1_E2 <- clean_pos(dat$U1_E2)
dat$U2a_E2 <- clean_pos(dat$U2a_E2)
dat$U2b_E2 <- clean_pos(dat$U2b_E2)
dat$U3_E2 <- clean_pos(dat$U3_E2)
dat$Sc_E2 <- clean_pos(dat$Sc_E2)

dat$Gold_bin <- ifelse(dat$Gold_Standard == "Positif", 1, ifelse(dat$Gold_Standard == "Negatif", 0, NA))
dat$U1_bin <- ifelse(dat$U1_E1 == "Positif", 1, ifelse(dat$U1_E1 == "Negatif", 0, NA))
dat$U2a_bin <- ifelse(dat$U2a_E1 == "Positif", 1, ifelse(dat$U2a_E1 == "Negatif", 0, NA))
dat$U2b_bin <- ifelse(dat$U2b_E1 == "Positif", 1, ifelse(dat$U2b_E1 == "Negatif", 0, NA))
dat$U3_bin <- ifelse(dat$U3_E1 == "Positif", 1, ifelse(dat$U3_E1 == "Negatif", 0, NA))
dat$Sc_bin <- ifelse(dat$Sc_E1 == "Positif", 1, ifelse(dat$Sc_E1 == "Negatif", 0, NA))
```

## Description de la population

```{r}
summary(dat$Age)
table(dat$Sexe, useNA = "ifany")
table(dat$Lateralite, useNA = "ifany")
table(dat$Niveau_metamerique, useNA = "ifany")
```

```{r}
ggplot(dat, aes(x = Age)) +
  geom_histogram(bins = 15, fill = "#2E86AB", color = "white") +
  theme_minimal() +
  labs(title = "Distribution de l'âge", x = "Âge", y = "Effectif")
```

## Métriques diagnostiques (sans boucle, syntaxe explicite)

```{r}
# U1
keep_u1 <- !is.na(dat$U1_bin) & !is.na(dat$Gold_bin)
TP_u1 <- sum(dat$U1_bin[keep_u1]==1 & dat$Gold_bin[keep_u1]==1)
FP_u1 <- sum(dat$U1_bin[keep_u1]==1 & dat$Gold_bin[keep_u1]==0)
FN_u1 <- sum(dat$U1_bin[keep_u1]==0 & dat$Gold_bin[keep_u1]==1)
TN_u1 <- sum(dat$U1_bin[keep_u1]==0 & dat$Gold_bin[keep_u1]==0)
Se_u1 <- TP_u1/(TP_u1+FN_u1); Sp_u1 <- TN_u1/(TN_u1+FP_u1); VPP_u1 <- TP_u1/(TP_u1+FP_u1); VPN_u1 <- TN_u1/(TN_u1+FN_u1)
LRp_u1 <- Se_u1/(1-Sp_u1); LRn_u1 <- (1-Se_u1)/Sp_u1; Acc_u1 <- (TP_u1+TN_u1)/(TP_u1+FP_u1+FN_u1+TN_u1)
Prev_u1 <- (TP_u1+FN_u1)/(TP_u1+FP_u1+FN_u1+TN_u1); Youden_u1 <- Se_u1 + Sp_u1 - 1; ARR_u1 <- VPP_u1-(1-Prev_u1); NNT_u1 <- ifelse(ARR_u1==0, NA, 1/ARR_u1)

# U2a
keep_u2a <- !is.na(dat$U2a_bin) & !is.na(dat$Gold_bin)
TP_u2a <- sum(dat$U2a_bin[keep_u2a]==1 & dat$Gold_bin[keep_u2a]==1); FP_u2a <- sum(dat$U2a_bin[keep_u2a]==1 & dat$Gold_bin[keep_u2a]==0)
FN_u2a <- sum(dat$U2a_bin[keep_u2a]==0 & dat$Gold_bin[keep_u2a]==1); TN_u2a <- sum(dat$U2a_bin[keep_u2a]==0 & dat$Gold_bin[keep_u2a]==0)
Se_u2a <- TP_u2a/(TP_u2a+FN_u2a); Sp_u2a <- TN_u2a/(TN_u2a+FP_u2a); VPP_u2a <- TP_u2a/(TP_u2a+FP_u2a); VPN_u2a <- TN_u2a/(TN_u2a+FN_u2a)
LRp_u2a <- Se_u2a/(1-Sp_u2a); LRn_u2a <- (1-Se_u2a)/Sp_u2a; Acc_u2a <- (TP_u2a+TN_u2a)/(TP_u2a+FP_u2a+FN_u2a+TN_u2a)
Prev_u2a <- (TP_u2a+FN_u2a)/(TP_u2a+FP_u2a+FN_u2a+TN_u2a); Youden_u2a <- Se_u2a + Sp_u2a - 1; ARR_u2a <- VPP_u2a-(1-Prev_u2a); NNT_u2a <- ifelse(ARR_u2a==0, NA, 1/ARR_u2a)

# U2b
keep_u2b <- !is.na(dat$U2b_bin) & !is.na(dat$Gold_bin)
TP_u2b <- sum(dat$U2b_bin[keep_u2b]==1 & dat$Gold_bin[keep_u2b]==1); FP_u2b <- sum(dat$U2b_bin[keep_u2b]==1 & dat$Gold_bin[keep_u2b]==0)
FN_u2b <- sum(dat$U2b_bin[keep_u2b]==0 & dat$Gold_bin[keep_u2b]==1); TN_u2b <- sum(dat$U2b_bin[keep_u2b]==0 & dat$Gold_bin[keep_u2b]==0)
Se_u2b <- TP_u2b/(TP_u2b+FN_u2b); Sp_u2b <- TN_u2b/(TN_u2b+FP_u2b); VPP_u2b <- TP_u2b/(TP_u2b+FP_u2b); VPN_u2b <- TN_u2b/(TN_u2b+FN_u2b)
LRp_u2b <- Se_u2b/(1-Sp_u2b); LRn_u2b <- (1-Se_u2b)/Sp_u2b; Acc_u2b <- (TP_u2b+TN_u2b)/(TP_u2b+FP_u2b+FN_u2b+TN_u2b)
Prev_u2b <- (TP_u2b+FN_u2b)/(TP_u2b+FP_u2b+FN_u2b+TN_u2b); Youden_u2b <- Se_u2b + Sp_u2b - 1; ARR_u2b <- VPP_u2b-(1-Prev_u2b); NNT_u2b <- ifelse(ARR_u2b==0, NA, 1/ARR_u2b)

# U3
keep_u3 <- !is.na(dat$U3_bin) & !is.na(dat$Gold_bin)
TP_u3 <- sum(dat$U3_bin[keep_u3]==1 & dat$Gold_bin[keep_u3]==1); FP_u3 <- sum(dat$U3_bin[keep_u3]==1 & dat$Gold_bin[keep_u3]==0)
FN_u3 <- sum(dat$U3_bin[keep_u3]==0 & dat$Gold_bin[keep_u3]==1); TN_u3 <- sum(dat$U3_bin[keep_u3]==0 & dat$Gold_bin[keep_u3]==0)
Se_u3 <- TP_u3/(TP_u3+FN_u3); Sp_u3 <- TN_u3/(TN_u3+FP_u3); VPP_u3 <- TP_u3/(TP_u3+FP_u3); VPN_u3 <- TN_u3/(TN_u3+FN_u3)
LRp_u3 <- Se_u3/(1-Sp_u3); LRn_u3 <- (1-Se_u3)/Sp_u3; Acc_u3 <- (TP_u3+TN_u3)/(TP_u3+FP_u3+FN_u3+TN_u3)
Prev_u3 <- (TP_u3+FN_u3)/(TP_u3+FP_u3+FN_u3+TN_u3); Youden_u3 <- Se_u3 + Sp_u3 - 1; ARR_u3 <- VPP_u3-(1-Prev_u3); NNT_u3 <- ifelse(ARR_u3==0, NA, 1/ARR_u3)

# Scratch
keep_sc <- !is.na(dat$Sc_bin) & !is.na(dat$Gold_bin)
TP_sc <- sum(dat$Sc_bin[keep_sc]==1 & dat$Gold_bin[keep_sc]==1); FP_sc <- sum(dat$Sc_bin[keep_sc]==1 & dat$Gold_bin[keep_sc]==0)
FN_sc <- sum(dat$Sc_bin[keep_sc]==0 & dat$Gold_bin[keep_sc]==1); TN_sc <- sum(dat$Sc_bin[keep_sc]==0 & dat$Gold_bin[keep_sc]==0)
Se_sc <- TP_sc/(TP_sc+FN_sc); Sp_sc <- TN_sc/(TN_sc+FP_sc); VPP_sc <- TP_sc/(TP_sc+FP_sc); VPN_sc <- TN_sc/(TN_sc+FN_sc)
LRp_sc <- Se_sc/(1-Sp_sc); LRn_sc <- (1-Se_sc)/Sp_sc; Acc_sc <- (TP_sc+TN_sc)/(TP_sc+FP_sc+FN_sc+TN_sc)
Prev_sc <- (TP_sc+FN_sc)/(TP_sc+FP_sc+FN_sc+TN_sc); Youden_sc <- Se_sc + Sp_sc - 1; ARR_sc <- VPP_sc-(1-Prev_sc); NNT_sc <- ifelse(ARR_sc==0, NA, 1/ARR_sc)

res_metrics <- data.frame(
  Test=c("U1","U2a","U2b","U3","Scratch"),
  TP=c(TP_u1,TP_u2a,TP_u2b,TP_u3,TP_sc), FP=c(FP_u1,FP_u2a,FP_u2b,FP_u3,FP_sc),
  FN=c(FN_u1,FN_u2a,FN_u2b,FN_u3,FN_sc), TN=c(TN_u1,TN_u2a,TN_u2b,TN_u3,TN_sc),
  Se=c(Se_u1,Se_u2a,Se_u2b,Se_u3,Se_sc), Sp=c(Sp_u1,Sp_u2a,Sp_u2b,Sp_u3,Sp_sc),
  VPP=c(VPP_u1,VPP_u2a,VPP_u2b,VPP_u3,VPP_sc), VPN=c(VPN_u1,VPN_u2a,VPN_u2b,VPN_u3,VPN_sc),
  LRp=c(LRp_u1,LRp_u2a,LRp_u2b,LRp_u3,LRp_sc), LRn=c(LRn_u1,LRn_u2a,LRn_u2b,LRn_u3,LRn_sc),
  Accuracy=c(Acc_u1,Acc_u2a,Acc_u2b,Acc_u3,Acc_sc), Prevalence=c(Prev_u1,Prev_u2a,Prev_u2b,Prev_u3,Prev_sc),
  Youden=c(Youden_u1,Youden_u2a,Youden_u2b,Youden_u3,Youden_sc), NNT=c(NNT_u1,NNT_u2a,NNT_u2b,NNT_u3,NNT_sc)
)
res_metrics
```

## Sensibilité/spécificité selon nombre de tests positifs (ULNT 1-4)

```{r}
dat$n_pos_4 <- dat$U1_bin + dat$U2a_bin + dat$U2b_bin + dat$U3_bin

dat$combo_ge1 <- ifelse(dat$n_pos_4 >= 1, 1, ifelse(is.na(dat$n_pos_4), NA, 0))
dat$combo_ge2 <- ifelse(dat$n_pos_4 >= 2, 1, ifelse(is.na(dat$n_pos_4), NA, 0))
dat$combo_ge3 <- ifelse(dat$n_pos_4 >= 3, 1, ifelse(is.na(dat$n_pos_4), NA, 0))
dat$combo_ge4 <- ifelse(dat$n_pos_4 >= 4, 1, ifelse(is.na(dat$n_pos_4), NA, 0))

keep_ge1 <- !is.na(dat$combo_ge1) & !is.na(dat$Gold_bin)
TP_ge1 <- sum(dat$combo_ge1[keep_ge1]==1 & dat$Gold_bin[keep_ge1]==1); FP_ge1 <- sum(dat$combo_ge1[keep_ge1]==1 & dat$Gold_bin[keep_ge1]==0)
FN_ge1 <- sum(dat$combo_ge1[keep_ge1]==0 & dat$Gold_bin[keep_ge1]==1); TN_ge1 <- sum(dat$combo_ge1[keep_ge1]==0 & dat$Gold_bin[keep_ge1]==0)
Se_ge1 <- TP_ge1/(TP_ge1+FN_ge1); Sp_ge1 <- TN_ge1/(TN_ge1+FP_ge1)

keep_ge2 <- !is.na(dat$combo_ge2) & !is.na(dat$Gold_bin)
TP_ge2 <- sum(dat$combo_ge2[keep_ge2]==1 & dat$Gold_bin[keep_ge2]==1); FP_ge2 <- sum(dat$combo_ge2[keep_ge2]==1 & dat$Gold_bin[keep_ge2]==0)
FN_ge2 <- sum(dat$combo_ge2[keep_ge2]==0 & dat$Gold_bin[keep_ge2]==1); TN_ge2 <- sum(dat$combo_ge2[keep_ge2]==0 & dat$Gold_bin[keep_ge2]==0)
Se_ge2 <- TP_ge2/(TP_ge2+FN_ge2); Sp_ge2 <- TN_ge2/(TN_ge2+FP_ge2)

keep_ge3 <- !is.na(dat$combo_ge3) & !is.na(dat$Gold_bin)
TP_ge3 <- sum(dat$combo_ge3[keep_ge3]==1 & dat$Gold_bin[keep_ge3]==1); FP_ge3 <- sum(dat$combo_ge3[keep_ge3]==1 & dat$Gold_bin[keep_ge3]==0)
FN_ge3 <- sum(dat$combo_ge3[keep_ge3]==0 & dat$Gold_bin[keep_ge3]==1); TN_ge3 <- sum(dat$combo_ge3[keep_ge3]==0 & dat$Gold_bin[keep_ge3]==0)
Se_ge3 <- TP_ge3/(TP_ge3+FN_ge3); Sp_ge3 <- TN_ge3/(TN_ge3+FP_ge3)

keep_ge4 <- !is.na(dat$combo_ge4) & !is.na(dat$Gold_bin)
TP_ge4 <- sum(dat$combo_ge4[keep_ge4]==1 & dat$Gold_bin[keep_ge4]==1); FP_ge4 <- sum(dat$combo_ge4[keep_ge4]==1 & dat$Gold_bin[keep_ge4]==0)
FN_ge4 <- sum(dat$combo_ge4[keep_ge4]==0 & dat$Gold_bin[keep_ge4]==1); TN_ge4 <- sum(dat$combo_ge4[keep_ge4]==0 & dat$Gold_bin[keep_ge4]==0)
Se_ge4 <- TP_ge4/(TP_ge4+FN_ge4); Sp_ge4 <- TN_ge4/(TN_ge4+FP_ge4)

res_combo <- data.frame(
  Seuil=c(">=1/4 positif",">=2/4 positifs",">=3/4 positifs",">=4/4 positifs"),
  Sensibilite=c(Se_ge1,Se_ge2,Se_ge3,Se_ge4),
  Specificite=c(Sp_ge1,Sp_ge2,Sp_ge3,Sp_ge4)
)
res_combo
```

```{r}
plot_combo <- res_combo[,c("Seuil","Sensibilite","Specificite")]
plot_combo_long <- pivot_longer(plot_combo, cols = c("Sensibilite","Specificite"), names_to = "Mesure", values_to = "Valeur")

ggplot(plot_combo_long, aes(x = Seuil, y = Valeur, fill = Mesure)) +
  geom_col(position = "dodge") +
  ylim(0,1) +
  theme_minimal() +
  labs(title = "Sensibilité et spécificité selon combinaison de tests", x = "Règle de positivité", y = "Proportion")
```

## Taux de tests positifs en fonction du niveau métamérique

```{r}
niveau_u1 <- dat %>% filter(!is.na(Niveau_metamerique), !is.na(U1_bin)) %>% group_by(Niveau_metamerique) %>% summarise(taux = mean(U1_bin), n=n())
niveau_u2a <- dat %>% filter(!is.na(Niveau_metamerique), !is.na(U2a_bin)) %>% group_by(Niveau_metamerique) %>% summarise(taux = mean(U2a_bin), n=n())
niveau_u2b <- dat %>% filter(!is.na(Niveau_metamerique), !is.na(U2b_bin)) %>% group_by(Niveau_metamerique) %>% summarise(taux = mean(U2b_bin), n=n())
niveau_u3 <- dat %>% filter(!is.na(Niveau_metamerique), !is.na(U3_bin)) %>% group_by(Niveau_metamerique) %>% summarise(taux = mean(U3_bin), n=n())

niveau_u1$Test <- "U1"
niveau_u2a$Test <- "U2a"
niveau_u2b$Test <- "U2b"
niveau_u3$Test <- "U3"

niveau_all <- bind_rows(niveau_u1, niveau_u2a, niveau_u2b, niveau_u3)

ggplot(niveau_all, aes(x = Niveau_metamerique, y = taux, fill = Test)) +
  geom_col(position = "dodge") +
  ylim(0,1) +
  theme_minimal() +
  labs(title = "Taux de positivité selon niveau métamérique", x = "Niveau", y = "Taux positif")
```

## Variabilité inter-observateur (E1 vs E2)

```{r}
kap_u1 <- psych::cohen.kappa(cbind(dat$U1_E1, dat$U1_E2))
kap_u2a <- psych::cohen.kappa(cbind(dat$U2a_E1, dat$U2a_E2))
kap_u2b <- psych::cohen.kappa(cbind(dat$U2b_E1, dat$U2b_E2))
kap_u3 <- psych::cohen.kappa(cbind(dat$U3_E1, dat$U3_E2))
kap_sc <- psych::cohen.kappa(cbind(dat$Sc_E1, dat$Sc_E2))

kappa_table <- data.frame(
  Test = c("U1", "U2a", "U2b", "U3", "Scratch"),
  Kappa = c(kap_u1$kappa, kap_u2a$kappa, kap_u2b$kappa, kap_u3$kappa, kap_sc$kappa)
)
kappa_table
```

```{r}
ggplot(kappa_table, aes(x = Test, y = Kappa, fill = Test)) +
  geom_col() +
  theme_minimal() +
  labs(title = "Concordance inter-observateur (Kappa)", y = "Kappa", x = "Test")
```

## Intervalles de confiance binomiaux (Clopper-Pearson)

```{r}
# Exemple: spécificité U1 avec IC exact
u1_keep <- !is.na(dat$U1_bin) & !is.na(dat$Gold_bin)
TN_u1 <- sum(dat$U1_bin[u1_keep]==0 & dat$Gold_bin[u1_keep]==0)
FP_u1 <- sum(dat$U1_bin[u1_keep]==1 & dat$Gold_bin[u1_keep]==0)

binom.test(TN_u1, TN_u1 + FP_u1, conf.level = 0.95)
```

## Puissance et dimensionnement (package pwr)

```{r}
# Exemple illustratif: comparaison d'une proportion observée à une proportion de référence
# à adapter selon hypothèses finales de la méthodologiste
p_ref <- 0.75
p_alt <- 0.85
h <- ES.h(p_alt, p_ref)

pwr.2p.test(h = h, sig.level = 0.05, power = 0.80, alternative = "two.sided")
```

## Conclusion

Le document calcule les indicateurs principaux et secondaires demandés au protocole :

- Se, Sp, VPP, VPN, LR+, LR-, accuracy, Youden, NNT,
- comparaison Gold standard vs U1/U2a/U2b/U3/Scratch (E1),
- variabilité inter-observateur E1 vs E2 (kappa),
- performances selon addition des tests positifs (1,2,3,4/4),
- taux de positivité par niveau métamérique,
- exemple d'IC exact de Clopper-Pearson et calcul de puissance `pwr`.

