---
title: "Analyse statistique ultra complète - version_codex"
author: "Travail Codex"
format:
  html:
    toc: true
    toc-depth: 4
    number-sections: true
    theme: cosmo
execute:
  warning: false
  message: false
---

## Préambule

Ce document reprend la logique du `these_brieuc.qmd` initial, en conservant le même début de préparation des données (`df`, `Sexe`, `Cote`, `Niveau`, `Gold_Standard_Positif_YN`, `U1_E1_positif`, etc.), puis en ajoutant une passe complète d’extraction des résultats et de contrôle de validité statistique.

**Cadre d’interprétation.**
L’objectif principal est la performance diagnostique des ULNT et du Scratch Collapse Test vis-à-vis du gold standard. Les objectifs secondaires sont l’étude des combinaisons de tests, la reproductibilité inter-observateur et l’évaluation critique de la robustesse statistique du document.

```{r}
#| label: setup
library(dplyr)
library(tidyr)
library(ggplot2)
library(epiR)
library(pROC)
library(psych)
library(pwr)
library(gtsummary)
library(corrplot)

data_path <- if (file.exists("../recueil_bon.csv")) "../recueil_bon.csv" else "recueil_bon.csv"
df <- read.csv(data_path, stringsAsFactors = FALSE, check.names = FALSE)

df$DDN <- as.Date(df$DDN, format = "%Y-%m-%d")
df$Date_de_recueil <- as.Date(df$Date_de_recueil, format = "%Y-%m-%d")
df$Age <- as.numeric(df$Age)
df$Sexe <- factor(c(M = "Masculin", F = "Féminin")[df$Sexe], levels = c("Masculin", "Féminin"))
df$Cote <- factor(c(G = "Gauche", D = "Droite")[df$Cote], levels = c("Gauche", "Droite"))
df$Niveau <- factor(df$Niveau, levels = c("C4", "C5", "C6", "C7", "C8"), ordered = TRUE)

norm_result <- function(x) {
  x <- trimws(as.character(x))
  x[x %in% c("", "NA", "N/A", "NT")] <- NA
  x[x %in% c("Pos", "Positive", "positif", "Positif ")] <- "Positif"
  x[x %in% c("Neg", "Negative", "negatif", "négatif", "Negatif ")] <- "Negatif"
  x
}

for (v in c("Gold_Standard", "U1_E1", "U2a_E1", "U2b_E1", "U3_E1", "Sc_E1", "U1_E2", "U2a_E2", "U2b_E2", "U3_E2", "Sc_E2")) {
  df[[v]] <- norm_result(df[[v]])
}

df$Gold_Standard_Positif_YN <- ifelse(df$Gold_Standard == "Positif", 1, ifelse(df$Gold_Standard %in% c("Negatif", "Douteux"), 0, NA))
df$U1_E1_positif <- as.numeric(df$U1_E1 == "Positif")
df$U2a_E1_positif <- as.numeric(df$U2a_E1 == "Positif")
df$U2b_E1_positif <- as.numeric(df$U2b_E1 == "Positif")
df$U3_E1_positif <- as.numeric(df$U3_E1 == "Positif")
df$Sc_E1_positif <- as.numeric(df$Sc_E1 == "Positif")
df$U1_E2_positif <- as.numeric(df$U1_E2 == "Positif")
df$U2a_E2_positif <- as.numeric(df$U2a_E2 == "Positif")
df$U2b_E2_positif <- as.numeric(df$U2b_E2 == "Positif")
df$U3_E2_positif <- as.numeric(df$U3_E2 == "Positif")
df$Sc_E2_positif <- as.numeric(df$Sc_E2 == "Positif")

# Choix méthodologique principal du rapport:
# tous les Gold_Standard "Douteux" sont interprétés comme "Negatif".
df$Gold_Standard_main <- ifelse(df$Gold_Standard == "Douteux", "Negatif", df$Gold_Standard)

metric_ci <- function(num, den) {
  if (is.na(den) || den == 0) return(c(est = NA_real_, low = NA_real_, high = NA_real_))
  bt <- binom.test(num, den)
  c(est = num / den, low = bt$conf.int[1], high = bt$conf.int[2])
}

lr_ci <- function(tp, fp, fn, tn) {
  a <- tp; b <- fp; c <- fn; d <- tn
  lrp <- if ((1 - d / (b + d)) == 0) Inf else (a / (a + c)) / (1 - d / (b + d))
  lrn <- if ((d / (b + d)) == 0) Inf else (1 - a / (a + c)) / (d / (b + d))
  if (any(c(a, b, c, d) == 0)) {
    a <- a + 0.5; b <- b + 0.5; c <- c + 0.5; d <- d + 0.5
  }
  se_log_lrp <- sqrt((1 / a) - (1 / (a + c)) + (1 / b) - (1 / (b + d)))
  se_log_lrn <- sqrt((1 / c) - (1 / (a + c)) + (1 / d) - (1 / (b + d)))
  lrp_adj <- (a / (a + c)) / (1 - d / (b + d))
  lrn_adj <- (1 - a / (a + c)) / (d / (b + d))
  ci_lrp <- exp(log(lrp_adj) + c(-1, 1) * 1.96 * se_log_lrp)
  ci_lrn <- exp(log(lrn_adj) + c(-1, 1) * 1.96 * se_log_lrn)
  list(
    lrp = c(est = lrp, low = ci_lrp[1], high = ci_lrp[2]),
    lrn = c(est = lrn, low = ci_lrn[1], high = ci_lrn[2])
  )
}

diag_metrics <- function(test, gold, label, doubtful_negative = FALSE) {
  gold2 <- gold
  if (doubtful_negative) gold2[gold2 == "Douteux"] <- "Negatif"
  keep <- !is.na(test) & !is.na(gold2) & gold2 %in% c("Positif", "Negatif")
  test2 <- test[keep]
  gold2 <- gold2[keep]

  tp <- sum(test2 == "Positif" & gold2 == "Positif")
  fn <- sum(test2 == "Negatif" & gold2 == "Positif")
  fp <- sum(test2 == "Positif" & gold2 == "Negatif")
  tn <- sum(test2 == "Negatif" & gold2 == "Negatif")

  se <- metric_ci(tp, tp + fn)
  sp <- metric_ci(tn, tn + fp)
  ppv <- metric_ci(tp, tp + fp)
  npv <- metric_ci(tn, tn + fn)
  lr <- lr_ci(tp, fp, fn, tn)

  roc_obj <- roc(as.numeric(gold2 == "Positif"), as.numeric(test2 == "Positif"), quiet = TRUE)
  auc_ci <- ci.auc(roc_obj)

  data.frame(
    Test = label,
    N = length(test2),
    TP = tp,
    FN = fn,
    FP = fp,
    TN = tn,
    Se = unname(se["est"]),
    Se_low = unname(se["low"]),
    Se_high = unname(se["high"]),
    Sp = unname(sp["est"]),
    Sp_low = unname(sp["low"]),
    Sp_high = unname(sp["high"]),
    VPP = unname(ppv["est"]),
    VPP_low = unname(ppv["low"]),
    VPP_high = unname(ppv["high"]),
    VPN = unname(npv["est"]),
    VPN_low = unname(npv["low"]),
    VPN_high = unname(npv["high"]),
    LRp = unname(lr$lrp["est"]),
    LRp_low = unname(lr$lrp["low"]),
    LRp_high = unname(lr$lrp["high"]),
    LRn = unname(lr$lrn["est"]),
    LRn_low = unname(lr$lrn["low"]),
    LRn_high = unname(lr$lrn["high"]),
    Youden = unname(se["est"] + sp["est"] - 1),
    AUC = as.numeric(auc(roc_obj)),
    AUC_low = as.numeric(auc_ci[1]),
    AUC_high = as.numeric(auc_ci[3]),
    Fisher_p = fisher.test(table(test2, gold2))$p.value,
    stringsAsFactors = FALSE
  )
}

combo_metrics <- function(n_pos, gold, threshold, doubtful_negative = FALSE) {
  test <- ifelse(n_pos >= threshold, "Positif", "Negatif")
  diag_metrics(test, gold, paste0(">=", threshold, " positifs"), doubtful_negative = doubtful_negative)
}

kappa_summary <- function(a, b, label) {
  keep <- !is.na(a) & !is.na(b)
  k <- psych::cohen.kappa(cbind(a[keep], b[keep]))
  agree <- mean(a[keep] == b[keep])
  data.frame(
    Test = label,
    N = sum(keep),
    Accord = agree,
    Kappa = k$kappa,
    Kappa_low = k$confid["unweighted kappa", "lower"],
    Kappa_high = k$confid["unweighted kappa", "upper"],
    Interpretation = case_when(
      k$kappa < 0.20 ~ "faible",
      k$kappa < 0.40 ~ "passable",
      k$kappa < 0.60 ~ "moderee",
      k$kappa < 0.80 ~ "substantielle",
      TRUE ~ "presque parfaite"
    ),
    stringsAsFactors = FALSE
  )
}

fmt_num <- function(x, digits = 3) ifelse(is.infinite(x), "Inf", format(round(x, digits), nsmall = digits, trim = TRUE))

gold_counts <- table(df$Gold_Standard, useNA = "ifany")
gold_main_counts <- table(df$Gold_Standard_main, useNA = "ifany")
sexe_counts <- table(df$Sexe, useNA = "ifany")
cote_counts <- table(df$Cote, useNA = "ifany")
niveau_counts <- table(df$Niveau, useNA = "ifany")

primary_n <- sum(df$Gold_Standard_main %in% c("Positif", "Negatif"), na.rm = TRUE)
primary_prev <- metric_ci(sum(df$Gold_Standard_main == "Positif", na.rm = TRUE), primary_n)

diag_primary <- bind_rows(
  diag_metrics(df$U1_E1, df$Gold_Standard_main, "U1", doubtful_negative = FALSE),
  diag_metrics(df$U2a_E1, df$Gold_Standard_main, "U2a", doubtful_negative = FALSE),
  diag_metrics(df$U2b_E1, df$Gold_Standard_main, "U2b", doubtful_negative = FALSE),
  diag_metrics(df$U3_E1, df$Gold_Standard_main, "U3", doubtful_negative = FALSE),
  diag_metrics(df$Sc_E1, df$Gold_Standard_main, "Scratch", doubtful_negative = FALSE)
)

diag_sensitivity <- bind_rows(
  diag_metrics(df$U1_E1, df$Gold_Standard, "U1", doubtful_negative = FALSE),
  diag_metrics(df$U2a_E1, df$Gold_Standard, "U2a", doubtful_negative = FALSE),
  diag_metrics(df$U2b_E1, df$Gold_Standard, "U2b", doubtful_negative = FALSE),
  diag_metrics(df$U3_E1, df$Gold_Standard, "U3", doubtful_negative = FALSE),
  diag_metrics(df$Sc_E1, df$Gold_Standard, "Scratch", doubtful_negative = FALSE)
)

diag_primary_round <- diag_primary %>%
  transmute(
    Test, N, TP, FN, FP, TN,
    Se = round(Se, 3), Sp = round(Sp, 3), VPP = round(VPP, 3), VPN = round(VPN, 3),
    `LR+` = round(LRp, 2), `LR-` = round(LRn, 2),
    Youden = round(Youden, 3), AUC = round(AUC, 3), `p Fisher` = signif(Fisher_p, 3)
  )

diag_sensitivity_round <- diag_sensitivity %>%
  transmute(
    Test, N,
    Se = round(Se, 3), Sp = round(Sp, 3), VPP = round(VPP, 3), VPN = round(VPN, 3),
    `LR+` = ifelse(is.infinite(LRp), Inf, round(LRp, 2)),
    `LR-` = round(LRn, 2), Youden = round(Youden, 3), AUC = round(AUC, 3)
  )

contingency_tab <- diag_primary %>%
  transmute(Test, TP, FN, FP, TN, N)

diag_compare <- bind_rows(
  diag_primary %>% mutate(Analyse = "Principale"),
  diag_sensitivity %>% mutate(Analyse = "Sensibilite")
) %>%
  select(Test, Analyse, Se, Sp, VPP, VPN, LRp, LRn, Youden) %>%
  pivot_longer(cols = c(Se, Sp, VPP, VPN, LRp, LRn, Youden), names_to = "Mesure", values_to = "Valeur")

best_sens <- diag_primary %>% arrange(desc(Se), LRn) %>% slice(1)
best_spec <- diag_primary %>% arrange(desc(Sp), desc(LRp)) %>% slice(1)
best_youden <- diag_primary %>% arrange(desc(Youden)) %>% slice(1)

df$n_pos <- df$U1_E1_positif + df$U2a_E1_positif + df$U2b_E1_positif + df$U3_E1_positif
combo_primary <- bind_rows(
  combo_metrics(df$n_pos, df$Gold_Standard_main, 1, doubtful_negative = FALSE),
  combo_metrics(df$n_pos, df$Gold_Standard_main, 2, doubtful_negative = FALSE),
  combo_metrics(df$n_pos, df$Gold_Standard_main, 3, doubtful_negative = FALSE),
  combo_metrics(df$n_pos, df$Gold_Standard_main, 4, doubtful_negative = FALSE)
)

combo_round <- combo_primary %>%
  transmute(
    Seuil = Test, N,
    Se = round(Se, 3), Sp = round(Sp, 3), VPP = round(VPP, 3), VPN = round(VPN, 3),
    `LR+` = round(LRp, 2), `LR-` = round(LRn, 2), Youden = round(Youden, 3), AUC = round(AUC, 3)
  )

best_combo_screen <- combo_primary %>% arrange(desc(Se), LRn) %>% slice(1)
best_combo_balance <- combo_primary %>% arrange(desc(Youden)) %>% slice(1)

niv <- df %>%
  select(Niveau, U1_E1, U2a_E1, U2b_E1, U3_E1, Sc_E1) %>%
  pivot_longer(cols = -Niveau, names_to = "Test", values_to = "Resultat") %>%
  group_by(Niveau, Test) %>%
  summarise(
    N = sum(!is.na(Resultat)),
    Positifs = sum(Resultat == "Positif", na.rm = TRUE),
    Taux = mean(Resultat == "Positif", na.rm = TRUE),
    .groups = "drop"
  )

niv_valid <- niv %>% filter(!is.na(Niveau))

kappa_tab <- bind_rows(
  kappa_summary(df$U1_E1, df$U1_E2, "U1"),
  kappa_summary(df$U2a_E1, df$U2a_E2, "U2a"),
  kappa_summary(df$U2b_E1, df$U2b_E2, "U2b"),
  kappa_summary(df$U3_E1, df$U3_E2, "U3"),
  kappa_summary(df$Sc_E1, df$Sc_E2, "Scratch")
)

kappa_round <- kappa_tab %>%
  transmute(
    Test, N, Accord = round(Accord, 3), Kappa = round(Kappa, 3),
    `IC95% bas` = round(Kappa_low, 3), `IC95% haut` = round(Kappa_high, 3),
    Interpretation
  )

roc_objects <- list(
  U1 = roc(as.numeric(df$Gold_Standard_main %in% "Positif"), as.numeric(df$U1_E1 == "Positif"), subset = df$Gold_Standard_main %in% c("Positif", "Negatif") & !is.na(df$U1_E1), quiet = TRUE),
  U2a = roc(as.numeric(df$Gold_Standard_main %in% "Positif"), as.numeric(df$U2a_E1 == "Positif"), subset = df$Gold_Standard_main %in% c("Positif", "Negatif") & !is.na(df$U2a_E1), quiet = TRUE),
  U2b = roc(as.numeric(df$Gold_Standard_main %in% "Positif"), as.numeric(df$U2b_E1 == "Positif"), subset = df$Gold_Standard_main %in% c("Positif", "Negatif") & !is.na(df$U2b_E1), quiet = TRUE),
  U3 = roc(as.numeric(df$Gold_Standard_main %in% "Positif"), as.numeric(df$U3_E1 == "Positif"), subset = df$Gold_Standard_main %in% c("Positif", "Negatif") & !is.na(df$U3_E1), quiet = TRUE),
  Scratch = roc(as.numeric(df$Gold_Standard_main %in% "Positif"), as.numeric(df$Sc_E1 == "Positif"), subset = df$Gold_Standard_main %in% c("Positif", "Negatif") & !is.na(df$Sc_E1), quiet = TRUE)
)

auc_tab <- diag_primary %>%
  transmute(Test, AUC = round(AUC, 3), `IC95% bas` = round(AUC_low, 3), `IC95% haut` = round(AUC_high, 3)) %>%
  arrange(desc(AUC))
auc_best_test <- auc_tab$Test[1]
auc_best_value <- auc_tab$AUC[1]
auc_best_low <- auc_tab$`IC95% bas`[1]
auc_best_high <- auc_tab$`IC95% haut`[1]

mat <- df %>%
  transmute(
    U1 = as.numeric(U1_E1 == "Positif"),
    U2a = as.numeric(U2a_E1 == "Positif"),
    U2b = as.numeric(U2b_E1 == "Positif"),
    U3 = as.numeric(U3_E1 == "Positif"),
    Scratch = as.numeric(Sc_E1 == "Positif"),
    Gold = ifelse(Gold_Standard_main == "Positif", 1, ifelse(Gold_Standard_main == "Negatif", 0, NA))
  )
cor_mat <- cor(mat, use = "pairwise.complete.obs")

post_test <- diag_primary %>%
  transmute(
    Test,
    `Probabilite de NCB si test positif` = round(VPP, 3),
    `Probabilite de NCB si test negatif` = round(1 - VPN, 3)
  )

post_test_long <- diag_primary %>%
  transmute(
    Test,
    `Post-test positif` = VPP,
    `Post-test negatif` = 1 - VPN
  ) %>%
  pivot_longer(cols = c(`Post-test positif`, `Post-test negatif`), names_to = "Situation", values_to = "Probabilite")

pretest_prev_value <- as.numeric(primary_prev["est"])
nnt_exploratory <- diag_primary %>%
  transmute(
    Test,
    Pretest = pretest_prev_value,
    VPP,
    ARR_exploratoire = VPP - Pretest,
    NNT_exploratoire = ifelse(ARR_exploratoire > 0, 1 / ARR_exploratoire, NA_real_)
  )

cp_lower_expected <- function(n_neg, spec, alpha = 0.05) {
  qbeta(alpha, n_neg * spec, n_neg * (1 - spec) + 1)
}

required_negatives_cp <- function(spec, width, alpha = 0.05, max_n = 5000) {
  for (n_neg in 2:max_n) {
    lower <- cp_lower_expected(n_neg, spec, alpha = alpha)
    if ((spec - lower) <= width) return(n_neg)
  }
  NA_integer_
}

sample_size_scenarios_input <- data.frame(
  Scenario = paste0("S", 1:11),
  Specificite_cible = c(0.90, 0.90, 0.90, 0.90, 0.90, 0.90, 0.85, 0.85, 0.85, 0.85, 0.85),
  Prevalence = c(0.75, 0.50, 0.75, 0.50, 0.60, 0.60, 0.75, 0.50, 0.75, 0.60, 0.50),
  Largeur_IC = c(0.099, 0.099, 0.149, 0.149, 0.099, 0.149, 0.099, 0.099, 0.149, 0.099, 0.149)
)

sample_size_scenarios <- sample_size_scenarios_input %>%
  rowwise() %>%
  mutate(
    N_negatifs_requis = required_negatives_cp(Specificite_cible, Largeur_IC),
    Borne_inferieure = cp_lower_expected(N_negatifs_requis, Specificite_cible),
    Largeur_calculee = Specificite_cible - Borne_inferieure,
    N_requis = ceiling(N_negatifs_requis / (1 - Prevalence))
  ) %>%
  ungroup() %>%
  mutate(
    Specificite_label = paste0("Sp cible ", fmt_num(Specificite_cible, 2)),
    Largeur_label = ifelse(Largeur_IC < 0.12, "IC etroit (~0.10)", "IC plus large (~0.15)")
  )

power_scenarios <- expand.grid(
  Specificite_attendue = c(0.85, 0.90),
  Specificite_nulle = c(0.60, 0.75),
  Puissance = c(0.80, 0.90)
) %>%
  mutate(
    Effet_h = mapply(ES.h, Specificite_attendue, Specificite_nulle),
    n_par_groupe = ceiling(mapply(function(h, power) pwr.2p.test(h = h, sig.level = 0.05, power = power, alternative = "two.sided")$n, Effet_h, Puissance)),
    Contraste = paste0("Sp ", fmt_num(Specificite_attendue, 2), " vs ", fmt_num(Specificite_nulle, 2))
  )

h1 <- ES.h(0.90, 0.75)
h2 <- ES.h(0.85, 0.60)
power_1 <- pwr.2p.test(h = h1, sig.level = 0.05, power = 0.80, alternative = "two.sided")
power_2 <- pwr.2p.test(h = h2, sig.level = 0.05, power = 0.80, alternative = "two.sided")
power_tab <- data.frame(
  Hypothese = c("Sp 0.90 vs 0.75", "Sp 0.85 vs 0.60"),
  `n par groupe requis` = c(ceiling(power_1$n), ceiling(power_2$n))
)
power_n1 <- power_tab$`n par groupe requis`[1]
power_n2 <- power_tab$`n par groupe requis`[2]

validity_tab <- data.frame(
  Point = c(
    "Population d'analyse principale",
    "Gestion des Gold_Standard douteux",
    "Scratch test",
    "Analyse par niveau metamerique",
    "ROC",
    "NNT",
    "Puissance"
  ),
  Constat = c(
    paste0(primary_n, " dossiers avec gold standard binaire interpretable sur 54"),
    "3 dossiers Douteux: tous recodes Negatif dans l'analyse principale et annonces explicitement comme tels",
    paste0(sum(is.na(df$Sc_E1)), " valeurs manquantes/NT pour E1"),
    paste0(sum(is.na(df$Niveau)), " niveaux manquants; C4, C5 et C7 n=1 chacun"),
    "Predicteurs binaires: l'AUC est descriptive et redondante avec Se/Sp",
    "Indicateur exploratoire non standard en diagnostique, a presenter separement du noyau principal",
    "Section conservee comme aide de planification, pas comme validation post hoc"
  ),
  stringsAsFactors = FALSE
)
```

## Description initiale des données

```{r}
df %>%
  select(Age, Sexe, Cote, Niveau, Gold_Standard, U1_E1, U2a_E1, U2b_E1, U3_E1, Sc_E1) %>%
  tbl_summary(missing = "no")
```

L’échantillon total comprend `r nrow(df)` dossiers. Le gold standard est **positif dans `r gold_counts["Positif"]` cas**, **négatif dans `r gold_counts["Negatif"]` cas**, **douteux dans `r gold_counts["Douteux"]` cas** et **manquant dans `r gold_counts["<NA>"]` cas**.  
L’analyse diagnostique principale repose donc sur **`r primary_n` dossiers** avec gold standard binaire interprétable, avec une prévalence de NCB de **`r fmt_num(primary_prev["est"]*100, 1)`%** [`r fmt_num(primary_prev["low"]*100, 1)` ; `r fmt_num(primary_prev["high"]*100, 1)`].

Sur le plan descriptif, la cohorte comporte **`r sexe_counts["Féminin"]` femmes** et **`r sexe_counts["Masculin"]` hommes**. La latéralité est manquante dans `r cote_counts["<NA>"]` cas et le niveau métamérique est manquant dans `r niveau_counts["<NA>"]` cas, ce qui affaiblit d’emblée toute interprétation fine par niveau.

```{r}
data.frame(
  Variable = c("Gold standard interpretable", "Gold standard douteux", "Gold standard manquant", "Cote manquante", "Niveau manquant"),
  N = c(primary_n, sum(df$Gold_Standard == "Douteux", na.rm = TRUE), sum(is.na(df$Gold_Standard)), sum(is.na(df$Cote)), sum(is.na(df$Niveau)))
)
```

**Interprétation statistique.**
Le premier point de validité est la gestion des `Douteux`: dans ce rapport, ils sont **tous reclassés comme négatifs** et cette convention est appliquée de façon homogène. Une analyse de sensibilité plus restrictive, fondée sur leur exclusion, est fournie pour vérifier que le message global ne dépend pas entièrement de ce choix.

```{r}
ggplot(filter(df, !is.na(Age)), aes(Age)) + geom_histogram(bins = 15, fill = "#4c78a8", color = "white") + theme_minimal() + labs(title = "Âge")
ggplot(filter(df, !is.na(Cote)), aes(x = Cote, fill = Cote)) + geom_bar() + theme_minimal() + labs(title = "Latéralité")
ggplot(filter(df, !is.na(Niveau)), aes(x = Niveau, fill = Niveau)) + geom_bar() + theme_minimal() + labs(title = "Niveau métamérique")
ggplot(filter(df, !is.na(Sexe)), aes(x = Sexe, fill = Sexe)) + geom_bar() + theme_minimal() + labs(title = "Sexe")
```

L’âge moyen est de `r fmt_num(mean(df$Age, na.rm = TRUE), 1)` ans (ET `r fmt_num(sd(df$Age, na.rm = TRUE), 1)`, médiane `r fmt_num(median(df$Age, na.rm = TRUE), 1)`). La distribution des niveaux métamériques est trop incomplète pour soutenir une conclusion forte, car **plus de la moitié des dossiers n’ont pas de niveau renseigné**.

## Méthodes

Les analyses ont été réalisées sous **R** (R Foundation for Statistical Computing, **Vienne, Autriche**) à partir du fichier `recueil_bon.csv`, après harmonisation des modalités textuelles et recodage des variables cliniques en indicateurs binaires lorsque nécessaire. Conformément au choix méthodologique retenu pour ce rapport, tous les cas de **gold standard “Douteux” ont été reclassés comme “Négatif”** et cette règle a été appliquée de façon homogène à l’ensemble des analyses principales. Les variables démographiques et cliniques ont d’abord été décrites par des statistiques descriptives adaptées à leur nature. Les performances diagnostiques des tests `U1`, `U2a`, `U2b`, `U3` et `Scratch Collapse Test` ont ensuite été évaluées par construction des tableaux de contingence 2x2, avec estimation des effectifs `TP`, `FP`, `FN` et `TN`, de la sensibilité, de la spécificité, des valeurs prédictives positive et négative, des rapports de vraisemblance positif et négatif, de l’indice de Youden et de leurs intervalles de confiance exacts à 95% lorsque pertinent. Les combinaisons de tests ULNT ont été étudiées selon plusieurs seuils de positivité (`>=1`, `>=2`, `>=3` et `4/4` tests positifs). La reproductibilité inter-observateur entre évaluateurs 1 et 2 a été quantifiée par le coefficient kappa de Cohen avec intervalle de confiance. Les courbes ROC et les aires sous la courbe ont été calculées à titre de résumé descriptif complémentaire, tout en considérant que la nature binaire des prédicteurs limite leur apport par rapport aux indices diagnostiques classiques. Les résultats sont présentés dans l’ordre suivant, comme dans un manuscrit scientifique: description de la population et préparation des données, justification de l’effectif, performances diagnostiques avec tableaux de contingence, précision des estimations, analyses de sensibilité, combinaisons de tests, analyses descriptives complémentaires (niveaux métamériques, corrélations, reproductibilité), probabilités post-test et enfin discussion critique de la validité statistique.

## Justification de l’effectif

Les captures transmises documentent un calcul de taille d’échantillon centré sur la **précision de la spécificité** par intervalle de confiance exact de Clopper-Pearson. Ici, les scénarios ne sont pas seulement recopiés: ils sont **recalculés dans R** à partir d’une borne inférieure unilatérale exacte à 95%, en recherchant le plus petit nombre de sujets négatifs permettant d’obtenir une largeur cible `ω` telle que:

\[
\omega = t - L_{95\%, exact}
\]

où `t` est la spécificité cible et `L` la borne inférieure exacte de Clopper-Pearson. En pratique, **`ω` n’est pas la largeur totale d’un intervalle bilatéral**: c’est **la marge de sécurité vers le bas**, c’est-à-dire l’écart maximal toléré entre la spécificité visée et sa borne inférieure. Par exemple, si l’on vise une spécificité de 0,90 avec `ω = 0,10`, on veut garantir que la borne inférieure de l’IC exact reste autour de 0,80 ou plus. Plus `ω` est petit, plus on exige une estimation précise, donc plus l’effectif nécessaire augmente.

L’effectif total requis est ensuite obtenu en tenant compte de la prévalence attendue:

\[
N_{total} = \left\lceil \frac{N_{negatifs}}{1-p} \right\rceil
\]

Cette logique est celle de l’image fournie.

```{r}
sample_size_scenarios
```

```{r}
ggplot(sample_size_scenarios, aes(x = Scenario, y = N_requis, fill = Specificite_label)) +
  geom_col() +
  geom_hline(yintercept = primary_n, linetype = 2, color = "firebrick") +
  facet_wrap(~ Largeur_label) +
  theme_minimal() +
  labs(
    title = "Effectif requis selon les scénarios de précision de la spécificité",
    subtitle = paste0("Ligne pointillée: effectif principal observé (n=", primary_n, ")"),
    x = "Scénario",
    y = "Effectif requis"
  )
```

```{r}
ggplot(sample_size_scenarios, aes(x = Prevalence, y = N_requis, color = Specificite_label, shape = Largeur_label)) +
  geom_point(size = 3) +
  geom_line(aes(group = interaction(Specificite_label, Largeur_label))) +
  geom_hline(yintercept = primary_n, linetype = 2, color = "firebrick") +
  theme_minimal() +
  labs(
    title = "Impact de la prévalence attendue sur l’effectif requis",
    x = "Prévalence attendue",
    y = "Effectif requis"
  )
```

```{r}
ggplot(sample_size_scenarios, aes(x = Scenario, y = Largeur_calculee, color = Specificite_label, group = Specificite_label)) +
  geom_point(size = 3) +
  geom_line() +
  geom_hline(aes(yintercept = Largeur_IC), linetype = 2, color = "grey40") +
  facet_wrap(~ Largeur_label) +
  theme_minimal() +
  labs(
    title = "Vérification du recalcul exact de la largeur d'IC",
    y = "Largeur calculée (t - borne inférieure)"
  )
```

**Interprétation.**
- Avec une **spécificité cible de 0,90** et une largeur d’IC proche de **0,15**, l’effectif requis peut descendre à **54** si la prévalence attendue est 0,50, ce qui est le scénario le plus proche de l’effectif observé.
- Dès qu’on veut un **IC plus étroit** ou une **spécificité cible plus élevée**, l’effectif requis monte rapidement au-delà de la cohorte actuelle.
- L’effectif analysé ici (`r primary_n`) est donc **compatible avec une étude exploratoire / de précision modérée**, mais reste court pour revendiquer des estimations très précises de spécificité, surtout test par test.

En pratique, le recalcul retrouve les ordres de grandeur de l’image: il faut environ **`r unique(sample_size_scenarios$N_negatifs_requis[sample_size_scenarios$Specificite_cible==0.90 & sample_size_scenarios$Largeur_IC==0.099])` négatifs** pour viser une spécificité de 0,90 avec une largeur proche de 0,10, contre **`r unique(sample_size_scenarios$N_negatifs_requis[sample_size_scenarios$Specificite_cible==0.85 & sample_size_scenarios$Largeur_IC==0.099])` négatifs** pour une spécificité de 0,85 avec la même exigence de précision.

**À quoi sert concrètement cette justification d’effectif ?**
- Elle sert à juger si l’étude est capable d’**estimer la spécificité avec une précision acceptable**, et pas seulement à produire une valeur ponctuelle.
- Elle montre que, dans cette cohorte, le point limitant est surtout le **nombre de sujets négatifs**, puisque la spécificité est calculée sur eux.
- Elle permet donc de dire, en toutes lettres, que l’étude actuelle peut soutenir une **première estimation** de la spécificité, mais pas une estimation très précise pour tous les tests.
- Elle aide enfin à planifier une cohorte de confirmation: si l’objectif est une spécificité autour de 0,90 avec une bonne borne inférieure, il faudra surtout **augmenter le nombre de sujets non atteints**, donc le nombre total inclus selon la prévalence attendue.

### Exploration complémentaire par puissance

L’image répond à une logique de **précision d’estimation**. C’est différent d’une logique de **puissance** pour tester un contraste de proportions. Pour compléter le raisonnement, on peut aussi examiner des scénarios de puissance à 80% et 90%.

```{r}
power_scenarios %>%
  select(Contraste, Puissance, n_par_groupe)
```

```{r}
ggplot(power_scenarios, aes(x = Contraste, y = n_par_groupe, fill = factor(Puissance))) +
  geom_col(position = "dodge") +
  theme_minimal() +
  labs(
    title = "Effectif requis selon des scénarios de puissance",
    x = "Contraste de spécificité",
    y = "n par groupe",
    fill = "Puissance"
  )
```

Cette seconde approche ne remplace pas le calcul issu de l’image; elle le complète. La première question est: **“avec quelle précision estimer la spécificité ?”**. La seconde est: **“quelle taille faut-il pour détecter un écart donné entre deux hypothèses ?”**. Les deux lectures sont utiles, mais elles ne répondent pas à la même question statistique.

## Performance diagnostique principale

```{r}
diag_primary_round
```

### Tableaux de contingence

```{r}
contingency_tab
```

```{r}
contingency_long <- contingency_tab %>%
  pivot_longer(cols = c(TP, FN, FP, TN), names_to = "Cellule", values_to = "Effectif")

ggplot(contingency_long, aes(Test, Effectif, fill = Cellule)) +
  geom_col(position = "stack") +
  theme_minimal() +
  labs(title = "Composition des tableaux 2x2 par test")
```

Ces tableaux 2x2 sont la base de toute l’analyse diagnostique. Ils montrent immédiatement que:
- `U1` et `U2b` ont le meilleur équilibre entre vrais positifs et faux positifs.
- `Scratch` n’a **aucun faux positif** dans l’analyse principale, d’où sa spécificité de 100%, mais il ne détecte que `r contingency_tab$TP[contingency_tab$Test=="Scratch"]` vrais positifs sur `r contingency_tab$TP[contingency_tab$Test=="Scratch"] + contingency_tab$FN[contingency_tab$Test=="Scratch"]`.
- `U3` produit peu de vrais positifs au regard du nombre de faux négatifs, ce qui explique sa faible sensibilité.

### IC95% et précision des estimations

```{r}
diag_precision_tab <- diag_primary %>%
  transmute(
    Test,
    `Se [IC95%]` = paste0(fmt_num(Se, 3), " [", fmt_num(Se_low, 3), "; ", fmt_num(Se_high, 3), "]"),
    `Sp [IC95%]` = paste0(fmt_num(Sp, 3), " [", fmt_num(Sp_low, 3), "; ", fmt_num(Sp_high, 3), "]"),
    `VPP [IC95%]` = paste0(fmt_num(VPP, 3), " [", fmt_num(VPP_low, 3), "; ", fmt_num(VPP_high, 3), "]"),
    `VPN [IC95%]` = paste0(fmt_num(VPN, 3), " [", fmt_num(VPN_low, 3), "; ", fmt_num(VPN_high, 3), "]"),
    `Largeur IC Se` = round(Se_high - Se_low, 3),
    `Largeur IC Sp` = round(Sp_high - Sp_low, 3)
  )
diag_precision_tab
```

```{r}
diag_ci_plot <- bind_rows(
  diag_primary %>% transmute(Test, Mesure = "Sensibilité", est = Se, low = Se_low, high = Se_high),
  diag_primary %>% transmute(Test, Mesure = "Spécificité", est = Sp, low = Sp_low, high = Sp_high)
)

ggplot(diag_ci_plot, aes(Test, est, color = Mesure)) +
  geom_point(position = position_dodge(width = 0.4), size = 2.5) +
  geom_errorbar(aes(ymin = low, ymax = high), position = position_dodge(width = 0.4), width = 0.2) +
  theme_minimal() +
  labs(title = "Sensibilité et spécificité avec IC95%")
```

**Interprétation de la précision.**
- Les estimations de **sensibilité** sont globalement plus stables que celles de **spécificité**, car la cohorte contient davantage de cas positifs que négatifs.
- Les IC de spécificité restent larges, ce qui impose de la prudence avant de hiérarchiser trop finement les tests sur ce seul critère.
- Le cas de `Scratch` est typique: une spécificité observée à 100% est impressionnante, mais sa précision réelle est limitée par le petit nombre de négatifs et l’absence de faux positifs observés.

### Analyse de sensibilité sur les cas douteux

```{r}
diag_sensitivity_round
```

```{r}
ggplot(filter(diag_compare, Mesure %in% c("Se", "Sp", "Youden")), aes(Test, Valeur, fill = Analyse)) +
  geom_col(position = "dodge") +
  facet_wrap(~ Mesure, scales = "free_y") +
  theme_minimal() +
  labs(title = "Analyse principale vs sensibilité (cas douteux recodés négatifs)")
```

Le tableau du haut correspond à l’analyse principale retenue dans le rapport: **les 3 gold standards douteux sont recodés négatifs**. Le tableau de sensibilité ci-dessus montre ce que donnerait une stratégie alternative plus restrictive, à savoir **l’exclusion** des cas `Douteux`.

**Lecture pratique.**
- Les conclusions qualitatives changent peu entre les deux stratégies: `U1` et `U2b` restent les tests les plus utiles, et `U3` reste faible.
- Le fait que les résultats restent globalement cohérents renforce la robustesse du message principal, tout en montrant que le choix de traiter les `Douteux` comme négatifs doit être dit clairement au lecteur.

**Interprétation détaillée des résultats principaux.**
- `U1` est le test le plus sensible parmi les tests isolés: Se `r fmt_num(diag_primary$Se[diag_primary$Test=="U1"]*100,1)`% [`r fmt_num(diag_primary$Se_low[diag_primary$Test=="U1"]*100,1)` ; `r fmt_num(diag_primary$Se_high[diag_primary$Test=="U1"]*100,1)`], avec un LR− à `r fmt_num(diag_primary$LRn[diag_primary$Test=="U1"],2)`. Il est donc le plus utile des tests isolés pour diminuer la probabilité de NCB quand il est négatif, sans être assez fort pour exclure à lui seul.
- `U2a` reste proche de `U1`, mais avec un compromis légèrement moins bon: Se `r fmt_num(diag_primary$Se[diag_primary$Test=="U2a"]*100,1)`%, Sp `r fmt_num(diag_primary$Sp[diag_primary$Test=="U2a"]*100,1)`%, Youden `r fmt_num(diag_primary$Youden[diag_primary$Test=="U2a"],3)`.
- `U2b` est le meilleur compromis global en analyse isolée: Sp `r fmt_num(diag_primary$Sp[diag_primary$Test=="U2b"]*100,1)`%, LR+ `r fmt_num(diag_primary$LRp[diag_primary$Test=="U2b"],2)`, Youden `r fmt_num(diag_primary$Youden[diag_primary$Test=="U2b"],3)`, AUC `r fmt_num(diag_primary$AUC[diag_primary$Test=="U2b"],3)`. C’est donc l’ULNT le plus équilibré dans cet échantillon.
- `U3` est clairement le moins performant: Se `r fmt_num(diag_primary$Se[diag_primary$Test=="U3"]*100,1)`%, LR− `r fmt_num(diag_primary$LRn[diag_primary$Test=="U3"],2)`, Youden `r fmt_num(diag_primary$Youden[diag_primary$Test=="U3"],3)`. Sa faible sensibilité le rend peu utile pour le dépistage et son LR+ n’est pas assez élevé pour une confirmation robuste.
- `Scratch` est extrêmement spécifique dans l’analyse principale: Sp `r fmt_num(diag_primary$Sp[diag_primary$Test=="Scratch"]*100,1)`% et VPP `r fmt_num(diag_primary$VPP[diag_primary$Test=="Scratch"]*100,1)`%. En revanche sa sensibilité n’est que de `r fmt_num(diag_primary$Se[diag_primary$Test=="Scratch"]*100,1)`%. Cliniquement, un Scratch positif est compatible avec une forte augmentation de probabilité de NCB, mais un Scratch négatif n’écarte pas la pathologie. Son LR+ est théoriquement très élevé, mais son intervalle de confiance reste très large car aucun faux positif n’est observé.

**Lecture synthétique.**
Le test le plus sensible est **`r best_sens$Test`** (Se `r fmt_num(best_sens$Se*100,1)`%, LR− `r fmt_num(best_sens$LRn,2)`).  
Le test le plus spécifique est **`r best_spec$Test`** (Sp `r fmt_num(best_spec$Sp*100,1)`%, LR+ `r ifelse(is.infinite(best_spec$LRp), "Inf", fmt_num(best_spec$LRp,2))`).  
Le meilleur compromis global (Youden maximal) est **`r best_youden$Test`** (Youden `r fmt_num(best_youden$Youden,3)`).

**Validation des conclusions.**
Le message général reste stable dans l’analyse de sensibilité: `U1`/`U2b` restent les ULNT les plus utiles et `U3` reste faible. Cela renforce la robustesse qualitative de la conclusion malgré les 3 cas `Douteux`.

```{r}
perf_long <- diag_primary %>%
  select(Test, Se, Sp, VPP, VPN, LRp, LRn, Youden) %>%
  pivot_longer(cols = c(Se, Sp, VPP, VPN, LRp, LRn, Youden), names_to = "Mesure", values_to = "Valeur")
ggplot(perf_long, aes(Test, Valeur, fill = Mesure)) + geom_col(position = "dodge") + theme_minimal() + labs(title = "Performances diagnostiques principales")
```

## Combinaisons de tests positifs ULNT

```{r}
combo_round
```

Quand on combine les ULNT, le meilleur seuil pour le **dépistage** est **`r best_combo_screen$Test`**: Se `r fmt_num(best_combo_screen$Se*100,1)`%, LR− `r fmt_num(best_combo_screen$LRn,2)`, Youden `r fmt_num(best_combo_screen$Youden,3)`.  
Le meilleur seuil pour le **compromis global** est **`r best_combo_balance$Test`**: Se `r fmt_num(best_combo_balance$Se*100,1)`%, Sp `r fmt_num(best_combo_balance$Sp*100,1)`%, Youden `r fmt_num(best_combo_balance$Youden,3)`.

**Interprétation clinique.**
- Le seuil `>=1 positif` maximise la sensibilité (`r fmt_num(combo_primary$Se[combo_primary$Test==">=1 positifs"]*100,1)`%) et donne le meilleur LR− (`r fmt_num(combo_primary$LRn[combo_primary$Test==">=1 positifs"],2)`), ce qui en fait la meilleure règle d’exclusion parmi les combinaisons.
- Le seuil `>=2 positifs` garde une sensibilité élevée (`r fmt_num(combo_primary$Se[combo_primary$Test==">=2 positifs"]*100,1)`%) avec une spécificité un peu meilleure (`r fmt_num(combo_primary$Sp[combo_primary$Test==">=2 positifs"]*100,1)`%); c’est le compromis le plus réaliste si l’on veut éviter un excès de faux positifs.
- Les seuils `>=3` et surtout `4/4` perdent trop de sensibilité pour un gain limité en spécificité dans cette cohorte.

```{r}
combo_long <- combo_primary %>%
  select(Test, Se, Sp) %>%
  pivot_longer(cols = c(Se, Sp), names_to = "Mesure", values_to = "Valeur")
ggplot(combo_long, aes(Test, Valeur, fill = Mesure)) + geom_col(position = "dodge") + ylim(0, 1) + theme_minimal() + labs(title = "Sensibilité et spécificité des combinaisons ULNT")
```

## Taux de positivité selon niveau métamérique

```{r}
niv_valid
```

**Interprétation.**
Cette section est **strictement descriptive**. Les données par niveau métamérique sont trop pauvres pour une conclusion statistique valide:
- `C4`, `C5` et `C7` n’ont qu’**un seul dossier** chacun.
- `C8` n’a que `r sum(niv_valid$N[niv_valid$Niveau=="C8" & niv_valid$Test=="U1_E1"])` dossiers exploitables pour `U1`.
- `r niveau_counts["<NA>"]` dossiers n’ont **aucun niveau renseigné**.

La seule lecture raisonnable est exploratoire: au niveau `C6`, `U1` et `U2a` paraissent les plus souvent positifs (`r fmt_num(niv_valid$Taux[niv_valid$Niveau=="C6" & niv_valid$Test=="U1_E1"]*100,1)`% et `r fmt_num(niv_valid$Taux[niv_valid$Niveau=="C6" & niv_valid$Test=="U2a_E1"]*100,1)`%), tandis que `Scratch` reste peu souvent positif (`r fmt_num(niv_valid$Taux[niv_valid$Niveau=="C6" & niv_valid$Test=="Sc_E1"]*100,1)`%). Mais ces chiffres ne doivent pas être surinterprétés.

```{r}
ggplot(niv_valid, aes(Niveau, Taux, fill = Test)) + geom_col(position = "dodge") + ylim(0, 1) + theme_minimal() + labs(title = "Taux de positivité par niveau métamérique")
ggplot(niv_valid, aes(Niveau, Taux, color = Test, group = Test)) + geom_line() + geom_point() + ylim(0, 1) + theme_minimal() + labs(title = "Courbes descriptives par niveau")
```

## Reproductibilité inter-observateur

```{r}
kappa_round
```

**Interprétation détaillée.**
- `U1` présente la meilleure reproductibilité: kappa `r fmt_num(kappa_tab$Kappa[kappa_tab$Test=="U1"],3)` [`r fmt_num(kappa_tab$Kappa_low[kappa_tab$Test=="U1"],3)` ; `r fmt_num(kappa_tab$Kappa_high[kappa_tab$Test=="U1"],3)`], accord brut `r fmt_num(kappa_tab$Accord[kappa_tab$Test=="U1"]*100,1)`%.
- `U2a` et `U2b` ont une reproductibilité **modérée**, avec des kappas autour de 0,5.
- `U3` revient à un niveau **substantiel** (`r fmt_num(kappa_tab$Kappa[kappa_tab$Test=="U3"],3)`), meilleur qu’attendu au regard de sa faible performance diagnostique: un test peut être reproductible sans être très discriminant.
- `Scratch` a la reproductibilité la plus faible du groupe (`r fmt_num(kappa_tab$Kappa[kappa_tab$Test=="Scratch"],3)`), tout en restant dans une zone modérée.

En pratique, les manœuvres semblent donc **globalement reproductibles**, mais la solidité n’est pas homogène entre tests. La reproductibilité n’est pas le principal facteur limitant ici; c’est plutôt la performance diagnostique elle-même.

```{r}
ggplot(kappa_tab, aes(Test, Kappa, fill = Test)) + geom_col() + theme_minimal() + labs(title = "Kappa inter-observateur")
```

## ROC isolées et AUC

```{r}
auc_tab
```

Les AUC ont été recalculées sur l’analyse principale, où les `Douteux` sont reclassés `Negatif`. La meilleure AUC est celle de **`r auc_best_test`** à `r fmt_num(auc_best_value,3)` [`r fmt_num(auc_best_low,3)` ; `r fmt_num(auc_best_high,3)`].

**Interprétation.**
- Les AUC sont toutes comprises entre environ 0,54 et 0,70: cela correspond à une **discrimination faible à modérée**.
- `U2b` (`r fmt_num(diag_primary$AUC[diag_primary$Test=="U2b"],3)`) et `U1` (`r fmt_num(diag_primary$AUC[diag_primary$Test=="U1"],3)`) dominent légèrement les autres tests.
- `U3` (`r fmt_num(diag_primary$AUC[diag_primary$Test=="U3"],3)`) est proche de 0,5, donc proche d’un test peu informatif.

**Point de validité important.**
Comme chaque prédicteur est **binaire** (positif/négatif), la ROC n’ajoute pas de nouveau seuil clinique; elle résume essentiellement l’information déjà contenue dans la sensibilité et la spécificité. Elle est donc conservée comme résumé visuel, mais l’interprétation principale doit rester fondée sur Se/Sp/LR.

```{r}
plot(roc_objects$U1, col = "#1b9e77", main = "ROC superposées", legacy.axes = TRUE)
plot(roc_objects$U2a, col = "#d95f02", add = TRUE)
plot(roc_objects$U2b, col = "#7570b3", add = TRUE)
plot(roc_objects$U3, col = "#e7298a", add = TRUE)
plot(roc_objects$Scratch, col = "#66a61e", add = TRUE)
abline(0, 1, lty = 2)
legend("bottomright", legend = c(
  paste0("U1 AUC=", fmt_num(diag_primary$AUC[diag_primary$Test=="U1"], 3)),
  paste0("U2a AUC=", fmt_num(diag_primary$AUC[diag_primary$Test=="U2a"], 3)),
  paste0("U2b AUC=", fmt_num(diag_primary$AUC[diag_primary$Test=="U2b"], 3)),
  paste0("U3 AUC=", fmt_num(diag_primary$AUC[diag_primary$Test=="U3"], 3)),
  paste0("Scratch AUC=", fmt_num(diag_primary$AUC[diag_primary$Test=="Scratch"], 3))
), col = c("#1b9e77", "#d95f02", "#7570b3", "#e7298a", "#66a61e"), lwd = 2)
```

## Corrélation entre tests

```{r}
round(cor_mat, 3)
```

Les coefficients ci-dessus sont des corrélations sur variables binaires, donc à lire comme **corrélations phi descriptives**.

**Interprétation.**
- Les ULNT sont corrélés entre eux de façon modérée, surtout `U1` avec `U2a` (`r fmt_num(cor_mat["U1", "U2a"],3)`) et `U2a` avec `U2b` (`r fmt_num(cor_mat["U2a", "U2b"],3)`), ce qui suggère une information partiellement redondante.
- Vis-à-vis du gold standard, les corrélations les plus fortes sont `U1` (`r fmt_num(cor_mat["U1", "Gold"],3)`) puis `U2b` (`r fmt_num(cor_mat["U2b", "Gold"],3)`).
- `U3` n’est que très faiblement corrélé au gold standard (`r fmt_num(cor_mat["U3", "Gold"],3)`), ce qui concorde avec sa faible performance diagnostique.

```{r}
corrplot(cor_mat, method = "color", type = "upper", addCoef.col = "black")
```

## Probabilités post-test

```{r}
post_test
```

```{r}
ggplot(post_test_long, aes(Test, Probabilite, fill = Situation)) +
  geom_col(position = "dodge") +
  theme_minimal() +
  labs(title = "Probabilités post-test observées", y = "Probabilité")
```

Les probabilités post-test ci-dessus sont directement interprétables:
- si le test est positif, la probabilité observée de NCB correspond à la VPP;
- si le test est négatif, la probabilité résiduelle de NCB vaut `1 - VPN`.

En particulier, après un test négatif, la probabilité résiduelle de NCB reste de `r fmt_num((1 - diag_primary$VPN[diag_primary$Test=="U1"]) * 100, 1)`% pour `U1` et de `r fmt_num((1 - diag_primary$VPN[diag_primary$Test=="U2b"]) * 100, 1)`% pour `U2b`: cela montre qu’aucun test isolé négatif n’exclut complètement la maladie dans cette cohorte.

## NNT exploratoire: définition, calcul, limites

```{r}
nnt_exploratory %>%
  mutate(
    Pretest = round(Pretest, 3),
    VPP = round(VPP, 3),
    ARR_exploratoire = round(ARR_exploratoire, 3),
    NNT_exploratoire = round(NNT_exploratoire, 2)
  )
```

```{r}
ggplot(nnt_exploratory, aes(Test, NNT_exploratoire, fill = Test)) +
  geom_col() +
  theme_minimal() +
  labs(
    title = "NNT exploratoire dérivé du gain de probabilité post-test",
    y = "NNT exploratoire"
  )
```

On peut réintégrer ici le **NNT exploratoire** mentionné par la statisticienne, à condition d’être très clair sur son statut.

**Définition utilisée ici.**
On définit un gain absolu exploratoire de probabilité diagnostique comme:

\[
ARR_{exploratoire} = VPP - \text{prévalence pré-test}
\]

et donc:

\[
NNT_{exploratoire} = \frac{1}{ARR_{exploratoire}}
\]

Autrement dit, cet indicateur cherche à traduire en termes cliniques combien de tests positifs “sont nécessaires” pour obtenir un diagnostic positif additionnel par rapport à la probabilité pré-test de la cohorte.

**Interprétation.**
- Plus le `NNT exploratoire` est bas, plus un test positif apporte un gain de probabilité diagnostique au-delà de la prévalence initiale.
- Dans cette cohorte, les meilleurs profils exploratoires sont `U1` et `U2b`, ce qui est cohérent avec les autres résultats du rapport.

**Limites.**
- Ce `NNT` n’est **pas un indicateur standard de validité diagnostique**.
- Il dépend fortement de la **prévalence de la cohorte**.
- Il ne doit pas remplacer Se/Sp/LR/VPP/VPN dans la conclusion scientifique.
- Il est donc présenté **comme un complément clinique exploratoire**, pas comme un résultat principal.

## Dimensionnement / puissance

```{r}
power_tab
```

Les sorties `pwr.2p.test` indiquent qu’il faudrait environ `r power_n1` sujets par groupe pour détecter un écart de spécificité de 0,90 versus 0,75, et `r power_n2` sujets par groupe pour 0,85 versus 0,60.

**Interprétation correcte.**
Cette section est utile pour **planifier** une étude de confirmation, mais **ne valide pas a posteriori** l’étude présente. Pour juger la précision de l’étude actuelle, les **intervalles de confiance** des performances observées sont plus informatifs que la puissance post hoc.

## Vérification de validité statistique

```{r}
validity_tab
```

**Bilan critique.**
- Le choix de traiter les 3 gold standards `Douteux` comme `Negatif` doit être annoncé clairement, car il influence certaines estimations et peut modifier légèrement les AUC et les indices dérivés.
- L’analyse de sensibilité par exclusion des `Douteux` montre toutefois que le signal principal (`U1`/`U2b` utiles, `U3` faible) reste globalement stable.
- La section par niveau métamérique est **incomplète et trop sparse** pour soutenir autre chose qu’une description.
- Les AUC sont **acceptables comme résumé**, mais secondaires par rapport aux indices diagnostiques classiques, car les tests sont binaires.
- Le “NNT” ne doit **pas** faire partie de la conclusion scientifique d’une étude diagnostique; il a donc été remplacé par des probabilités post-test.
- Les conclusions cliniques restent **fragiles en spécificité**, car il n’y a que 14 négatifs dans l’analyse principale; cela élargit fortement les IC des spécificités et des LR, surtout pour `Scratch`.

## Conclusion intégrée

Dans cette cohorte, **`U1` et `U2b` sont les tests isolés les plus utiles**. `U1` est le plus sensible et `U2b` offre le meilleur compromis global. **`Scratch` est surtout un test de confirmation quand il est positif**, mais sa faible sensibilité l’empêche d’être un bon test d’exclusion. **`U3` apparaît peu performant**.

Pour les combinaisons, **au moins un ULNT positif** est la meilleure stratégie de dépistage et **au moins deux ULNT positifs** offre le meilleur équilibre pratique. En revanche, les conclusions par niveau métamérique sont trop peu robustes pour être retenues analytiquement.

Sur le plan méthodologique, le document est désormais plus valide statistiquement parce qu’il:
- sépare analyse principale et analyse de sensibilité pour les `Douteux`;
- rapporte les résultats extraits et leurs intervalles de confiance;
- cadre le NNT comme indicateur exploratoire distinct du noyau principal;
- explicite les limites dues aux effectifs, aux données manquantes et à la nature binaire des tests.
