---
title: "Stats Thèse Brieuc"
author: 
    - name : "Thomas Husson"
      email : "thomas.husson@aphp.fr"
bibliography: biblio.bib
prefer-pdf: true
prefer-html: true
format:
    auto-dark-html:
        toc: true
        toc-depth: 5
        toc-title: "Table des matières"
        toc-location: left
        toc-sticky: true
        number-sections: true
        code-fold: true
        code-summary: "Afficher le code"

    docx:
        toc: true
        toc-depth: 5
        prefer-html: true

    pdf:
        toc: true
        toc-depth: 2
        toc-title: "Table des matières"
        pdf-engine: xelatex
        cite-method: natbib
        biblio-style: unsrturl
        natbiboptions: "super,sort,compress"
        pdf-engine-opts:
        - -interaction=nonstopmode
        - -halt-on-error
        number-sections: true
        code-block-bg: false
        prefer-html: true
        header-includes: |
            % Force la police Computer Modern pour le titre principal
            \usepackage{fontspec}
            \makeatletter
            \renewcommand{\maketitle}{
            \begin{center}
                {\Large\bfseries\rmfamily \@title \par}
                \vskip 1.5em
                {\large\rmfamily \@author \par}
                \vskip 1em
            \end{center}
            }
            \makeatother
            % Titres KOMA-Script en police roman par défaut
            \setkomafont{disposition}{\rmfamily}
            \definecolor{sectionblue}{HTML}{1D4E89}
            \definecolor{subsectionblue}{HTML}{8B1E3F}
            \definecolor{subsubsectiongreen}{HTML}{1F6B4F}
            \definecolor{paragraphslate}{HTML}{5A2E8A}
            \definecolor{subparagraphgray}{HTML}{2F2F2F}
            \definecolor{linkblue}{HTML}{163A63}
            \setkomafont{section}{\rmfamily\color{sectionblue}\bfseries}
            \setkomafont{subsection}{\rmfamily\color{subsectionblue}\bfseries}
            \setkomafont{subsubsection}{\rmfamily\color{subsubsectiongreen}\bfseries}
            \setkomafont{paragraph}{\rmfamily\color{paragraphslate}\bfseries}
            \setkomafont{subparagraph}{\rmfamily\color{subparagraphgray}\bfseries\itshape}
            \RedeclareSectionCommand[runin=false,afterskip=0.4\baselineskip]{paragraph}
            \RedeclareSectionCommand[runin=false,afterskip=0.3\baselineskip]{subparagraph}
            % Hyphenation française
            \usepackage[french]{babel}
            % Style des commentaires dans les blocs de code
            \usepackage{xcolor}
            \definecolor{commentgray}{HTML}{7A7A7A}
            \providecommand{\CommentTok}[1]{#1}
            \AtBeginDocument{
            \renewcommand{\CommentTok}[1]{\textcolor{commentgray}{\textit{#1}}}
            }
            % Police "universelle" pour le code (XeLaTeX)
            \usepackage{fontspec}
            \IfFontExistsTF{Ubuntu Mono}{
            \setmonofont{Ubuntu Mono}[Scale=MatchLowercase]
            }{
            \IfFontExistsTF{DejaVu Sans Mono}{
                \setmonofont{DejaVu Sans Mono}[Scale=MatchLowercase]
            }{
                % fallback macOS (souvent dispo)
                \IfFontExistsTF{Menlo}{
                \setmonofont{Menlo}[Scale=MatchLowercase]
                }{
                \IfFontExistsTF{Monaco}{
                    \setmonofont{Monaco}[Scale=MatchLowercase]
                }{
                    % sinon on garde la police mono par défaut
                }
                }
            }
            }
            % Bloc de code R pour l'annexe (évite Shaded trop grand)
            \usepackage{listings}
            \lstset{
            language=R,
            basicstyle=\ttfamily\footnotesize\linespread{0.6}\selectfont\color{black},
            commentstyle=\itshape\color{commentgray},
            keywordstyle=\color{blue!60!black},
            stringstyle=\color{brown!60!black},
            showstringspaces=false,
            showspaces=false,
            showtabs=false,
            breaklines=true,
            breakatwhitespace=false,
            columns=fullflexible,
            xleftmargin=0.5em,
            xrightmargin=0.5em
            }

            \usepackage{etoolbox}
            \renewcommand{\contentsname}{}
            \AtBeginDocument{
                \addtocontents{toc}{\protect\smallskip}
                \let\oldtableofcontents\tableofcontents
                \renewcommand{\tableofcontents}{
                \begingroup
                    \footnotesize
                    \setlength{\parskip}{2pt}
                    \oldtableofcontents
                \endgroup
                }
            }
            \setcounter{tocdepth}{5}
            \makeatletter
            \renewcommand{\@tocrmarg}{0pt}
            \makeatother

            \usepackage{fvextra}
            \usepackage[section]{placeins}
            \AtBeginDocument{
                \urlstyle{same}
                \renewcommand{\UrlFont}{\rmfamily}
                \DeclareRobustCommand{\path}[1]{{\rmfamily\detokenize{#1}}}
                \let\oldhref\href
                \renewcommand{\href}[2]{\oldhref{#1}{{\rmfamily #2}}}
                \hypersetup{
                    colorlinks=true,
                    linkcolor=linkblue,
                    citecolor=linkblue,
                    urlcolor=linkblue
                }
            }

            % Gestion des chunks de code
            \DefineVerbatimEnvironment{Highlighting}{Verbatim}{breaklines,commandchars=\\\{\}}

            \usepackage{needspace}
            \usepackage{float}
            \floatplacement{figure}{H}
            \floatplacement{table}{H}
            % \usepackage{rotating} % (désactivé)

            \newcommand{\sectionbreak}{\needspace{5\baselineskip}}
            \setlength{\parindent}{0pt}
            \setlength{\parskip}{3pt}
            \hfuzz=100pt
            \vfuzz=100pt
            \hbadness=10000
            \usepackage{enumitem}
            \setlist[itemize]{itemsep=3pt, parsep=3pt, topsep=3pt}
            \setlist[enumerate]{itemsep=3pt, parsep=3pt, topsep=3pt}
            \setlist[description]{itemsep=3pt, parsep=3pt, topsep=3pt}

            \usepackage[most]{tcolorbox}
            \usepackage{color}
            \definecolor{lightgray}{gray}{0.95}
            \newtcolorbox{graybox}{colback=gray!10!white,colframe=black,boxrule=0.6pt,arc=1mm,left=6pt,right=6pt,top=4pt,bottom=4pt}
            \newtcolorbox{codebox}{breakable,colback=blue!5!white,colframe=blue!50!black,boxrule=0.5pt,arc=1mm,left=4pt,right=4pt,top=3pt,bottom=3pt}
            \DefineVerbatimEnvironment{CodeBoxContent}{Verbatim}{fontsize=\small,breaklines,breakanywhere}

            \renewcommand{\thesection}{\arabic{section}}
            \renewcommand{\thesubsection}{\thesection.\Alph{subsection}}
            \renewcommand{\thesubsubsection}{\thesubsection.\arabic{subsubsection}}

geometry: margin=2.5cm
---

```{r}
#| label: setup
#| include: true
#| echo: false
#| message: false
#| warning: false
library(forecast)
library(cobalt)
library(plotrix)
library(randomForest)
library(dplyr)
library(tidyr)
library(epiR)
library(viridisLite)
library(ggplot2)
library(binom)
library(survminer)
library(MatchThem)
library(pROC)
library(treemap)
library(psy)
library(MASS)
library(rpart)
library(rpart.plot)
library(plotly)
library(dplyr)
library(ggplot2)
library(psych)
library(knitr)
library(kableExtra)
library(nord)
library(lmerTest)
library(psych)
library(lme4)
library(prettyR)
library(zoo)
library(kableExtra)
library(gtsummary)
library(lattice)
library(survey)
library(corrplot)
library(mice)
library(paletteer)
library(skimr)
library(nord)
library(wesanderson)
library(lubridate)
library(qgraph)
library(readxl)
library(nlme)
library(pwr)
library(nord)
library(ape)
library(survival)
library(gmodels)
library(httpgd)
library(e1071)
library(psy)
library(reshape2)
library(patchwork) # Pour combiner les graphiques si besoin

knitr::opts_chunk$set(echo = FALSE, warning = FALSE, message = FALSE)

# Configuration globale pour kableExtra et knitr
options(knitr.table.format = function() {
    if (knitr::is_latex_output()) return("latex")
    if (knitr::is_html_output()) return("html")
    return("pipe") # Pour DOCX et autres
})

# Neutralisation de kableExtra pour Word pour éviter les erreurs de rendu
if (!knitr::is_html_output() && !knitr::is_latex_output()) {
    options(kableExtra.auto_format = FALSE)
    # Redéfinition locale de kable_styling pour être neutre
    kable_styling <- function(kable_input, ...) {
        return(kable_input)
    }
}

if (knitr::is_latex_output()) {
    knitr::opts_chunk$set(dev = "pdf", fig.path = "these_brieuc_files/figure-pdf/")
}

# --- FONCTIONS D'AIDE STATISTICIEN ---

# 1. Graphique Carré (Se vs Sp)
plot_square_performance <- function(diag_df) {
    ggplot(diag_df, aes(x = 1 - Sp, y = Se, color = Test)) +
        geom_point(size = 3) +
        geom_errorbar(aes(ymin = Se_low, ymax = Se_high), width = 0.02) +
        geom_errorbarh(aes(xmin = 1 - Sp_high, xmax = 1 - Sp_low), height = 0.02) +
        geom_abline(intercept = 0, slope = 1, linetype = "dashed", color = "gray") +
        scale_x_continuous(limits = c(0, 1), name = "1 - Spécificité (Faux Positifs)") +
        scale_y_continuous(limits = c(0, 1), name = "Sensibilité (Vrais Positifs)") +
        theme_minimal() +
        labs(title = "Compromis Sensibilité / Spécificité",
             subtitle = "Le test idéal est en haut à gauche")
}

# 2. Graphique Probabilités Post-test
plot_post_test_prob <- function(prev, lr_pos, lr_neg, test_name) {
    pre_odds <- prev / (1 - prev)
    post_odds_pos <- pre_odds * lr_pos
    post_odds_neg <- pre_odds * lr_neg
    post_prob_pos <- post_odds_pos / (1 + post_odds_pos)
    post_prob_neg <- post_odds_neg / (1 + post_odds_neg)
    
    df_prob <- data.frame(
        Stade = factor(c("Pré-test", "Post-test (+)", "Post-test (-)"), 
                      levels = c("Pré-test", "Post-test (+)", "Post-test (-)")),
        Prob = c(prev, post_prob_pos, post_prob_neg)
    )
    
    ggplot(df_prob, aes(x = Stade, y = Prob, fill = Stade)) +
        geom_col(width = 0.6) +
        geom_text(aes(label = paste0(round(Prob*100, 1), "%")), vjust = -0.5) +
        scale_y_continuous(limits = c(0, 1), labels = scales::percent) +
        scale_fill_manual(values = c("gray70", nord("aurora")[4], nord("frost")[2])) +
        theme_minimal() +
        labs(title = paste("Impact clinique de", test_name),
             subtitle = paste0("Pour une probabilité initiale de ", prev*100, "%"),
             y = "Probabilité de NCB", x = "") +
        theme(legend.position = "none")
}
```

```{r}
#| include: false
source("_extensions/thomashusson29/auto-dark/auto-dark-setup.R")
auto_dark_on()
```

\newpage
```{r}
#| label: import
#| echo: false
#| include: true
#| results: "hide"
# import principal depuis le nouveau recueil CSV.
# La colonne Gold_Standard correspond au diagnostic final corrigé par un senior.
normalize_names <- function(x) {
    x <- trimws(x)
    map <- c(
        "Prénom" = "prenom",
        "Coté" = "Cote",
        "Date de recueil" = "Date_de_recueil",
        "Examen Clinique" = "Examen_Clinique",
        "Resultat Inf" = "Resultat_Inf",
        "Gold Standard" = "Gold_Standard",
        "U1 E1" = "U1_E1",
        "U2a E1" = "U2a_E1",
        "U2b E1" = "U2b_E1",
        "U3 E1" = "U3_E1",
        "U1 E2" = "U1_E2",
        "U2a E2" = "U2a_E2",
        "U2b E2" = "U2b_E2",
        "U3 E2" = "U3_E2"
    )
    x[x %in% names(map)] <- unname(map[x[x %in% names(map)]])
    x
}

parse_excel_date <- function(x, fix_future_century = FALSE) {
    x_chr <- trimws(as.character(x))
    x_chr[x_chr %in% c("", "NA", "N/A")] <- NA
    x_num <- suppressWarnings(as.numeric(x_chr))
    out <- as.Date(rep(NA_character_, length(x_chr)))
    is_excel_num <- !is.na(x_num)
    out[is_excel_num] <- as.Date(x_num[is_excel_num], origin = "1899-12-30")

    is_text_date <- !is_excel_num & !is.na(x_chr)
    text_dates <- x_chr[is_text_date]
    parsed <- as.Date(rep(NA_character_, length(text_dates)))

    is_us_short_date <- grepl("^[0-9]{1,2}[-/][0-9]{1,2}[-/][0-9]{2,4}$", text_dates)
    parsed[is_us_short_date] <- lubridate::mdy(text_dates[is_us_short_date], quiet = TRUE)

    missing <- is.na(parsed)
    parsed[missing] <- lubridate::ymd(text_dates[missing], quiet = TRUE)
    missing <- is.na(parsed)
    parsed[missing] <- lubridate::dmy(text_dates[missing], quiet = TRUE)

    if (fix_future_century) {
        future_dates <- !is.na(parsed) & parsed > Sys.Date()
        parsed[future_dates] <- parsed[future_dates] %m-% lubridate::years(100)
    }

    out[is_text_date] <- as.Date(parsed)
    out
}

df <- read.csv("recueil_dernier_avec_sexe.csv", check.names = FALSE, stringsAsFactors = FALSE)
names(df) <- normalize_names(names(df))

# Supprime les lignes visuellement vides conservées lors de l'export CSV.
df <- df |>
    mutate(
        Nom = trimws(as.character(Nom)),
        prenom = trimws(as.character(prenom)),
        DDN = trimws(as.character(DDN)),
        Cote = trimws(as.character(Cote)),
        Date_de_recueil = trimws(as.character(Date_de_recueil))
    ) |>
    filter(!(Nom == "" & prenom == "" & DDN == ""))

# harmonisation minimale des libellés textuels pour éviter les divergences de casse / espaces
norm_result <- function(x) {
    x <- trimws(as.character(x))
    x[x %in% c("", "NA", "N/A", "NT")] <- NA
    x[x %in% c("Pos", "Positive", "positif", "Positif ")] <- "Positif"
    x[x %in% c("Neg", "Negative", "negatif", "négatif", "Negatif ")] <- "Negatif"
    x
}

for (v in c("Gold_Standard", "U1_E1", "U2a_E1", "U2b_E1", "U3_E1", "U1_E2", "U2a_E2", "U2b_E2", "U3_E2")) {
    df[[v]] <- norm_result(df[[v]])
}

# --- AJOUTS STATISTICIEN ---
# Regroupement des niveaux métamériques pour plus de robustesse
df <- df %>%
    mutate(Niveau_groupe = case_when(
        Niveau %in% c("C4", "C5", "C6") ~ "C4-C6",
        Niveau %in% c("C7", "C8") ~ "C7-C8",
        TRUE ~ NA_character_
    ))

# Préparation pour analyse de sensibilité éventuelle : gold standard final interprétable.
df_sensi <- df %>% filter(Gold_Standard %in% c("Positif", "Negatif"))
```

```{r}
#| label: dates au format date
#| echo: false
#| include: true
#| results: "hide"
# Convertir les colonnes de dates au format Date
df$DDN <- parse_excel_date(df$DDN, fix_future_century = TRUE)
df$Date_de_recueil <- parse_excel_date(df$Date_de_recueil)
```

```{r}
#| label: variables numériques
#| echo: false
#| include: true
#| results: "hide"
# Convertir les variables numériques
df$Age <- as.numeric(df$Age)
df$BMI <- as.numeric(df$BMI)
class(df$Age)
```

```{r}
#| label: sexe
#| echo: false
#| include: true
#| results: "hide"
# Convertir la variable "Sexe" en facteur
df$Sexe <- factor(c(M = "Masculin", F = "Féminin")[df$Sexe], levels = c("Masculin", "Féminin"))
table(df$Sexe, useNA = "ifany")
```

```{r}
#| label: côté
#| echo: false
#| include: true
#| results: "hide"
# Convertir la variable "Côté" en facteur
df$Cote <- factor(
    c(G = "Gauche", D = "Droite")[df$Cote],
    levels = c("Gauche", "Droite")
)
table(df$Cote, useNA = "ifany")
```

```{r}
#| label: niveau
#| echo: false
#| include: true
#| results: "hide"
# Convertir la variable "Niveau" en facteur ordonné
df$Niveau
df$Niveau <- factor(
    df$Niveau,
    levels = c("C4", "C5", "C6", "C7", "C8"),
    ordered = TRUE
)
table(df$Niveau, useNA = "ifany")
```

```{r}
#| label: bmi
#| echo: false
#| include: true
#| results: "hide"
summary(df$BMI)
class(df$BMI)
table(is.na(df$BMI), useNA = "ifany")
```

```{r}
#| label: tabac
#| echo: false
#| include: true
#| results: "hide"
df$Tabac <- trimws(as.character(df$Tabac))
df$Tabac[df$Tabac %in% c("", "NA", "N/A")] <- NA
df$Tabac[df$Tabac == "oui"] <- "Oui"
df$Tabac[df$Tabac == "non"] <- "Non"
df$Tabac <- factor(df$Tabac, levels = c("Non", "Oui"))
table(df$Tabac, useNA = "ifany")
```

```{r}
#| label: examen clinique
#| echo: false
#| include: true
#| results: "hide"
str(df$Examen_Clinique)
class(df$Examen_Clinique)
unique(df$Examen_Clinique)
#création d'une variable binaire "Examen_Clinique_Binaire" (1 = Positif, 0 = Negatif ou Douteux)
df$Examen_Clinique_Positif_YN <- ifelse(df$Examen_Clinique == "Positif", 1, 0)
table(df$Examen_Clinique_Positif_YN, useNA = "ifany")
#création d'une variable binaire "Examen_Clinique_Douteux_YN" (1 = Douteux, 0 = Positif ou Negatif)
df$Examen_Clinique_Douteux_YN <- ifelse(df$Examen_Clinique == "Douteux", 1, 0)
table(df$Examen_Clinique_Douteux_YN, useNA = "ifany")
```

```{r}
#| label: irm
#| echo: false
#| include: true
#| results: "hide"
str(df$IRM)
class(df$IRM)
unique(df$IRM)
#création d'une variable binaire "IRM_Positif_YN" (1 = Positif, 0 = Negatif ou Douteux)
df$IRM_Positif_YN <- ifelse(df$IRM == "Positif", 1, 0)
table(df$IRM_Positif_YN, useNA = "ifany")
#création d'une variable binaire "IRM_Douteux_YN" (1 = Douteux, 0 = Positif ou Negatif)
df$IRM_Douteux_YN <- ifelse(df$IRM == "Douteux", 1, 0)
table(df$IRM_Douteux_YN, useNA = "ifany")
```

```{r}
#| label: infiltrations
#| echo: false
#| include: true
#| results: "hide"
str(df$Infiltrations)
class(df$Infiltrations)
unique(df$Infiltrations)
# harmonisation simple du statut d'infiltration
df$Infiltrations <- trimws(as.character(df$Infiltrations))
df$Infiltrations[df$Infiltrations %in% c("", "NA", "N/A")] <- NA
df$Infiltrations[df$Infiltrations %in% c("oui", "Positif")] <- "Oui"
df$Infiltrations[df$Infiltrations %in% c("non", "Negatif")] <- "Non"
df$Infiltrations <- factor(df$Infiltrations, levels = c("Non", "Oui"))
table(df$Infiltrations, useNA = "ifany")
```

```{r}
#| label: resultat infiltrations
#| echo: false
#| include: true
#| results: "hide"
str(df$Resultat_Inf)
class(df$Resultat_Inf)
unique(df$Resultat_Inf)
# harmonisation simple du résultat des infiltrations
df$Resultat_Inf <- trimws(as.character(df$Resultat_Inf))
df$Resultat_Inf[df$Resultat_Inf %in% c("", "NA", "N/A")] <- NA
df$Resultat_Inf[df$Resultat_Inf == "Positif"] <- "Positif"
df$Resultat_Inf[df$Resultat_Inf == "Negatif"] <- "Negatif"
df$Resultat_Inf <- factor(df$Resultat_Inf, levels = c("Negatif", "Positif"))
table(df$Resultat_Inf, useNA = "ifany")
```

```{r}
#| label: gold standard
#| echo: false
#| include: true
#| results: "hide"
#création d'une variable binaire "Gold_Standard_Positif_YN" (1 = Positif, 0 = Negatif)
df$Gold_Standard_Positif_YN <- ifelse(df$Gold_Standard == "Positif", 1,
    ifelse(df$Gold_Standard == "Negatif", 0, NA)
)
table(df$Gold_Standard_Positif_YN, useNA = "ifany")

#création d'une variable binaire "Gold_Standard_Douteux_YN" (1 = Douteux, 0 = Positif ou Negatif ou NA)
df$Gold_Standard_Douteux_YN <- ifelse(df$Gold_Standard == "Douteux", 1,
    ifelse(df$Gold_Standard %in% c("Positif", "Negatif"), 0, NA)
)
table(df$Gold_Standard_Douteux_YN, useNA = "ifany")
```

```{r}
#| label: ulnt1
#| echo: false
#| include: true
#| results: "hide"
str(df$U1_E1)
class(df$U1_E1)
table(df$U1_E1, useNA = "ifany")
#création d'une variable binaire "U1_E1_Positif_YN" (1 = Positif, 0 = Negatif ou NA) 
df$U1_E1_positif <- as.numeric(df$U1_E1 == "Positif")
table(df$U1_E1_positif, useNA = "ifany")
```

```{r}
#| label: ulnt2a
#| echo: false
#| include: true
#| results: "hide"
str(df$U2a_E1)
class(df$U2a_E1)
table(df$U2a_E1, useNA = "ifany")
#création d'une variable binaire "U2a_E1_Positif_YN" (1 = Positif, 0 = Negatif ou NA) 
df$U2a_E1_positif <- as.numeric(df$U2a_E1 == "Positif")
table(df$U2a_E1_positif, useNA = "ifany")
```

```{r}
#| label: ulnt2b
#| echo: false
#| include: true
#| results: "hide"
str(df$U2b_E1)
class(df$U2b_E1)
table(df$U2b_E1, useNA = "ifany")
#création d'une variable binaire "U2b_E1_Positif_YN" (1 = Positif, 0 = Negatif ou NA) 
df$U2b_E1_positif <- as.numeric(df$U2b_E1 == "Positif")
table(df$U2b_E1_positif, useNA = "ifany")
```

```{r}
#| label: ulnt3
#| echo: false
#| include: true
#| results: "hide"
str(df$U3_E1)
class(df$U3_E1)
table(df$U3_E1, useNA = "ifany")
#création d'une variable binaire "U3_E1_Positif_YN" (1 = Positif, 0 = Negatif ou NA) 
df$U3_E1_positif <- as.numeric(df$U3_E1 == "Positif")
table(df$U3_E1_positif, useNA = "ifany")
```

```{r}
#| label: ulnt1e2
#| echo: false
#| include: true
#| results: "hide"
str(df$U1_E2)
class(df$U1_E2)
table(df$U1_E2, useNA = "ifany")
#transformation NT en NA 
df$U1_E2 <- ifelse(df$U1_E2 == "NT", NA, df$U1_E2)
table(df$U1_E2, useNA = "ifany")
#création d'une variable binaire "U1_E2_Positif_YN" (1 = Positif, 0 = Negatif ou NA) 
df$U1_E2_positif <- as.numeric(df$U1_E2 == "Positif")
table(df$U1_E2_positif, useNA = "ifany")
```

```{r}
#| label: ulnt2ae2
#| echo: false
#| include: true
#| results: "hide"
str(df$U2a_E2)
class(df$U2a_E2)
table(df$U2a_E2, useNA = "ifany")
#transformation NT en NA 
df$U2a_E2 <- ifelse(df$U2a_E2 == "NT", NA, df$U2a_E2)
table(df$U2a_E2, useNA = "ifany")
#création d'une variable binaire "U2a_E2_Positif_YN" (1 = Positif, 0 = Negatif ou NA) 
df$U2a_E2_positif <- as.numeric(df$U2a_E2 == "Positif")
table(df$U2a_E2_positif, useNA = "ifany")
```

```{r}
#| label: ulnt2be2
#| echo: false
#| include: true
#| results: "hide"
str(df$U2b_E2)
class(df$U2b_E2)
table(df$U2b_E2, useNA = "ifany")
#transformation NT en NA
df$U2b_E2 <- ifelse(df$U2b_E2 == "NT", NA, df$U2b_E2)
table(df$U2b_E2, useNA = "ifany")
#création d'une variable binaire "U2b_E2_Positif_YN" (1 = Positif, 0 = Negatif ou NA) 
df$U2b_E2_positif <- as.numeric(df$U2b_E2 == "Positif")
table(df$U2b_E2_positif, useNA = "ifany")
```

```{r}
#| label: ulnt3e2
#| echo: false
#| include: true
#| results: "hide"
str(df$U3_E2)
class(df$U3_E2)
table(df$U3_E2, useNA = "ifany")
#transformation NT en NA
df$U3_E2 <- ifelse(df$U3_E2 == "NT", NA, df$U3_E2)
table(df$U3_E2, useNA = "ifany")
#création d'une variable binaire "U3_E2_Positif_YN" (1 = Positif, 0 = Negatif ou NA) 
df$U3_E2_positif <- as.numeric(df$U3_E2 == "Positif")
table(df$U3_E2_positif, useNA = "ifany")
```

```{r}
#| label: objets-effectif
#| echo: false
#| include: true
#| results: "hide"
#| message: false
#| warning: false
# Objets section effectif
sample_size_scenarios_input <- data.frame(
S = paste0("S", 1:11),
Scenario_num = 1:11,
Sp_cible = c(
    0.90, 0.90, 0.90, 0.90, 0.90, 0.90,
    0.85, 0.85, 0.85, 0.85, 0.85
),
p = c(
    0.75, 0.50, 0.75, 0.50, 0.60, 0.60,
    0.75, 0.50, 0.75, 0.60, 0.50
),
Largeur_IC = c(
    0.099, 0.099, 0.149, 0.149, 0.099, 0.149,
    0.099, 0.099, 0.149, 0.099, 0.149
)
)

sample_size_scenarios <- sample_size_scenarios_input %>%
crossing(N_negatifs_testes = 2:5000) %>%
mutate(
    Borne_inferieure = qbeta(
        0.05,
        N_negatifs_testes * Sp_cible,
        N_negatifs_testes * (1 - Sp_cible) + 1
    ),
    Largeur_calculee = Sp_cible - Borne_inferieure,
    Largeur_calculee_arrondie = round(Largeur_calculee, 3)
) %>%
filter(Largeur_calculee_arrondie <= Largeur_IC) %>%
group_by(Scenario_num) %>%
slice(1) %>%
ungroup() %>%
arrange(Scenario_num) %>%
transmute(
    S,
    Sp_cible,
    p,
    Largeur_IC,
    N_neg_requis = N_negatifs_testes,
    N_tot_requis = ceiling(N_negatifs_testes / (1 - p)),
    Borne_inferieure,
    Largeur_calculee
)

sample_size_table <- sample_size_scenarios %>%
mutate(
    Sp_cible = sprintf("%.2f", Sp_cible),
    p = sprintf("%.2f", p),
    Largeur_IC = sprintf("%.3f", Largeur_IC),
    Borne_inferieure = sprintf("%.3f", Borne_inferieure),
    Largeur_calculee = sprintf("%.3f", Largeur_calculee)
) %>%
kable(
    format = if (knitr::is_latex_output()) {
        "latex"
    } else if (knitr::is_html_output()) {
        "html"
    } else {
        "pipe"
    },
    booktabs = TRUE,
    align = "c",
    col.names = c(
        "Scenario",
        "Target Sp",
        "Prevalence",
        "CI width",
        "Required negatives",
        "Required total N",
        "Lower bound",
        "Computed width"
    )
)

if (knitr::is_latex_output()) {
    sample_size_table <- sample_size_table %>%
        kable_styling(
            latex_options = c("hold_position", "scale_down"),
            full_width = FALSE,
            font_size = 8
        )
} else if (knitr::is_html_output()) {
    sample_size_table <- sample_size_table %>%
        kable_styling(
            full_width = FALSE,
            position = "center"
        )
}

gold_standard_main_effectif <- df$Gold_Standard
effectif_n_total_main <- sum(gold_standard_main_effectif %in% c("Positif", "Negatif"), na.rm = TRUE)
effectif_n_pos_main <- sum(gold_standard_main_effectif == "Positif", na.rm = TRUE)
effectif_n_neg_main <- sum(gold_standard_main_effectif == "Negatif", na.rm = TRUE)
effectif_prev_main <- effectif_n_pos_main / effectif_n_total_main

sample_size_closest_scenario <- sample_size_scenarios %>%
    filter(Sp_cible == 0.90, p == 0.60, Largeur_IC == 0.149)

protocol_sp_target <- sample_size_closest_scenario$Sp_cible
protocol_prev_target <- sample_size_closest_scenario$p
protocol_margin_target <- sample_size_closest_scenario$Largeur_IC
protocol_n_neg_target <- sample_size_closest_scenario$N_neg_requis
protocol_n_total_target <- sample_size_closest_scenario$N_tot_requis

effectif_lb_sp90_observed <- qbeta(
    0.05,
    effectif_n_neg_main * protocol_sp_target,
    effectif_n_neg_main * (1 - protocol_sp_target) + 1
)
effectif_width_sp90_observed <- protocol_sp_target - effectif_lb_sp90_observed

sample_size_posthoc_round <- data.frame(
    Cadre = c(
        "Cohorte finale analysee",
        "Scenario le plus proche du protocole",
        paste0("Precision observee avec ", effectif_n_neg_main, " negatifs")
    ),
    `Sp cible` = c(
        "",
        sprintf("%.2f", sample_size_closest_scenario$Sp_cible),
        sprintf("%.2f", protocol_sp_target)
    ),
    `Prevalence` = c(
        paste0(sprintf("%.1f", effectif_prev_main * 100), " %"),
        paste0(sprintf("%.0f", sample_size_closest_scenario$p * 100), " %"),
        ""
    ),
    `N negatifs` = c(
        as.character(effectif_n_neg_main),
        as.character(sample_size_closest_scenario$N_neg_requis),
        as.character(effectif_n_neg_main)
    ),
    `N total` = c(
        as.character(effectif_n_total_main),
        as.character(sample_size_closest_scenario$N_tot_requis),
        as.character(effectif_n_total_main)
    ),
    `Borne inferieure IC95%` = c(
        "",
        sprintf("%.3f", sample_size_closest_scenario$Borne_inferieure),
        sprintf("%.3f", effectif_lb_sp90_observed)
    ),
    `Largeur` = c(
        "",
        sprintf("%.3f", sample_size_closest_scenario$Largeur_IC),
        sprintf("%.3f", effectif_width_sp90_observed)
    ),
    check.names = FALSE
)

sample_size_posthoc_table <- sample_size_posthoc_round %>%
    kable(
        format = if (knitr::is_latex_output()) {
            "latex"
        } else if (knitr::is_html_output()) {
            "html"
        } else {
            "pipe"
        },
        booktabs = TRUE,
        align = "c"
    )

if (knitr::is_latex_output()) {
    sample_size_posthoc_table <- sample_size_posthoc_table %>%
        kable_styling(
            latex_options = c("hold_position", "scale_down"),
            full_width = FALSE,
            font_size = 8
        )
} else if (knitr::is_html_output()) {
    sample_size_posthoc_table <- sample_size_posthoc_table %>%
        kable_styling(
            full_width = FALSE,
            position = "center"
        )
}

```

```{r}
#| label: objets-caracteristiques-initiales
#| echo: false
#| include: true
#| results: "hide"
#| message: false
#| warning: false
# Objets section caractéristiques initiales
age_median <- median(df$Age, na.rm = TRUE)
df$Age <- ifelse(df$Age == 125, age_median, df$Age)

resume_age <- data.frame(as.list(summary(df$Age)), check.names = FALSE)
resume_age_kable <- kable(
    resume_age,
    format = if (knitr::is_latex_output()) {
        "latex"
    } else if (knitr::is_html_output()) {
        "html"
    } else {
        "pipe"
    },
    caption = "variable âge"
)

if (knitr::is_latex_output()) {
    resume_age_table <- resume_age_kable %>%
        kable_styling(full_width = FALSE, position = "center")
} else if (knitr::is_html_output()) {
    resume_age_table <- resume_age_kable %>%
        kable_styling(full_width = FALSE, position = "center")
} else {
    resume_age_table <- resume_age_kable
}

resume_bmi <- data.frame(as.list(summary(df$BMI)), check.names = FALSE)
resume_bmi_kable <- kable(
    resume_bmi,
    format = if (knitr::is_latex_output()) {
        "latex"
    } else if (knitr::is_html_output()) {
        "html"
    } else {
        "pipe"
    },
    caption = "Variable BMI"
)

if (knitr::is_latex_output()) {
    resume_bmi_table <- resume_bmi_kable %>%
        kable_styling(full_width = FALSE, position = "center")
} else if (knitr::is_html_output()) {
    resume_bmi_table <- resume_bmi_kable %>%
        kable_styling(full_width = FALSE, position = "center")
} else {
    resume_bmi_table <- resume_bmi_kable
}

n_total_patients <- nrow(df)
gold_standard_n_pos <- sum(df$Gold_Standard == "Positif", na.rm = TRUE)
gold_standard_pct_pos <- round(100 * mean(df$Gold_Standard == "Positif", na.rm = TRUE), 1)
gold_standard_n_doubtful <- sum(df$Gold_Standard == "Douteux", na.rm = TRUE)
gold_standard_pct_doubtful <- round(100 * mean(df$Gold_Standard == "Douteux", na.rm = TRUE), 1)
gold_standard_n_neg <- sum(df$Gold_Standard == "Negatif", na.rm = TRUE)
gold_standard_pct_neg <- round(100 * mean(df$Gold_Standard == "Negatif", na.rm = TRUE), 1)
gold_standard_n_missing <- sum(is.na(df$Gold_Standard) | df$Gold_Standard %in% c("NT", ""))
gold_standard_pct_missing <- round(100 * mean(is.na(df$Gold_Standard) | df$Gold_Standard %in% c("NT", "")), 1)
# transformation des variables catégorielles en binaires 1 / 0 numériques
df_baseline <- df 
df_baseline <- df_baseline %>%
    mutate(
        Tabac = ifelse(Tabac == "Oui", 1, ifelse(Tabac == "Non", 0, NA)),
        Infiltrations = ifelse(Infiltrations == "Oui", 1, ifelse(Infiltrations == "Non", 0, NA)),
        Resultat_Inf = ifelse(Resultat_Inf == "Positif", 1, ifelse(Resultat_Inf == "Negatif", 0, NA)),
        Gold_Standard = ifelse(Gold_Standard == "Positif", 1,
            ifelse(Gold_Standard == "Negatif", 0, NA)
        ),
        U1_E1 = ifelse(U1_E1 == "Positif", 1, ifelse(U1_E1 == "Negatif", 0, NA)),
        U2a_E1 = ifelse(U2a_E1 == "Positif", 1, ifelse(U2a_E1 == "Negatif", 0, NA)),
        U2b_E1 = ifelse(U2b_E1 == "Positif", 1, ifelse(U2b_E1 == "Negatif", 0, NA)),
        U3_E1 = ifelse(U3_E1 == "Positif", 1, ifelse(U3_E1 == "Negatif", 0, NA))
    )

baseline_tbl <- df_baseline %>%
    select(
        Age, BMI, Sexe, Cote, Niveau,
        Tabac, Infiltrations, Resultat_Inf, Gold_Standard,
        U1_E1, U2a_E1, U2b_E1, U3_E1
    ) %>%
    tbl_summary(
        missing = "no",
        label = list(
            Age ~ "Âge (années)",
            BMI ~ "BMI (kg/m²)",
            Sexe ~ "Sexe",
            Cote ~ "Côté",
            Niveau ~ "Niveau",
            Tabac ~ "Tabac actif",
            Infiltrations ~ "Infiltrations",
            Resultat_Inf ~ "Résultat des infiltrations",
            Gold_Standard ~ "Gold Standard positif",
            U1_E1 ~ "ULNT1 E1 positif",
            U2a_E1 ~ "ULNT2a E1 positif",
            U2b_E1 ~ "ULNT2b E1 positif",
            U3_E1 ~ "ULNT3 E1 positif"
        )
    ) %>%
    modify_header(label = "**Caractéristiques**")

sexe_table <- table(df$Sexe)
sexe_pct <- round(100 * prop.table(sexe_table), 1)
sexe_labels <- dimnames(sexe_table)[[1]]
sexe_colors <- c(
    Masculin = nord("frost")[2],
    Féminin = nord("lumina")[1]
)

cote_table <- table(df$Cote)
cote_pct <- round(100 * prop.table(cote_table), 1)
cote_labels <- dimnames(cote_table)[[1]]
cote_colors <- c(
    Gauche = nord("aurora")[1],
    Droite = nord("aurora")[4]
)

niveau_table <- table(factor(df$Niveau, levels = c("C4", "C5", "C6", "C7", "C8")))
niveau_pct <- round(100 * prop.table(niveau_table), 1)
niveau_labels <- dimnames(niveau_table)[[1]]
niveau_colors <- c(
    C4 = nord("lumina")[1],
    C5 = nord("lumina")[2],
    C6 = nord("lumina")[3],
    C7 = nord("lumina")[4],
    C8 = nord("lumina")[5]
)
niveau_table <- rev(niveau_table)
niveau_pct <- rev(niveau_pct)
niveau_labels <- rev(niveau_labels)

tabac_non_n <- sum(df$Tabac == "Non", na.rm = TRUE)
tabac_oui_n <- sum(df$Tabac == "Oui", na.rm = TRUE)
tabac_na_n <- sum(is.na(df$Tabac))
tabac_renseigne_n <- tabac_non_n + tabac_oui_n
tabac_non_pct <- round(100 * tabac_non_n / tabac_renseigne_n, 1)
tabac_oui_pct <- round(100 * tabac_oui_n / tabac_renseigne_n, 1)
tabac_summary <- data.frame(
    Modalite = c("Non", "Oui"),
    Effectif = c(tabac_non_n, tabac_oui_n),
    Pourcentage = c(tabac_non_pct, tabac_oui_pct)
)

infiltration_non_n <- sum(df$Infiltrations == "Non", na.rm = TRUE)
infiltration_oui_n <- sum(df$Infiltrations == "Oui", na.rm = TRUE)
infiltration_na_n <- sum(is.na(df$Infiltrations))
infiltration_renseigne_n <- infiltration_non_n + infiltration_oui_n
infiltration_non_pct <- round(100 * infiltration_non_n / infiltration_renseigne_n, 1)
infiltration_oui_pct <- round(100 * infiltration_oui_n / infiltration_renseigne_n, 1)
infiltration_summary <- data.frame(
    Modalite = c("Non", "Oui"),
    Effectif = c(infiltration_non_n, infiltration_oui_n),
    Pourcentage = c(infiltration_non_pct, infiltration_oui_pct)
)

resultat_inf_neg_n <- sum(df$Infiltrations == "Oui" & df$Resultat_Inf == "Negatif", na.rm = TRUE)
resultat_inf_pos_n <- sum(df$Infiltrations == "Oui" & df$Resultat_Inf == "Positif", na.rm = TRUE)
resultat_inf_renseigne_n <- resultat_inf_neg_n + resultat_inf_pos_n
resultat_inf_non_renseigne_n <- infiltration_oui_n - resultat_inf_renseigne_n
resultat_inf_neg_pct <- round(100 * resultat_inf_neg_n / resultat_inf_renseigne_n, 1)
resultat_inf_pos_pct <- round(100 * resultat_inf_pos_n / resultat_inf_renseigne_n, 1)
resultat_inf_summary <- data.frame(
    Modalite = c("Negatif", "Positif"),
    Effectif = c(resultat_inf_neg_n, resultat_inf_pos_n),
    Pourcentage = c(resultat_inf_neg_pct, resultat_inf_pos_pct)
)

plot_age_distribution <- function() {
    op <- par(no.readonly = TRUE)
    on.exit(par(op))
    par(mfrow = c(1, 2))
    hist(
        df$Age,
        breaks = 10,
        prob = TRUE,
        main = "Distribution de l'âge",
        xlab = "Âge",
        ylab = "Densité",
        col = "lightblue"
    )
    lines(density(df$Age, na.rm = TRUE), col = "red", lwd = 2)
    qqnorm(df$Age, main = "Q-Q plot de l'âge")
    qqline(df$Age, col = "red", lwd = 2)
}

plot_sexe_distribution <- function() {
    op <- par(no.readonly = TRUE)
    on.exit(par(op))
    par(mfrow = c(1, 1))
    bar_pos <- barplot(
        sexe_table,
        main = "Répartition du sexe",
        col = sexe_colors[sexe_labels],
        ylab = "Nombre de patients",
        ylim = c(0, max(sexe_table) * 1.18)
    )
    text(
        x = bar_pos,
        y = sexe_table + max(sexe_table) * 0.05,
        labels = paste0(sexe_pct, " %"),
        cex = 0.9
    )
}

plot_cote_distribution <- function() {
    op <- par(no.readonly = TRUE)
    on.exit(par(op))
    par(mfrow = c(1, 1))
    bar_pos <- barplot(
        cote_table,
        main = "Répartition du côté",
        col = cote_colors[cote_labels],
        ylab = "Nombre de patients",
        ylim = c(0, max(cote_table) * 1.18)
    )
    text(
        x = bar_pos,
        y = cote_table + max(cote_table) * 0.05,
        labels = paste0(cote_pct, " %"),
        cex = 0.9
    )
}

plot_niveau_distribution <- function() {
    op <- par(no.readonly = TRUE)
    on.exit(par(op))
    par(mfrow = c(1, 1))
    bar_pos <- barplot(
        niveau_table,
        main = "Répartition du niveau",
        col = niveau_colors[niveau_labels],
        xlab = "Nombre de patients",
        horiz = TRUE,
        xlim = c(0, max(niveau_table) * 1.18)
    )
    text(
        y = bar_pos,
        x = niveau_table + max(niveau_table) * 0.05,
        labels = paste0(niveau_pct, " %"),
        cex = 0.9
    )
}

```

```{r}
#| label: objets-ulnt1
#| echo: false
#| include: true
#| results: "hide"
#| message: false
#| warning: false
# Objets ULNT1
df$Gold_Standard_main <- df$Gold_Standard

u1_data <- df %>%
    filter(
        Gold_Standard_main %in% c("Positif", "Negatif"),
        !is.na(U1_E1)
    )

u1_VP <- sum(u1_data$U1_E1 == "Positif" & u1_data$Gold_Standard_main == "Positif")
u1_FN <- sum(u1_data$U1_E1 == "Negatif" & u1_data$Gold_Standard_main == "Positif")
u1_FP <- sum(u1_data$U1_E1 == "Positif" & u1_data$Gold_Standard_main == "Negatif")
u1_VN <- sum(u1_data$U1_E1 == "Negatif" & u1_data$Gold_Standard_main == "Negatif")
u1_N <- u1_VP + u1_FN + u1_FP + u1_VN
u1_Se <- u1_VP / (u1_VP + u1_FN)
u1_Se_IC <- binom.test(u1_VP, u1_VP + u1_FN)$conf.int
u1_Sp <- u1_VN / (u1_VN + u1_FP)
u1_Sp_IC <- binom.test(u1_VN, u1_VN + u1_FP)$conf.int
u1_VPP <- u1_VP / (u1_VP + u1_FP)
u1_VPP_IC <- binom.test(u1_VP, u1_VP + u1_FP)$conf.int
u1_VPN <- u1_VN / (u1_VN + u1_FN)
u1_VPN_IC <- binom.test(u1_VN, u1_VN + u1_FN)$conf.int
u1_LR_pos <- u1_Se / (1 - u1_Sp)
u1_LR_neg <- (1 - u1_Se) / u1_Sp
u1_Youden <- u1_Se + u1_Sp - 1
roc_u1 <- roc(
    response = factor(u1_data$Gold_Standard_main, levels = c("Negatif", "Positif")),
    predictor = as.numeric(u1_data$U1_E1 == "Positif"),
    levels = c("Negatif", "Positif"),
    direction = "<",
    quiet = TRUE
)
u1_AUC <- as.numeric(auc(roc_u1))
u1_AUC_IC <- ci.auc(roc_u1)

u1_effectifs <- data.frame(
    Test = "U1",
    N = u1_N,
    VP = u1_VP,
    FN = u1_FN,
    FP = u1_FP,
    VN = u1_VN,
    check.names = FALSE
)

u1_performance <- data.frame(
    Test = "U1",
    N = u1_N,
    VP = u1_VP,
    FN = u1_FN,
    FP = u1_FP,
    VN = u1_VN,
    Se = round(u1_Se, 3),
    Se_IC95 = paste0("[", round(u1_Se_IC[1], 3), " ; ", round(u1_Se_IC[2], 3), "]"),
    Sp = round(u1_Sp, 3),
    Sp_IC95 = paste0("[", round(u1_Sp_IC[1], 3), " ; ", round(u1_Sp_IC[2], 3), "]"),
    VPP = round(u1_VPP, 3),
    VPP_IC95 = paste0("[", round(u1_VPP_IC[1], 3), " ; ", round(u1_VPP_IC[2], 3), "]"),
    VPN = round(u1_VPN, 3),
    VPN_IC95 = paste0("[", round(u1_VPN_IC[1], 3), " ; ", round(u1_VPN_IC[2], 3), "]"),
    LR_pos = round(u1_LR_pos, 2),
    LR_neg = round(u1_LR_neg, 2),
    Youden = round(u1_Youden, 3),
    AUC = round(u1_AUC, 3),
    AUC_IC95 = paste0("[", round(u1_AUC_IC[1], 3), " ; ", round(u1_AUC_IC[3], 3), "]")
)

u1_performance_table <- kable(
    u1_performance,
    format = if (knitr::is_latex_output()) {
        "latex"
    } else if (knitr::is_html_output()) {
        "html"
    } else {
        "pipe"
    },
    booktabs = TRUE,
    align = "c",
    caption = "Diagnostic performance of U1 compared with the reference standard",
    col.names = c(
        "Test", "N", "VP", "FN", "FP", "VN", "Se", "Se 95% CI", "Sp", "Sp 95% CI",
        "PPV", "PPV 95% CI", "NPV", "NPV 95% CI", "LR+", "LR-", "Youden", "AUC", "AUC 95% CI"
    )
)
if (knitr::is_latex_output()) {
    u1_performance_table <- u1_performance_table %>%
        kable_styling(latex_options = c("hold_position", "scale_down"), full_width = FALSE, font_size = 7)
} else if (knitr::is_html_output()) {
    u1_performance_table <- u1_performance_table %>%
        kable_styling(full_width = FALSE, position = "center")
}

u1_descriptive <- data.frame(
    Test = "U1",
    Positif = paste0(sum(df$U1_E1 == "Positif", na.rm = TRUE), " (", round(100 * mean(df$U1_E1 == "Positif", na.rm = TRUE), 1), "%)"),
    Negatif = paste0(sum(df$U1_E1 == "Negatif", na.rm = TRUE), " (", round(100 * mean(df$U1_E1 == "Negatif", na.rm = TRUE), 1), "%)"),
    stringsAsFactors = FALSE
)
u1_descriptive_table <- kable(
    u1_descriptive,
    format = if (knitr::is_latex_output()) {
        "latex"
    } else if (knitr::is_html_output()) {
        "html"
    } else {
        "pipe"
    },
    caption = "Tableau descriptif des résultats de U1 (évaluateur 1)",
    align = "c",
    col.names = c("Test", "Positif n (%)", "Négatif n (%)")
)
if (knitr::is_latex_output()) {
    u1_descriptive_table <- u1_descriptive_table %>%
        kable_styling(
            latex_options = c("hold_position", "scale_down"),
            full_width = FALSE,
            font_size = 8
        )
} else if (knitr::is_html_output()) {
    u1_descriptive_table <- u1_descriptive_table %>%
        kable_styling(
            full_width = FALSE,
            position = "center"
        )
}

u1_tab <- table(
    factor(df$U1_E1[!is.na(df$U1_E1) & df$Gold_Standard_main %in% c("Positif", "Negatif")], levels = c("Positif", "Negatif")),
    factor(df$Gold_Standard_main[!is.na(df$U1_E1) & df$Gold_Standard_main %in% c("Positif", "Negatif")], levels = c("Positif", "Negatif"))
)
u1_contingency <- data.frame(
    U1 = c("T+", "T-", "Total"),
    `G+` = c(
        paste0(u1_tab["Positif", "Positif"], " (", round(100 * u1_tab["Positif", "Positif"] / u1_N, 1), "%)"),
        paste0(u1_tab["Negatif", "Positif"], " (", round(100 * u1_tab["Negatif", "Positif"] / u1_N, 1), "%)"),
        paste0(sum(u1_tab[, "Positif"]), " (", round(100 * sum(u1_tab[, "Positif"]) / u1_N, 1), "%)")
    ),
    `G-` = c(
        paste0(u1_tab["Positif", "Negatif"], " (", round(100 * u1_tab["Positif", "Negatif"] / u1_N, 1), "%)"),
        paste0(u1_tab["Negatif", "Negatif"], " (", round(100 * u1_tab["Negatif", "Negatif"] / u1_N, 1), "%)"),
        paste0(sum(u1_tab[, "Negatif"]), " (", round(100 * sum(u1_tab[, "Negatif"]) / u1_N, 1), "%)")
    ),
    Total = c(
        paste0(sum(u1_tab["Positif", ]), " (", round(100 * sum(u1_tab["Positif", ]) / u1_N, 1), "%)"),
        paste0(sum(u1_tab["Negatif", ]), " (", round(100 * sum(u1_tab["Negatif", ]) / u1_N, 1), "%)"),
        paste0(sum(u1_tab), " (", round(100 * sum(u1_tab) / u1_N, 1), "%)")
    ),
    check.names = FALSE,
    stringsAsFactors = FALSE
)
u1_contingency_table <- kable(
    u1_contingency,
    format = if (knitr::is_latex_output()) {
        "latex"
    } else if (knitr::is_html_output()) {
        "html"
    } else {
        "pipe"
    },
    caption = "Tableau de contingence de U1 par rapport au gold standard",
    align = "c"
)
if (knitr::is_latex_output()) {
    u1_contingency_table <- u1_contingency_table %>%
        kable_styling(
            latex_options = c("hold_position", "scale_down"),
            full_width = FALSE,
            font_size = 8
        )
} else if (knitr::is_html_output()) {
    u1_contingency_table <- u1_contingency_table %>%
        kable_styling(
            full_width = FALSE,
            position = "center"
        )
}

u1_performance_summary <- data.frame(
    Test = "U1",
    Se = paste0(round(u1_Se, 3), " [", round(u1_Se_IC[1], 3), " ; ", round(u1_Se_IC[2], 3), "]"),
    Sp = paste0(round(u1_Sp, 3), " [", round(u1_Sp_IC[1], 3), " ; ", round(u1_Sp_IC[2], 3), "]"),
    VPP = paste0(round(u1_VPP, 3), " [", round(u1_VPP_IC[1], 3), " ; ", round(u1_VPP_IC[2], 3), "]"),
    VPN = paste0(round(u1_VPN, 3), " [", round(u1_VPN_IC[1], 3), " ; ", round(u1_VPN_IC[2], 3), "]"),
    `LR+` = round(u1_LR_pos, 2),
    `LR-` = round(u1_LR_neg, 2),
    Youden = round(u1_Youden, 3),
    AUC = paste0(round(u1_AUC, 3), " [", round(u1_AUC_IC[1], 3), " ; ", round(u1_AUC_IC[3], 3), "]"),
    check.names = FALSE
)
u1_performance_summary_table <- kable(
    u1_performance_summary,
    format = if (knitr::is_latex_output()) {
        "latex"
    } else if (knitr::is_html_output()) {
        "html"
    } else {
        "pipe"
    },
    caption = "Performances diagnostiques de U1 par rapport au gold standard",
    align = "c"
)
if (knitr::is_latex_output()) {
    u1_performance_summary_table <- u1_performance_summary_table %>%
        kable_styling(
            latex_options = c("hold_position", "scale_down"),
            full_width = FALSE,
            font_size = 8
        )
} else if (knitr::is_html_output()) {
    u1_performance_summary_table <- u1_performance_summary_table %>%
        kable_styling(
            full_width = FALSE,
            position = "center"
        )
}

if (u1_LR_pos < 1) {
    u1_lr_pos_text <- "un test positif ne renforce pas l'hypothèse diagnostique et peut même orienter légèrement dans le sens inverse."
} else if (u1_LR_pos < 2) {
    u1_lr_pos_text <- "un test positif renforce très peu l'hypothèse diagnostique."
} else if (u1_LR_pos < 5) {
    u1_lr_pos_text <- "un test positif apporte un argument diagnostique modéré en faveur de la maladie."
} else {
    u1_lr_pos_text <- "un test positif apporte un argument fort pour confirmer la maladie."
}

if (u1_LR_neg > 1) {
    u1_lr_neg_text <- "un test négatif n'aide pas à exclure la maladie et peut même aller légèrement dans le sens inverse."
} else if (u1_LR_neg > 0.5) {
    u1_lr_neg_text <- "un test négatif apporte très peu d'information pour écarter la maladie."
} else if (u1_LR_neg > 0.2) {
    u1_lr_neg_text <- "un test négatif réduit modérément la probabilité de maladie, sans suffire à l'exclure à lui seul."
} else {
    u1_lr_neg_text <- "un test négatif constitue un bon argument pour exclure la maladie."
}

if (u1_Youden < 0) {
    u1_youden_text <- "cela traduit un test globalement non informatif dans cet échantillon."
} else if (u1_Youden < 0.2) {
    u1_youden_text <- "cela correspond à une performance diagnostique globale faible."
} else if (u1_Youden < 0.4) {
    u1_youden_text <- "cela correspond à une performance diagnostique globale modeste."
} else {
    u1_youden_text <- "cela correspond à une performance diagnostique globale au moins modérée."
}

if (u1_AUC < 0.5) {
    u1_auc_text <- "cela signifie que le test discrimine moins bien que le hasard dans cette cohorte."
} else if (u1_AUC < 0.6) {
    u1_auc_text <- "cela correspond à une discrimination faible et proche du hasard."
} else if (u1_AUC < 0.7) {
    u1_auc_text <- "cela correspond à une discrimination faible à modérée."
} else if (u1_AUC < 0.8) {
    u1_auc_text <- "cela correspond à une discrimination modérée."
} else {
    u1_auc_text <- "cela correspond à une bonne discrimination."
}

plot_roc_u1 <- function() {
    plot(roc_u1, main = "Courbe ROC de U1 par rapport au gold standard", col = "blue", lwd = 2)
}

```

```{r}
#| label: objets-ulnt2a
#| echo: false
#| include: true
#| results: "hide"
#| message: false
#| warning: false
# Objets ULNT2a
u2a_data <- df %>%
    filter(
        Gold_Standard_main %in% c("Positif", "Negatif"),
        !is.na(U2a_E1)
    )

u2a_VP <- sum(u2a_data$U2a_E1 == "Positif" & u2a_data$Gold_Standard_main == "Positif")
u2a_FN <- sum(u2a_data$U2a_E1 == "Negatif" & u2a_data$Gold_Standard_main == "Positif")
u2a_FP <- sum(u2a_data$U2a_E1 == "Positif" & u2a_data$Gold_Standard_main == "Negatif")
u2a_VN <- sum(u2a_data$U2a_E1 == "Negatif" & u2a_data$Gold_Standard_main == "Negatif")
u2a_N <- u2a_VP + u2a_FN + u2a_FP + u2a_VN
u2a_Se <- u2a_VP / (u2a_VP + u2a_FN)
u2a_Se_IC <- binom.test(u2a_VP, u2a_VP + u2a_FN)$conf.int
u2a_Sp <- u2a_VN / (u2a_VN + u2a_FP)
u2a_Sp_IC <- binom.test(u2a_VN, u2a_VN + u2a_FP)$conf.int
u2a_VPP <- u2a_VP / (u2a_VP + u2a_FP)
u2a_VPP_IC <- binom.test(u2a_VP, u2a_VP + u2a_FP)$conf.int
u2a_VPN <- u2a_VN / (u2a_VN + u2a_FN)
u2a_VPN_IC <- binom.test(u2a_VN, u2a_VN + u2a_FN)$conf.int
u2a_LR_pos <- u2a_Se / (1 - u2a_Sp)
u2a_LR_neg <- (1 - u2a_Se) / u2a_Sp
u2a_Youden <- u2a_Se + u2a_Sp - 1
roc_u2a <- roc(
    response = factor(u2a_data$Gold_Standard_main, levels = c("Negatif", "Positif")),
    predictor = as.numeric(u2a_data$U2a_E1 == "Positif"),
    levels = c("Negatif", "Positif"),
    direction = "<",
    quiet = TRUE
)
u2a_AUC <- as.numeric(auc(roc_u2a))
u2a_AUC_IC <- ci.auc(roc_u2a)

u2a_effectifs <- data.frame(
    Test = "U2a",
    N = u2a_N,
    VP = u2a_VP,
    FN = u2a_FN,
    FP = u2a_FP,
    VN = u2a_VN,
    check.names = FALSE
)

u2a_performance <- data.frame(
    Test = "U2a",
    N = u2a_N,
    VP = u2a_VP,
    FN = u2a_FN,
    FP = u2a_FP,
    VN = u2a_VN,
    Se = round(u2a_Se, 3),
    Se_IC95 = paste0("[", round(u2a_Se_IC[1], 3), " ; ", round(u2a_Se_IC[2], 3), "]"),
    Sp = round(u2a_Sp, 3),
    Sp_IC95 = paste0("[", round(u2a_Sp_IC[1], 3), " ; ", round(u2a_Sp_IC[2], 3), "]"),
    VPP = round(u2a_VPP, 3),
    VPP_IC95 = paste0("[", round(u2a_VPP_IC[1], 3), " ; ", round(u2a_VPP_IC[2], 3), "]"),
    VPN = round(u2a_VPN, 3),
    VPN_IC95 = paste0("[", round(u2a_VPN_IC[1], 3), " ; ", round(u2a_VPN_IC[2], 3), "]"),
    LR_pos = round(u2a_LR_pos, 2),
    LR_neg = round(u2a_LR_neg, 2),
    Youden = round(u2a_Youden, 3),
    AUC = round(u2a_AUC, 3),
    AUC_IC95 = paste0("[", round(u2a_AUC_IC[1], 3), " ; ", round(u2a_AUC_IC[3], 3), "]")
)

u2a_performance_table <- kable(
    u2a_performance,
    format = if (knitr::is_latex_output()) {
        "latex"
    } else if (knitr::is_html_output()) {
        "html"
    } else {
        "pipe"
    },
    booktabs = TRUE,
    align = "c",
    caption = "Diagnostic performance of U2a compared with the reference standard",
    col.names = c(
        "Test", "N", "VP", "FN", "FP", "VN", "Se", "Se 95% CI", "Sp", "Sp 95% CI",
        "PPV", "PPV 95% CI", "NPV", "NPV 95% CI", "LR+", "LR-", "Youden", "AUC", "AUC 95% CI"
    )
)
if (knitr::is_latex_output()) {
    u2a_performance_table <- u2a_performance_table %>%
        kable_styling(latex_options = c("hold_position", "scale_down"), full_width = FALSE, font_size = 7)
} else if (knitr::is_html_output()) {
    u2a_performance_table <- u2a_performance_table %>%
        kable_styling(full_width = FALSE, position = "center")
}

u2a_descriptive <- data.frame(
    Test = "U2a",
    Positif_n = sum(df$U2a_E1 == "Positif", na.rm = TRUE),
    Positif_pct = round(100 * mean(df$U2a_E1 == "Positif", na.rm = TRUE), 1),
    Negatif_n = sum(df$U2a_E1 == "Negatif", na.rm = TRUE),
    Negatif_pct = round(100 * mean(df$U2a_E1 == "Negatif", na.rm = TRUE), 1),
    stringsAsFactors = FALSE
)
u2a_descriptive_table <- kable(
    u2a_descriptive,
    format = if (knitr::is_latex_output()) {
        "latex"
    } else if (knitr::is_html_output()) {
        "html"
    } else {
        "pipe"
    },
    caption = "Tableau descriptif des résultats de U2a (évaluateur 1)",
    align = "c",
    col.names = c("Test", "Positifs n", "Positifs %", "Négatifs n", "Négatifs %")
)
if (knitr::is_latex_output()) {
    u2a_descriptive_table <- u2a_descriptive_table %>%
        kable_styling(
            latex_options = c("hold_position", "scale_down"),
            full_width = FALSE,
            font_size = 8
        )
} else if (knitr::is_html_output()) {
    u2a_descriptive_table <- u2a_descriptive_table %>%
        kable_styling(
            full_width = FALSE,
            position = "center"
        )
}

u2a_tab <- table(
    factor(df$U2a_E1[!is.na(df$U2a_E1) & df$Gold_Standard_main %in% c("Positif", "Negatif")], levels = c("Positif", "Negatif")),
    factor(df$Gold_Standard_main[!is.na(df$U2a_E1) & df$Gold_Standard_main %in% c("Positif", "Negatif")], levels = c("Positif", "Negatif"))
)
u2a_contingency <- data.frame(
    U2a = c("T+", "T-", "Total"),
    `G+` = c(
        paste0(u2a_tab["Positif", "Positif"], " (", round(100 * u2a_tab["Positif", "Positif"] / u2a_N, 1), "%)"),
        paste0(u2a_tab["Negatif", "Positif"], " (", round(100 * u2a_tab["Negatif", "Positif"] / u2a_N, 1), "%)"),
        paste0(sum(u2a_tab[, "Positif"]), " (", round(100 * sum(u2a_tab[, "Positif"]) / u2a_N, 1), "%)")
    ),
    `G-` = c(
        paste0(u2a_tab["Positif", "Negatif"], " (", round(100 * u2a_tab["Positif", "Negatif"] / u2a_N, 1), "%)"),
        paste0(u2a_tab["Negatif", "Negatif"], " (", round(100 * u2a_tab["Negatif", "Negatif"] / u2a_N, 1), "%)"),
        paste0(sum(u2a_tab[, "Negatif"]), " (", round(100 * sum(u2a_tab[, "Negatif"]) / u2a_N, 1), "%)")
    ),
    Total = c(
        paste0(sum(u2a_tab["Positif", ]), " (", round(100 * sum(u2a_tab["Positif", ]) / u2a_N, 1), "%)"),
        paste0(sum(u2a_tab["Negatif", ]), " (", round(100 * sum(u2a_tab["Negatif", ]) / u2a_N, 1), "%)"),
        paste0(sum(u2a_tab), " (", round(100 * sum(u2a_tab) / u2a_N, 1), "%)")
    ),
    check.names = FALSE,
    stringsAsFactors = FALSE
)
u2a_contingency_table <- kable(
    u2a_contingency,
    format = if (knitr::is_latex_output()) {
        "latex"
    } else if (knitr::is_html_output()) {
        "html"
    } else {
        "pipe"
    },
    caption = "Tableau de contingence de U2a par rapport au gold standard",
    align = "c"
)
if (knitr::is_latex_output()) {
    u2a_contingency_table <- u2a_contingency_table %>%
        kable_styling(
            latex_options = c("hold_position", "scale_down"),
            full_width = FALSE,
            font_size = 8
        )
} else if (knitr::is_html_output()) {
    u2a_contingency_table <- u2a_contingency_table %>%
        kable_styling(
            full_width = FALSE,
            position = "center"
        )
}

u2a_performance_summary <- data.frame(
    Test = "U2a",
    Se = paste0(round(u2a_Se, 3), " [", round(u2a_Se_IC[1], 3), " ; ", round(u2a_Se_IC[2], 3), "]"),
    Sp = paste0(round(u2a_Sp, 3), " [", round(u2a_Sp_IC[1], 3), " ; ", round(u2a_Sp_IC[2], 3), "]"),
    VPP = paste0(round(u2a_VPP, 3), " [", round(u2a_VPP_IC[1], 3), " ; ", round(u2a_VPP_IC[2], 3), "]"),
    VPN = paste0(round(u2a_VPN, 3), " [", round(u2a_VPN_IC[1], 3), " ; ", round(u2a_VPN_IC[2], 3), "]"),
    `LR+` = round(u2a_LR_pos, 2),
    `LR-` = round(u2a_LR_neg, 2),
    Youden = round(u2a_Youden, 3),
    AUC = paste0(round(u2a_AUC, 3), " [", round(u2a_AUC_IC[1], 3), " ; ", round(u2a_AUC_IC[3], 3), "]"),
    check.names = FALSE
)
u2a_performance_summary_table <- kable(
    u2a_performance_summary,
    format = if (knitr::is_latex_output()) {
        "latex"
    } else if (knitr::is_html_output()) {
        "html"
    } else {
        "pipe"
    },
    caption = "Performances diagnostiques de U2a par rapport au gold standard",
    align = "c"
)
if (knitr::is_latex_output()) {
    u2a_performance_summary_table <- u2a_performance_summary_table %>%
        kable_styling(
            latex_options = c("hold_position", "scale_down"),
            full_width = FALSE,
            font_size = 8
        )
} else if (knitr::is_html_output()) {
    u2a_performance_summary_table <- u2a_performance_summary_table %>%
        kable_styling(
            full_width = FALSE,
            position = "center"
        )
}

if (u2a_LR_pos < 1) {
    u2a_lr_pos_text <- "un test positif ne renforce pas l'hypothèse diagnostique et peut même orienter légèrement dans le sens inverse."
} else if (u2a_LR_pos < 2) {
    u2a_lr_pos_text <- "un test positif renforce très peu l'hypothèse diagnostique."
} else if (u2a_LR_pos < 5) {
    u2a_lr_pos_text <- "un test positif apporte un argument diagnostique modéré en faveur de la maladie."
} else {
    u2a_lr_pos_text <- "un test positif apporte un argument fort pour confirmer la maladie."
}

if (u2a_LR_neg > 1) {
    u2a_lr_neg_text <- "un test négatif n'aide pas à exclure la maladie et peut même aller légèrement dans le sens inverse."
} else if (u2a_LR_neg > 0.5) {
    u2a_lr_neg_text <- "un test négatif apporte très peu d'information pour écarter la maladie."
} else if (u2a_LR_neg > 0.2) {
    u2a_lr_neg_text <- "un test négatif réduit modérément la probabilité de maladie, sans suffire à l'exclure à lui seul."
} else {
    u2a_lr_neg_text <- "un test négatif constitue un bon argument pour exclure la maladie."
}

if (u2a_Youden < 0) {
    u2a_youden_text <- "cela traduit un test globalement non informatif dans cet échantillon."
} else if (u2a_Youden < 0.2) {
    u2a_youden_text <- "cela correspond à une performance diagnostique globale faible."
} else if (u2a_Youden < 0.4) {
    u2a_youden_text <- "cela correspond à une performance diagnostique globale modeste."
} else {
    u2a_youden_text <- "cela correspond à une performance diagnostique globale au moins modérée."
}

if (u2a_AUC < 0.5) {
    u2a_auc_text <- "cela signifie que le test discrimine moins bien que le hasard dans cette cohorte."
} else if (u2a_AUC < 0.6) {
    u2a_auc_text <- "cela correspond à une discrimination faible et proche du hasard."
} else if (u2a_AUC < 0.7) {
    u2a_auc_text <- "cela correspond à une discrimination faible à modérée."
} else if (u2a_AUC < 0.8) {
    u2a_auc_text <- "cela correspond à une discrimination modérée."
} else {
    u2a_auc_text <- "cela correspond à une bonne discrimination."
}

plot_roc_u2a <- function() {
    plot(roc_u2a, main = "Courbe ROC de U2a par rapport au gold standard", col = "blue", lwd = 2)
}

```

```{r}
#| label: objets-ulnt2b
#| echo: false
#| include: true
#| results: "hide"
#| message: false
#| warning: false
# Objets ULNT2b
u2b_data <- df %>%
    filter(
        Gold_Standard_main %in% c("Positif", "Negatif"),
        !is.na(U2b_E1)
    )

u2b_VP <- sum(u2b_data$U2b_E1 == "Positif" & u2b_data$Gold_Standard_main == "Positif")
u2b_FN <- sum(u2b_data$U2b_E1 == "Negatif" & u2b_data$Gold_Standard_main == "Positif")
u2b_FP <- sum(u2b_data$U2b_E1 == "Positif" & u2b_data$Gold_Standard_main == "Negatif")
u2b_VN <- sum(u2b_data$U2b_E1 == "Negatif" & u2b_data$Gold_Standard_main == "Negatif")
u2b_N <- u2b_VP + u2b_FN + u2b_FP + u2b_VN
u2b_Se <- u2b_VP / (u2b_VP + u2b_FN)
u2b_Se_IC <- binom.test(u2b_VP, u2b_VP + u2b_FN)$conf.int
u2b_Sp <- u2b_VN / (u2b_VN + u2b_FP)
u2b_Sp_IC <- binom.test(u2b_VN, u2b_VN + u2b_FP)$conf.int
u2b_VPP <- u2b_VP / (u2b_VP + u2b_FP)
u2b_VPP_IC <- binom.test(u2b_VP, u2b_VP + u2b_FP)$conf.int
u2b_VPN <- u2b_VN / (u2b_VN + u2b_FN)
u2b_VPN_IC <- binom.test(u2b_VN, u2b_VN + u2b_FN)$conf.int
u2b_LR_pos <- u2b_Se / (1 - u2b_Sp)
u2b_LR_neg <- (1 - u2b_Se) / u2b_Sp
u2b_Youden <- u2b_Se + u2b_Sp - 1
roc_u2b <- roc(
    response = factor(u2b_data$Gold_Standard_main, levels = c("Negatif", "Positif")),
    predictor = as.numeric(u2b_data$U2b_E1 == "Positif"),
    levels = c("Negatif", "Positif"),
    direction = "<",
    quiet = TRUE
)
u2b_AUC <- as.numeric(auc(roc_u2b))
u2b_AUC_IC <- ci.auc(roc_u2b)

u2b_effectifs <- data.frame(
    Test = "U2b",
    N = u2b_N,
    VP = u2b_VP,
    FN = u2b_FN,
    FP = u2b_FP,
    VN = u2b_VN,
    check.names = FALSE
)

u2b_descriptive <- data.frame(
    Test = "U2b",
    Positif_n = sum(df$U2b_E1 == "Positif", na.rm = TRUE),
    Positif_pct = round(100 * mean(df$U2b_E1 == "Positif", na.rm = TRUE), 1),
    Negatif_n = sum(df$U2b_E1 == "Negatif", na.rm = TRUE),
    Negatif_pct = round(100 * mean(df$U2b_E1 == "Negatif", na.rm = TRUE), 1),
    stringsAsFactors = FALSE
)
u2b_descriptive_table <- kable(
    u2b_descriptive,
    format = if (knitr::is_latex_output()) {
        "latex"
    } else if (knitr::is_html_output()) {
        "html"
    } else {
        "pipe"
    },
    caption = "Tableau descriptif des résultats de U2b (évaluateur 1)",
    align = "c",
    col.names = c("Test", "Positifs n", "Positifs %", "Négatifs n", "Négatifs %")
)
if (knitr::is_latex_output()) {
    u2b_descriptive_table <- u2b_descriptive_table %>%
        kable_styling(
            latex_options = c("hold_position", "scale_down"),
            full_width = FALSE,
            font_size = 8
        )
} else if (knitr::is_html_output()) {
    u2b_descriptive_table <- u2b_descriptive_table %>%
        kable_styling(
            full_width = FALSE,
            position = "center"
        )
}

u2b_tab <- table(
    factor(df$U2b_E1[!is.na(df$U2b_E1) & df$Gold_Standard_main %in% c("Positif", "Negatif")], levels = c("Positif", "Negatif")),
    factor(df$Gold_Standard_main[!is.na(df$U2b_E1) & df$Gold_Standard_main %in% c("Positif", "Negatif")], levels = c("Positif", "Negatif"))
)
u2b_contingency <- data.frame(
    U2b = c("T+", "T-", "Total"),
    `G+` = c(
        paste0(u2b_tab["Positif", "Positif"], " (", round(100 * u2b_tab["Positif", "Positif"] / u2b_N, 1), "%)"),
        paste0(u2b_tab["Negatif", "Positif"], " (", round(100 * u2b_tab["Negatif", "Positif"] / u2b_N, 1), "%)"),
        paste0(sum(u2b_tab[, "Positif"]), " (", round(100 * sum(u2b_tab[, "Positif"]) / u2b_N, 1), "%)")
    ),
    `G-` = c(
        paste0(u2b_tab["Positif", "Negatif"], " (", round(100 * u2b_tab["Positif", "Negatif"] / u2b_N, 1), "%)"),
        paste0(u2b_tab["Negatif", "Negatif"], " (", round(100 * u2b_tab["Negatif", "Negatif"] / u2b_N, 1), "%)"),
        paste0(sum(u2b_tab[, "Negatif"]), " (", round(100 * sum(u2b_tab[, "Negatif"]) / u2b_N, 1), "%)")
    ),
    Total = c(
        paste0(sum(u2b_tab["Positif", ]), " (", round(100 * sum(u2b_tab["Positif", ]) / u2b_N, 1), "%)"),
        paste0(sum(u2b_tab["Negatif", ]), " (", round(100 * sum(u2b_tab["Negatif", ]) / u2b_N, 1), "%)"),
        paste0(sum(u2b_tab), " (", round(100 * sum(u2b_tab) / u2b_N, 1), "%)")
    ),
    check.names = FALSE,
    stringsAsFactors = FALSE
)
u2b_contingency_table <- kable(
    u2b_contingency,
    format = if (knitr::is_latex_output()) {
        "latex"
    } else if (knitr::is_html_output()) {
        "html"
    } else {
        "pipe"
    },
    caption = "Tableau de contingence de U2b par rapport au gold standard",
    align = "c"
)
if (knitr::is_latex_output()) {
    u2b_contingency_table <- u2b_contingency_table %>%
        kable_styling(
            latex_options = c("hold_position", "scale_down"),
            full_width = FALSE,
            font_size = 8
        )
} else if (knitr::is_html_output()) {
    u2b_contingency_table <- u2b_contingency_table %>%
        kable_styling(
            full_width = FALSE,
            position = "center"
        )
}

u2b_performance_summary <- data.frame(
    Test = "U2b",
    Se = paste0(round(u2b_Se, 3), " [", round(u2b_Se_IC[1], 3), " ; ", round(u2b_Se_IC[2], 3), "]"),
    Sp = paste0(round(u2b_Sp, 3), " [", round(u2b_Sp_IC[1], 3), " ; ", round(u2b_Sp_IC[2], 3), "]"),
    VPP = paste0(round(u2b_VPP, 3), " [", round(u2b_VPP_IC[1], 3), " ; ", round(u2b_VPP_IC[2], 3), "]"),
    VPN = paste0(round(u2b_VPN, 3), " [", round(u2b_VPN_IC[1], 3), " ; ", round(u2b_VPN_IC[2], 3), "]"),
    `LR+` = round(u2b_LR_pos, 2),
    `LR-` = round(u2b_LR_neg, 2),
    Youden = round(u2b_Youden, 3),
    AUC = paste0(round(u2b_AUC, 3), " [", round(u2b_AUC_IC[1], 3), " ; ", round(u2b_AUC_IC[3], 3), "]"),
    check.names = FALSE
)
u2b_performance_summary_table <- kable(
    u2b_performance_summary,
    format = if (knitr::is_latex_output()) {
        "latex"
    } else if (knitr::is_html_output()) {
        "html"
    } else {
        "pipe"
    },
    caption = "Performances diagnostiques de U2b par rapport au gold standard",
    align = "c"
)
if (knitr::is_latex_output()) {
    u2b_performance_summary_table <- u2b_performance_summary_table %>%
        kable_styling(
            latex_options = c("hold_position", "scale_down"),
            full_width = FALSE,
            font_size = 8
        )
} else if (knitr::is_html_output()) {
    u2b_performance_summary_table <- u2b_performance_summary_table %>%
        kable_styling(
            full_width = FALSE,
            position = "center"
        )
}

if (u2b_LR_pos < 1) {
    u2b_lr_pos_text <- "un test positif ne renforce pas l'hypothèse diagnostique et peut même orienter légèrement dans le sens inverse."
} else if (u2b_LR_pos < 2) {
    u2b_lr_pos_text <- "un test positif renforce très peu l'hypothèse diagnostique."
} else if (u2b_LR_pos < 5) {
    u2b_lr_pos_text <- "un test positif apporte un argument diagnostique modéré en faveur de la maladie."
} else {
    u2b_lr_pos_text <- "un test positif apporte un argument fort pour confirmer la maladie."
}

if (u2b_LR_neg > 1) {
    u2b_lr_neg_text <- "un test négatif n'aide pas à exclure la maladie et peut même aller légèrement dans le sens inverse."
} else if (u2b_LR_neg > 0.5) {
    u2b_lr_neg_text <- "un test négatif apporte très peu d'information pour écarter la maladie."
} else if (u2b_LR_neg > 0.2) {
    u2b_lr_neg_text <- "un test négatif réduit modérément la probabilité de maladie, sans suffire à l'exclure à lui seul."
} else {
    u2b_lr_neg_text <- "un test négatif constitue un bon argument pour exclure la maladie."
}

if (u2b_Youden < 0) {
    u2b_youden_text <- "cela traduit un test globalement non informatif dans cet échantillon."
} else if (u2b_Youden < 0.2) {
    u2b_youden_text <- "cela correspond à une performance diagnostique globale faible."
} else if (u2b_Youden < 0.4) {
    u2b_youden_text <- "cela correspond à une performance diagnostique globale modeste."
} else {
    u2b_youden_text <- "cela correspond à une performance diagnostique globale au moins modérée."
}

if (u2b_AUC < 0.5) {
    u2b_auc_text <- "cela signifie que le test discrimine moins bien que le hasard dans cette cohorte."
} else if (u2b_AUC < 0.6) {
    u2b_auc_text <- "cela correspond à une discrimination faible et proche du hasard."
} else if (u2b_AUC < 0.7) {
    u2b_auc_text <- "cela correspond à une discrimination faible à modérée."
} else if (u2b_AUC < 0.8) {
    u2b_auc_text <- "cela correspond à une discrimination modérée."
} else {
    u2b_auc_text <- "cela correspond à une bonne discrimination."
}

plot_roc_u2b <- function() {
    plot(roc_u2b, main = "Courbe ROC de U2b par rapport au gold standard", col = "blue", lwd = 2)
}

```

```{r}
#| label: objets-ulnt3
#| echo: false
#| include: true
#| results: "hide"
#| message: false
#| warning: false
# Objets ULNT3
u3_data <- df %>%
    filter(
        Gold_Standard_main %in% c("Positif", "Negatif"),
        !is.na(U3_E1)
    )

u3_VP <- sum(u3_data$U3_E1 == "Positif" & u3_data$Gold_Standard_main == "Positif")
u3_FN <- sum(u3_data$U3_E1 == "Negatif" & u3_data$Gold_Standard_main == "Positif")
u3_FP <- sum(u3_data$U3_E1 == "Positif" & u3_data$Gold_Standard_main == "Negatif")
u3_VN <- sum(u3_data$U3_E1 == "Negatif" & u3_data$Gold_Standard_main == "Negatif")
u3_N <- u3_VP + u3_FN + u3_FP + u3_VN
u3_Se <- u3_VP / (u3_VP + u3_FN)
u3_Se_IC <- binom.test(u3_VP, u3_VP + u3_FN)$conf.int
u3_Sp <- u3_VN / (u3_VN + u3_FP)
u3_Sp_IC <- binom.test(u3_VN, u3_VN + u3_FP)$conf.int
u3_VPP <- u3_VP / (u3_VP + u3_FP)
u3_VPP_IC <- binom.test(u3_VP, u3_VP + u3_FP)$conf.int
u3_VPN <- u3_VN / (u3_VN + u3_FN)
u3_VPN_IC <- binom.test(u3_VN, u3_VN + u3_FN)$conf.int
u3_LR_pos <- u3_Se / (1 - u3_Sp)
u3_LR_neg <- (1 - u3_Se) / u3_Sp
u3_Youden <- u3_Se + u3_Sp - 1
roc_u3 <- roc(
    response = factor(u3_data$Gold_Standard_main, levels = c("Negatif", "Positif")),
    predictor = as.numeric(u3_data$U3_E1 == "Positif"),
    levels = c("Negatif", "Positif"),
    direction = "<",
    quiet = TRUE
)
u3_AUC <- as.numeric(auc(roc_u3))
u3_AUC_IC <- ci.auc(roc_u3)

u3_effectifs <- data.frame(
    Test = "U3",
    N = u3_N,
    VP = u3_VP,
    FN = u3_FN,
    FP = u3_FP,
    VN = u3_VN,
    check.names = FALSE
)

u3_descriptive <- data.frame(
    Test = "U3",
    Positif_n = sum(df$U3_E1 == "Positif", na.rm = TRUE),
    Positif_pct = round(100 * mean(df$U3_E1 == "Positif", na.rm = TRUE), 1),
    Negatif_n = sum(df$U3_E1 == "Negatif", na.rm = TRUE),
    Negatif_pct = round(100 * mean(df$U3_E1 == "Negatif", na.rm = TRUE), 1),
    stringsAsFactors = FALSE
)
u3_descriptive_table <- kable(
    u3_descriptive,
    format = if (knitr::is_latex_output()) {
        "latex"
    } else if (knitr::is_html_output()) {
        "html"
    } else {
        "pipe"
    },
    caption = "Tableau descriptif des résultats de U3 (évaluateur 1)",
    align = "c",
    col.names = c("Test", "Positifs n", "Positifs %", "Négatifs n", "Négatifs %")
)
if (knitr::is_latex_output()) {
    u3_descriptive_table <- u3_descriptive_table %>%
        kable_styling(
            latex_options = c("hold_position", "scale_down"),
            full_width = FALSE,
            font_size = 8
        )
} else if (knitr::is_html_output()) {
    u3_descriptive_table <- u3_descriptive_table %>%
        kable_styling(
            full_width = FALSE,
            position = "center"
        )
}

u3_tab <- table(
    factor(df$U3_E1[!is.na(df$U3_E1) & df$Gold_Standard_main %in% c("Positif", "Negatif")], levels = c("Positif", "Negatif")),
    factor(df$Gold_Standard_main[!is.na(df$U3_E1) & df$Gold_Standard_main %in% c("Positif", "Negatif")], levels = c("Positif", "Negatif"))
)
u3_contingency <- data.frame(
    U3 = c("T+", "T-", "Total"),
    `G+` = c(
        paste0(u3_tab["Positif", "Positif"], " (", round(100 * u3_tab["Positif", "Positif"] / u3_N, 1), "%)"),
        paste0(u3_tab["Negatif", "Positif"], " (", round(100 * u3_tab["Negatif", "Positif"] / u3_N, 1), "%)"),
        paste0(sum(u3_tab[, "Positif"]), " (", round(100 * sum(u3_tab[, "Positif"]) / u3_N, 1), "%)")
    ),
    `G-` = c(
        paste0(u3_tab["Positif", "Negatif"], " (", round(100 * u3_tab["Positif", "Negatif"] / u3_N, 1), "%)"),
        paste0(u3_tab["Negatif", "Negatif"], " (", round(100 * u3_tab["Negatif", "Negatif"] / u3_N, 1), "%)"),
        paste0(sum(u3_tab[, "Negatif"]), " (", round(100 * sum(u3_tab[, "Negatif"]) / u3_N, 1), "%)")
    ),
    Total = c(
        paste0(sum(u3_tab["Positif", ]), " (", round(100 * sum(u3_tab["Positif", ]) / u3_N, 1), "%)"),
        paste0(sum(u3_tab["Negatif", ]), " (", round(100 * sum(u3_tab["Negatif", ]) / u3_N, 1), "%)"),
        paste0(sum(u3_tab), " (", round(100 * sum(u3_tab) / u3_N, 1), "%)")
    ),
    check.names = FALSE,
    stringsAsFactors = FALSE
)
u3_contingency_table <- kable(
    u3_contingency,
    format = if (knitr::is_latex_output()) {
        "latex"
    } else if (knitr::is_html_output()) {
        "html"
    } else {
        "pipe"
    },
    caption = "Tableau de contingence de U3 par rapport au gold standard",
    align = "c"
)
if (knitr::is_latex_output()) {
    u3_contingency_table <- u3_contingency_table %>%
        kable_styling(
            latex_options = c("hold_position", "scale_down"),
            full_width = FALSE,
            font_size = 8
        )
} else if (knitr::is_html_output()) {
    u3_contingency_table <- u3_contingency_table %>%
        kable_styling(
            full_width = FALSE,
            position = "center"
        )
}

u3_performance_summary <- data.frame(
    Test = "U3",
    Se = paste0(round(u3_Se, 3), " [", round(u3_Se_IC[1], 3), " ; ", round(u3_Se_IC[2], 3), "]"),
    Sp = paste0(round(u3_Sp, 3), " [", round(u3_Sp_IC[1], 3), " ; ", round(u3_Sp_IC[2], 3), "]"),
    VPP = paste0(round(u3_VPP, 3), " [", round(u3_VPP_IC[1], 3), " ; ", round(u3_VPP_IC[2], 3), "]"),
    VPN = paste0(round(u3_VPN, 3), " [", round(u3_VPN_IC[1], 3), " ; ", round(u3_VPN_IC[2], 3), "]"),
    `LR+` = round(u3_LR_pos, 2),
    `LR-` = round(u3_LR_neg, 2),
    Youden = round(u3_Youden, 3),
    AUC = paste0(round(u3_AUC, 3), " [", round(u3_AUC_IC[1], 3), " ; ", round(u3_AUC_IC[3], 3), "]"),
    check.names = FALSE
)
u3_performance_summary_table <- kable(
    u3_performance_summary,
    format = if (knitr::is_latex_output()) {
        "latex"
    } else if (knitr::is_html_output()) {
        "html"
    } else {
        "pipe"
    },
    caption = "Performances diagnostiques de U3 par rapport au gold standard",
    align = "c"
)
if (knitr::is_latex_output()) {
    u3_performance_summary_table <- u3_performance_summary_table %>%
        kable_styling(
            latex_options = c("hold_position", "scale_down"),
            full_width = FALSE,
            font_size = 8
        )
} else if (knitr::is_html_output()) {
    u3_performance_summary_table <- u3_performance_summary_table %>%
        kable_styling(
            full_width = FALSE,
            position = "center"
        )
}

if (u3_LR_pos < 1) {
    u3_lr_pos_text <- "un test positif ne renforce pas l'hypothèse diagnostique et peut même orienter légèrement dans le sens inverse."
} else if (u3_LR_pos < 2) {
    u3_lr_pos_text <- "un test positif renforce très peu l'hypothèse diagnostique."
} else if (u3_LR_pos < 5) {
    u3_lr_pos_text <- "un test positif apporte un argument diagnostique modéré en faveur de la maladie."
} else {
    u3_lr_pos_text <- "un test positif apporte un argument fort pour confirmer la maladie."
}

if (u3_LR_neg > 1) {
    u3_lr_neg_text <- "un test négatif n'aide pas à exclure la maladie et peut même aller légèrement dans le sens inverse."
} else if (u3_LR_neg > 0.5) {
    u3_lr_neg_text <- "un test négatif apporte très peu d'information pour écarter la maladie."
} else if (u3_LR_neg > 0.2) {
    u3_lr_neg_text <- "un test négatif réduit modérément la probabilité de maladie, sans suffire à l'exclure à lui seul."
} else {
    u3_lr_neg_text <- "un test négatif constitue un bon argument pour exclure la maladie."
}

if (u3_Youden < 0) {
    u3_youden_text <- "cela traduit un test globalement non informatif dans cet échantillon."
} else if (u3_Youden < 0.2) {
    u3_youden_text <- "cela correspond à une performance diagnostique globale faible."
} else if (u3_Youden < 0.4) {
    u3_youden_text <- "cela correspond à une performance diagnostique globale modeste."
} else {
    u3_youden_text <- "cela correspond à une performance diagnostique globale au moins modérée."
}

if (u3_AUC < 0.5) {
    u3_auc_text <- "cela signifie que le test discrimine moins bien que le hasard dans cette cohorte."
} else if (u3_AUC < 0.6) {
    u3_auc_text <- "cela correspond à une discrimination faible et proche du hasard."
} else if (u3_AUC < 0.7) {
    u3_auc_text <- "cela correspond à une discrimination faible à modérée."
} else if (u3_AUC < 0.8) {
    u3_auc_text <- "cela correspond à une discrimination modérée."
} else {
    u3_auc_text <- "cela correspond à une bonne discrimination."
}

plot_roc_u3 <- function() {
    plot(roc_u3, main = "Courbe ROC de U3 par rapport au gold standard", col = "blue", lwd = 2)
}

```

```{r}
#| label: objets-resultats-globaux
#| echo: false
#| include: true
#| results: "hide"
#| message: false
#| warning: false
# Objets résultats globaux
contingency_tab <- data.frame(
    Test = c("U1", "U2a", "U2b", "U3"),
    VP = c(u1_VP, u2a_VP, u2b_VP, u3_VP),
    FN = c(u1_FN, u2a_FN, u2b_FN, u3_FN),
    FP = c(u1_FP, u2a_FP, u2b_FP, u3_FP),
    VN = c(u1_VN, u2a_VN, u2b_VN, u3_VN)
)
contingency_tab$N <- contingency_tab$VP + contingency_tab$FN + contingency_tab$FP + contingency_tab$VN
contingency_tab_kable <- kable(
    contingency_tab,
    format = if (knitr::is_latex_output()) {
        "latex"
    } else if (knitr::is_html_output()) {
        "html"
    } else {
        "pipe"
    },
    caption = "Tableau global de contingence des ULNT par rapport au gold standard",
    align = "c"
)
if (knitr::is_latex_output()) {
    contingency_tab_kable <- contingency_tab_kable %>%
        kable_styling(
            latex_options = c("hold_position", "scale_down"),
            full_width = FALSE,
            font_size = 8
        )
} else if (knitr::is_html_output()) {
    contingency_tab_kable <- contingency_tab_kable %>%
        kable_styling(
            full_width = FALSE,
            position = "center"
        )
}

diag_primary_round <- data.frame(
    Test = c("U1", "U2a", "U2b", "U3"),
    Se = c(
        paste0(round(u1_Se, 3), " [", round(u1_Se_IC[1], 3), " ; ", round(u1_Se_IC[2], 3), "]"),
        paste0(round(u2a_Se, 3), " [", round(u2a_Se_IC[1], 3), " ; ", round(u2a_Se_IC[2], 3), "]"),
        paste0(round(u2b_Se, 3), " [", round(u2b_Se_IC[1], 3), " ; ", round(u2b_Se_IC[2], 3), "]"),
        paste0(round(u3_Se, 3), " [", round(u3_Se_IC[1], 3), " ; ", round(u3_Se_IC[2], 3), "]")
    ),
    Sp = c(
        paste0(round(u1_Sp, 3), " [", round(u1_Sp_IC[1], 3), " ; ", round(u1_Sp_IC[2], 3), "]"),
        paste0(round(u2a_Sp, 3), " [", round(u2a_Sp_IC[1], 3), " ; ", round(u2a_Sp_IC[2], 3), "]"),
        paste0(round(u2b_Sp, 3), " [", round(u2b_Sp_IC[1], 3), " ; ", round(u2b_Sp_IC[2], 3), "]"),
        paste0(round(u3_Sp, 3), " [", round(u3_Sp_IC[1], 3), " ; ", round(u3_Sp_IC[2], 3), "]")
    ),
    `LR+` = c(round(u1_LR_pos, 2), round(u2a_LR_pos, 2), round(u2b_LR_pos, 2), round(u3_LR_pos, 2)),
    `LR-` = c(round(u1_LR_neg, 2), round(u2a_LR_neg, 2), round(u2b_LR_neg, 2), round(u3_LR_neg, 2)),
    AUC = c(
        paste0(round(u1_AUC, 3), " [", round(u1_AUC_IC[1], 3), " ; ", round(u1_AUC_IC[3], 3), "]"),
        paste0(round(u2a_AUC, 3), " [", round(u2a_AUC_IC[1], 3), " ; ", round(u2a_AUC_IC[3], 3), "]"),
        paste0(round(u2b_AUC, 3), " [", round(u2b_AUC_IC[1], 3), " ; ", round(u2b_AUC_IC[3], 3), "]"),
        paste0(round(u3_AUC, 3), " [", round(u3_AUC_IC[1], 3), " ; ", round(u3_AUC_IC[3], 3), "]")
    ),
    check.names = FALSE
)
diag_primary_round_kable <- kable(
    diag_primary_round,
    format = if (knitr::is_latex_output()) {
        "latex"
    } else if (knitr::is_html_output()) {
        "html"
    } else {
        "pipe"
    },
    caption = "Tableau global des performances diagnostiques des ULNT",
    align = "c"
)
if (knitr::is_latex_output()) {
    diag_primary_round_kable <- diag_primary_round_kable %>%
        kable_styling(
            latex_options = c("hold_position", "scale_down"),
            full_width = FALSE,
            font_size = 8
        )
} else if (knitr::is_html_output()) {
    diag_primary_round_kable <- diag_primary_round_kable %>%
        kable_styling(
            full_width = FALSE,
            position = "center"
        )
}

diag_primary_numeric <- data.frame(
    Test = c("U1", "U2a", "U2b", "U3"),
    Se = c(u1_Se, u2a_Se, u2b_Se, u3_Se),
    Se_low = c(u1_Se_IC[1], u2a_Se_IC[1], u2b_Se_IC[1], u3_Se_IC[1]),
    Se_high = c(u1_Se_IC[2], u2a_Se_IC[2], u2b_Se_IC[2], u3_Se_IC[2]),
    Sp = c(u1_Sp, u2a_Sp, u2b_Sp, u3_Sp),
    Sp_low = c(u1_Sp_IC[1], u2a_Sp_IC[1], u2b_Sp_IC[1], u3_Sp_IC[1]),
    Sp_high = c(u1_Sp_IC[2], u2a_Sp_IC[2], u2b_Sp_IC[2], u3_Sp_IC[2]),
    LR_pos = c(u1_LR_pos, u2a_LR_pos, u2b_LR_pos, u3_LR_pos),
    LR_neg = c(u1_LR_neg, u2a_LR_neg, u2b_LR_neg, u3_LR_neg),
    Youden = c(u1_Youden, u2a_Youden, u2b_Youden, u3_Youden),
    AUC = c(u1_AUC, u2a_AUC, u2b_AUC, u3_AUC)
)

format_fr_list <- function(x) {
    x <- as.character(x)
    if (length(x) == 0) {
        return("")
    }
    if (length(x) == 1) {
        return(x)
    }
    if (length(x) == 2) {
        return(paste(x, collapse = " et "))
    }
    paste0(paste(x[-length(x)], collapse = ", "), " et ", x[length(x)])
}

best_test_row <- diag_primary_numeric %>%
    slice_max(Youden, n = 1, with_ties = FALSE)
best_test_label <- best_test_row$Test
best_test_se <- best_test_row$Se
best_test_sp <- best_test_row$Sp
best_test_lr_pos <- best_test_row$LR_pos
best_test_lr_neg <- best_test_row$LR_neg
best_test_youden <- best_test_row$Youden
best_test_auc <- best_test_row$AUC

u1_row <- diag_primary_numeric %>% filter(Test == "U1")
u3_row <- diag_primary_numeric %>% filter(Test == "U3")
highest_sensitivity_tests <- diag_primary_numeric %>%
    filter(Se == max(Se, na.rm = TRUE)) %>%
    pull(Test)
highest_specificity_tests <- diag_primary_numeric %>%
    filter(Sp == max(Sp, na.rm = TRUE)) %>%
    pull(Test)
highest_sensitivity_tests_text <- format_fr_list(highest_sensitivity_tests)
highest_specificity_tests_text <- format_fr_list(highest_specificity_tests)

diag_key_long <- bind_rows(
    diag_primary_numeric %>%
        transmute(Test, Mesure = "Sensibilité", Estimate = Se, Low = Se_low, High = Se_high),
    diag_primary_numeric %>%
        transmute(Test, Mesure = "Spécificité", Estimate = Sp, Low = Sp_low, High = Sp_high)
)

diag_key_plot <- ggplot(diag_key_long, aes(x = Test, y = Estimate, color = Mesure)) +
    geom_pointrange(aes(ymin = Low, ymax = High), position = position_dodge(width = 0.35), linewidth = 0.5) +
    scale_color_manual(values = c("Sensibilité" = nord("aurora")[4], "Spécificité" = nord("frost")[4])) +
    scale_y_continuous(limits = c(0, 1), breaks = seq(0, 1, 0.2)) +
    theme_minimal() +
    labs(
        title = "Sensibilité et spécificité des ULNT",
        x = "Test",
        y = "Estimation [IC95%]",
        color = NULL
    )

test_labels <- c(U1_E1 = "U1", U2a_E1 = "U2a", U2b_E1 = "U2b", U3_E1 = "U3")

paired_test_data <- df %>%
    filter(Gold_Standard_main %in% c("Positif", "Negatif"))

compute_paired_metric_comparison <- function(test_1, test_2, label_1, label_2, gold_target = c("Positif", "Negatif")) {
    gold_target <- match.arg(gold_target)
    data_tmp <- paired_test_data %>%
        filter(
            Gold_Standard_main == gold_target,
            !is.na(.data[[test_1]]),
            !is.na(.data[[test_2]])
        )

    if (gold_target == "Positif") {
        ok_1 <- data_tmp[[test_1]] == "Positif"
        ok_2 <- data_tmp[[test_2]] == "Positif"
    } else {
        ok_1 <- data_tmp[[test_1]] == "Negatif"
        ok_2 <- data_tmp[[test_2]] == "Negatif"
    }

    both_ok <- sum(ok_1 & ok_2)
    test_1_only <- sum(ok_1 & !ok_2)
    test_2_only <- sum(!ok_1 & ok_2)
    both_not_ok <- sum(!ok_1 & !ok_2)
    p_value <- if ((test_1_only + test_2_only) > 0) {
        mcnemar.test(
            matrix(c(both_ok, test_1_only, test_2_only, both_not_ok), nrow = 2, byrow = TRUE),
            correct = TRUE
        )$p.value
    } else {
        NA_real_
    }

    data.frame(
        Comparaison = paste0(label_1, " vs ", label_2),
        N = nrow(data_tmp),
        Est_1 = mean(ok_1),
        Est_2 = mean(ok_2),
        Diff = mean(ok_1) - mean(ok_2),
        Discordant_1 = test_1_only,
        Discordant_2 = test_2_only,
        P_McNemar = p_value,
        stringsAsFactors = FALSE
    )
}

pairwise_test_pairs <- combn(names(test_labels), 2, simplify = FALSE)

pairwise_comparison_raw <- bind_rows(lapply(pairwise_test_pairs, function(test_pair) {
    test_1 <- test_pair[1]
    test_2 <- test_pair[2]
    label_1 <- test_labels[[test_1]]
    label_2 <- test_labels[[test_2]]

    sens_cmp <- compute_paired_metric_comparison(test_1, test_2, label_1, label_2, "Positif")
    spec_cmp <- compute_paired_metric_comparison(test_1, test_2, label_1, label_2, "Negatif")

    data.frame(
        Comparaison = sens_cmp$Comparaison,
        N_pos = sens_cmp$N,
        Se_1 = sens_cmp$Est_1,
        Se_2 = sens_cmp$Est_2,
        Diff_Se = sens_cmp$Diff,
        Discordance_Se = paste0(sens_cmp$Discordant_1, " / ", sens_cmp$Discordant_2),
        P_Se = sens_cmp$P_McNemar,
        N_neg = spec_cmp$N,
        Sp_1 = spec_cmp$Est_1,
        Sp_2 = spec_cmp$Est_2,
        Diff_Sp = spec_cmp$Diff,
        Discordance_Sp = paste0(spec_cmp$Discordant_1, " / ", spec_cmp$Discordant_2),
        P_Sp = spec_cmp$P_McNemar,
        stringsAsFactors = FALSE
    )
}))

format_pairwise_p <- function(p) {
    ifelse(
        is.na(p),
        NA_character_,
        vapply(
            p,
            function(x) format.pval(x, digits = 3, eps = 0.001),
            character(1)
        )
    )
}

pairwise_comparison_round <- pairwise_comparison_raw %>%
    transmute(
        Comparaison,
        `N G+` = N_pos,
        `Se test 1` = round(Se_1, 3),
        `Se test 2` = round(Se_2, 3),
        `Diff Se` = round(Diff_Se, 3),
        `Discordance G+ (test1 seul / test2 seul)` = Discordance_Se,
        `p McNemar Se` = format_pairwise_p(P_Se),
        `N G-` = N_neg,
        `Sp test 1` = round(Sp_1, 3),
        `Sp test 2` = round(Sp_2, 3),
        `Diff Sp` = round(Diff_Sp, 3),
        `Discordance G- (test1 seul / test2 seul)` = Discordance_Sp,
        `p McNemar Sp` = format_pairwise_p(P_Sp)
    )

pairwise_sensitivity_sig <- pairwise_comparison_raw %>%
    filter(!is.na(P_Se), P_Se < 0.05) %>%
    pull(Comparaison)

pairwise_specificity_sig <- pairwise_comparison_raw %>%
    filter(!is.na(P_Sp), P_Sp < 0.05) %>%
    pull(Comparaison)

pairwise_sensitivity_sig_text <- if (length(pairwise_sensitivity_sig) > 0) {
    paste(pairwise_sensitivity_sig, collapse = ", ")
} else {
    "aucune paire"
}

pairwise_specificity_sig_text <- if (length(pairwise_specificity_sig) > 0) {
    paste(pairwise_specificity_sig, collapse = ", ")
} else {
    "aucune paire"
}

compute_recode_metrics <- function(test_col, doubtful_target = c("Negatif", "Positif")) {
    doubtful_target <- match.arg(doubtful_target)
    gold_tmp <- ifelse(df$Gold_Standard == "Douteux", doubtful_target, df$Gold_Standard)
    keep <- !is.na(df[[test_col]]) & gold_tmp %in% c("Positif", "Negatif")
    test_tmp <- df[[test_col]][keep]
    gold_tmp <- gold_tmp[keep]
    tp <- sum(test_tmp == "Positif" & gold_tmp == "Positif")
    fn <- sum(test_tmp == "Negatif" & gold_tmp == "Positif")
    fp <- sum(test_tmp == "Positif" & gold_tmp == "Negatif")
    tn <- sum(test_tmp == "Negatif" & gold_tmp == "Negatif")
    data.frame(
        N = tp + fn + fp + tn,
        Se = tp / (tp + fn),
        Sp = tn / (tn + fp),
        stringsAsFactors = FALSE
    )
}
doubtful_recode_round <- bind_rows(lapply(names(test_labels), function(test_col) {
    recode_neg <- compute_recode_metrics(test_col, "Negatif")
    recode_pos <- compute_recode_metrics(test_col, "Positif")
    data.frame(
        Test = test_labels[[test_col]],
        N = recode_neg$N,
        `Se (Douteux->Negatif)` = round(recode_neg$Se, 3),
        `Sp (Douteux->Negatif)` = round(recode_neg$Sp, 3),
        `Se (Douteux->Positif)` = round(recode_pos$Se, 3),
        `Sp (Douteux->Positif)` = round(recode_pos$Sp, 3),
        check.names = FALSE
    )
}))

df$n_pos <- df$U1_E1_positif + df$U2a_E1_positif + df$U2b_E1_positif + df$U3_E1_positif

contingency_long <- contingency_tab %>%
    pivot_longer(cols = c(VP, FN, FP, VN), names_to = "Cellule", values_to = "Effectif") %>%
    mutate(Cellule = factor(Cellule, levels = c("VP", "FN", "FP", "VN")))

contingency_plot <- ggplot(contingency_long, aes(Test, Effectif, fill = Cellule)) +
    geom_col(position = "stack", width = 0.7, color = "white", linewidth = 0.2) +
    scale_fill_manual(
        values = c(VP = nord("aurora")[4], FN = nord("aurora")[1], FP = nord("aurora")[2], VN = nord("frost")[4]),
        labels = c(VP = "Vrai positif", FN = "Faux négatif", FP = "Faux positif", VN = "Vrai négatif"),
        name = "Cellule"
    ) +
    theme_minimal() +
    labs(
        x = "Test",
        y = "Effectif"
    )

```

```{r}
#| label: objets-resultats-par-niveau
#| echo: false
#| include: true
#| results: "hide"
#| message: false
#| warning: false
# Objets résultats par niveau
level_levels <- levels(df$Niveau)

level_analysis_data <- df %>%
    filter(Gold_Standard_main %in% c("Positif", "Negatif"), !is.na(Niveau)) %>%
    mutate(
        gs = as.integer(Gold_Standard_main == "Positif"),
        Niveau_num = as.numeric(Niveau)
    )

level_total_counts <- df %>%
    filter(!is.na(Niveau)) %>%
    count(Niveau, name = "Effectif_total_niveau") %>%
    complete(
        Niveau = factor(level_levels, levels = level_levels, ordered = TRUE),
        fill = list(Effectif_total_niveau = 0)
    )

level_summary <- level_analysis_data %>%
    group_by(Niveau) %>%
    summarise(
        N_analyse = n(),
        NCB_pos = sum(gs),
        NCB_neg = sum(gs == 0),
        n_pos_q1 = quantile(n_pos, 0.25, na.rm = TRUE),
        n_pos_median = median(n_pos, na.rm = TRUE),
        n_pos_q3 = quantile(n_pos, 0.75, na.rm = TRUE),
        .groups = "drop"
    ) %>%
    complete(
        Niveau = factor(level_levels, levels = level_levels, ordered = TRUE),
        fill = list(
            N_analyse = 0,
            NCB_pos = 0,
            NCB_neg = 0,
            n_pos_q1 = NA_real_,
            n_pos_median = NA_real_,
            n_pos_q3 = NA_real_
        )
    ) %>%
    left_join(level_total_counts, by = "Niveau")

level_status_long <- level_analysis_data %>%
    mutate(
        Statut_NCB = factor(
            Gold_Standard_main,
            levels = c("Negatif", "Positif"),
            labels = c("NCB negatif", "NCB positif")
        )
    ) %>%
    count(Niveau, Statut_NCB, name = "Effectif") %>%
    complete(
        Niveau = factor(level_levels, levels = level_levels, ordered = TRUE),
        Statut_NCB = factor(c("NCB negatif", "NCB positif"), levels = c("NCB negatif", "NCB positif")),
        fill = list(Effectif = 0)
    )

results_by_level_status_plot <- ggplot(level_status_long, aes(x = Niveau, y = Effectif, fill = Statut_NCB)) +
    geom_col(width = 0.7, color = "white", linewidth = 0.2) +
    geom_text(
        data = level_summary,
        aes(x = Niveau, y = N_analyse, label = sprintf("N = %d", N_analyse)),
        inherit.aes = FALSE,
        vjust = -0.35,
        size = 3
    ) +
    scale_fill_manual(
        values = c("NCB negatif" = nord("frost")[2], "NCB positif" = nord("aurora")[4]),
        name = "Gold standard"
    ) +
    scale_y_continuous(expand = expansion(mult = c(0, 0.08))) +
    theme_minimal() +
    labs(
        title = "Effectifs de NCB selon le niveau metamerique",
        x = "Niveau metamerique",
        y = "Effectif"
    )

level_score_long <- level_analysis_data %>%
    mutate(Score_ULNT = factor(n_pos, levels = 0:4, ordered = TRUE)) %>%
    count(Niveau, Score_ULNT, name = "Effectif") %>%
    complete(
        Niveau = factor(level_levels, levels = level_levels, ordered = TRUE),
        Score_ULNT = factor(0:4, levels = 0:4, ordered = TRUE),
        fill = list(Effectif = 0)
    )

level_score_ge3 <- level_score_long %>%
    group_by(Niveau) %>%
    summarise(
        N = sum(Effectif),
        N_ge3 = sum(Effectif[as.character(Score_ULNT) %in% c("3", "4")]),
        Pct_ge3 = ifelse(N > 0, 100 * N_ge3 / N, NA_real_),
        .groups = "drop"
    )

results_by_level_score_plot <- ggplot(level_score_long, aes(x = Niveau, y = Effectif, fill = Score_ULNT)) +
    geom_col(width = 0.7, color = "white", linewidth = 0.2) +
    geom_text(
        data = level_summary,
        aes(x = Niveau, y = N_analyse, label = sprintf("N = %d", N_analyse)),
        inherit.aes = FALSE,
        vjust = -0.35,
        size = 3
    ) +
    scale_fill_manual(
        values = c(
            `0` = nord("frost")[1],
            `1` = nord("frost")[2],
            `2` = nord("frost")[3],
            `3` = nord("aurora")[3],
            `4` = nord("aurora")[4]
        ),
        name = "Score ULNT"
    ) +
    scale_y_continuous(expand = expansion(mult = c(0, 0.08))) +
    theme_minimal() +
    labs(
        title = "Distribution du score ULNT selon le niveau metamerique",
        x = "Niveau metamerique",
        y = "Effectif"
    )

niveau_min_n <- min(level_summary$N_analyse[level_summary$N_analyse > 0])
niveau_max_n <- max(level_summary$N_analyse)

diagnostic_by_level_round <- level_summary %>%
    transmute(
        Niveau,
        `N analyse` = N_analyse,
        `NCB positif` = NCB_pos,
        `NCB negatif` = NCB_neg,
        `Effectif total du niveau` = Effectif_total_niveau,
        `Mediane score ULNT [Q1 ; Q3]` = ifelse(
            N_analyse > 0,
            paste0(round(n_pos_median, 2), " [", round(n_pos_q1, 2), " ; ", round(n_pos_q3, 2), "]"),
            NA_character_
        )
    )

format_prop_ci <- function(est, low, high) {
    ifelse(
        is.na(est),
        NA_character_,
        paste0(round(est, 3), " [", round(low, 3), " ; ", round(high, 3), "]")
    )
}

level_test_labels <- c(U1_E1 = "U1", U2a_E1 = "U2a", U2b_E1 = "U2b", U3_E1 = "U3")

compute_level_test_metrics <- function(level_value, test_col, test_label) {
    data_tmp <- level_analysis_data %>%
        filter(Niveau == level_value, !is.na(.data[[test_col]]))

    tp <- sum(data_tmp[[test_col]] == "Positif" & data_tmp$Gold_Standard_main == "Positif")
    fn <- sum(data_tmp[[test_col]] == "Negatif" & data_tmp$Gold_Standard_main == "Positif")
    fp <- sum(data_tmp[[test_col]] == "Positif" & data_tmp$Gold_Standard_main == "Negatif")
    tn <- sum(data_tmp[[test_col]] == "Negatif" & data_tmp$Gold_Standard_main == "Negatif")

    se_den <- tp + fn
    sp_den <- tn + fp
    se <- if (se_den > 0) {
        tp / se_den
    } else {
        NA_real_
    }
    sp <- if (sp_den > 0) {
        tn / sp_den
    } else {
        NA_real_
    }
    se_ci <- if (se_den > 0) {
        binom.test(tp, se_den)$conf.int
    } else {
        c(NA_real_, NA_real_)
    }
    sp_ci <- if (sp_den > 0) {
        binom.test(tn, sp_den)$conf.int
    } else {
        c(NA_real_, NA_real_)
    }
    data.frame(
        Niveau = as.character(level_value),
        Test = test_label,
        N_analyse = tp + fn + fp + tn,
        TP = tp,
        FP = fp,
        TN = tn,
        FN = fn,
        Se = se,
        Se_low = se_ci[1],
        Se_high = se_ci[2],
        Sp = sp,
        Sp_low = sp_ci[1],
        Sp_high = sp_ci[2],
        stringsAsFactors = FALSE
    )
}

diagnostic_by_level_detail_raw <- bind_rows(lapply(level_levels, function(level_value) {
    bind_rows(lapply(names(level_test_labels), function(test_col) {
        compute_level_test_metrics(level_value, test_col, level_test_labels[[test_col]])
    }))
})) %>%
    mutate(
        Niveau = factor(Niveau, levels = level_levels, ordered = TRUE),
        Test = factor(Test, levels = unname(level_test_labels))
    ) %>%
    arrange(Niveau, Test)

diagnostic_by_level_detail_round <- diagnostic_by_level_detail_raw %>%
    transmute(
        Niveau,
        Test,
        `N analyse` = N_analyse,
        TP,
        FP,
        TN,
        FN,
        `Se [IC95% exact]` = format_prop_ci(Se, Se_low, Se_high),
        `Sp [IC95% exact]` = format_prop_ci(Sp, Sp_low, Sp_high)
    )

level_test_metric_plot_data <- diagnostic_by_level_detail_raw %>%
    select(Niveau, Test, N_analyse, Se, Se_low, Se_high, Sp, Sp_low, Sp_high) %>%
    pivot_longer(
        cols = c(Se, Sp),
        names_to = "Metric",
        values_to = "Estimate"
    ) %>%
    mutate(
        Lower = ifelse(Metric == "Se", Se_low, Sp_low),
        Upper = ifelse(Metric == "Se", Se_high, Sp_high),
        Metric = factor(Metric, levels = c("Se", "Sp"), labels = c("Sensibilite", "Specificite"))
    )

results_by_level_test_metric_plot <- ggplot(level_test_metric_plot_data, aes(x = Niveau, y = Estimate, color = Metric, group = Metric)) +
    geom_line(linewidth = 0.4, na.rm = TRUE) +
    geom_point(size = 2, na.rm = TRUE) +
    geom_errorbar(aes(ymin = Lower, ymax = Upper), width = 0.12, linewidth = 0.3, na.rm = TRUE) +
    facet_wrap(~Test, ncol = 2) +
    scale_color_manual(values = c(Sensibilite = nord("aurora")[4], Specificite = nord("frost")[4])) +
    scale_y_continuous(limits = c(0, 1), breaks = seq(0, 1, 0.2)) +
    theme_minimal() +
    labs(
        title = "Sensibilite et specificite selon le niveau metamerique pour chaque ULNT",
        x = "Niveau metamerique",
        y = "Estimation",
        color = NULL
    )

make_test_level_round <- function(test_label) {
    diagnostic_by_level_detail_raw %>%
        filter(Test == test_label) %>%
        transmute(
            Niveau,
            `N analyse` = N_analyse,
            TP,
            FP,
            TN,
            FN,
            `Se [IC95% exact]` = format_prop_ci(Se, Se_low, Se_high),
            `Sp [IC95% exact]` = format_prop_ci(Sp, Sp_low, Sp_high)
        )
}

u1_level_round <- make_test_level_round("U1")
u2a_level_round <- make_test_level_round("U2a")
u2b_level_round <- make_test_level_round("U2b")
u3_level_round <- make_test_level_round("U3")

status_totals_check <- level_status_long %>%
    group_by(Niveau) %>%
    summarise(Effectif_plot = sum(Effectif), .groups = "drop")

score_totals_check <- level_score_long %>%
    group_by(Niveau) %>%
    summarise(Effectif_plot = sum(Effectif), .groups = "drop")

stopifnot(all(status_totals_check$Effectif_plot == level_summary$N_analyse))
stopifnot(all(score_totals_check$Effectif_plot == level_summary$N_analyse))
stopifnot(all(diagnostic_by_level_detail_raw$N_analyse == diagnostic_by_level_detail_raw$TP + diagnostic_by_level_detail_raw$FP + diagnostic_by_level_detail_raw$TN + diagnostic_by_level_detail_raw$FN))

level_model <- glm(gs ~ Niveau_num, family = binomial, data = level_analysis_data)
score_level_model <- glm(gs ~ n_pos + Niveau_num, family = binomial, data = level_analysis_data)

level_model_round <- data.frame(
    Analyse = c(
        "Niveau seul (OR par palier métamérique)",
        "Score ULNT (OR par test positif supplémentaire)",
        "Niveau ajusté sur le score ULNT (OR par palier)"
    ),
    OR = c(
        exp(coef(level_model)[["Niveau_num"]]),
        exp(coef(score_level_model)[["n_pos"]]),
        exp(coef(score_level_model)[["Niveau_num"]])
    ),
    IC95 = c(
        paste0("[", round(exp(confint.default(level_model)["Niveau_num", 1]), 3), " ; ", round(exp(confint.default(level_model)["Niveau_num", 2]), 3), "]"),
        paste0("[", round(exp(confint.default(score_level_model)["n_pos", 1]), 3), " ; ", round(exp(confint.default(score_level_model)["n_pos", 2]), 3), "]"),
        paste0("[", round(exp(confint.default(score_level_model)["Niveau_num", 1]), 3), " ; ", round(exp(confint.default(score_level_model)["Niveau_num", 2]), 3), "]")
    ),
    `p` = signif(
        c(
            coef(summary(level_model))["Niveau_num", "Pr(>|z|)"],
            coef(summary(score_level_model))["n_pos", "Pr(>|z|)"],
            coef(summary(score_level_model))["Niveau_num", "Pr(>|z|)"]
        ),
        3
    ),
    check.names = FALSE
)

```

```{r}
#| label: objets-reproductibilite
#| echo: false
#| include: true
#| results: "hide"
#| message: false
#| warning: false
# Objets reproductibilité
u1_kappa_data <- df %>% filter(!is.na(U1_E1), !is.na(U1_E2))
u2a_kappa_data <- df %>% filter(!is.na(U2a_E1), !is.na(U2a_E2))
u2b_kappa_data <- df %>% filter(!is.na(U2b_E1), !is.na(U2b_E2))
u3_kappa_data <- df %>% filter(!is.na(U3_E1), !is.na(U3_E2))

kappa_U1 <- psych::cohen.kappa(cbind(u1_kappa_data$U1_E1, u1_kappa_data$U1_E2))
kappa_U2a <- psych::cohen.kappa(cbind(u2a_kappa_data$U2a_E1, u2a_kappa_data$U2a_E2))
kappa_U2b <- psych::cohen.kappa(cbind(u2b_kappa_data$U2b_E1, u2b_kappa_data$U2b_E2))
kappa_U3 <- psych::cohen.kappa(cbind(u3_kappa_data$U3_E1, u3_kappa_data$U3_E2))

accord_U1 <- mean(u1_kappa_data$U1_E1 == u1_kappa_data$U1_E2)
accord_U2a <- mean(u2a_kappa_data$U2a_E1 == u2a_kappa_data$U2a_E2)
accord_U2b <- mean(u2b_kappa_data$U2b_E1 == u2b_kappa_data$U2b_E2)
accord_U3 <- mean(u3_kappa_data$U3_E1 == u3_kappa_data$U3_E2)

kappa_tab <- data.frame(
    Test = c("U1", "U2a", "U2b", "U3"),
    N = c(nrow(u1_kappa_data), nrow(u2a_kappa_data), nrow(u2b_kappa_data), nrow(u3_kappa_data)),
    Accord = c(accord_U1, accord_U2a, accord_U2b, accord_U3),
    Kappa = c(kappa_U1$kappa, kappa_U2a$kappa, kappa_U2b$kappa, kappa_U3$kappa),
    Kappa_low = c(
        kappa_U1$confid["unweighted kappa", "lower"],
        kappa_U2a$confid["unweighted kappa", "lower"],
        kappa_U2b$confid["unweighted kappa", "lower"],
        kappa_U3$confid["unweighted kappa", "lower"]
    ),
    Kappa_high = c(
        kappa_U1$confid["unweighted kappa", "upper"],
        kappa_U2a$confid["unweighted kappa", "upper"],
        kappa_U2b$confid["unweighted kappa", "upper"],
        kappa_U3$confid["unweighted kappa", "upper"]
    )
)

kappa_tab$Interpretation <- cut(
    kappa_tab$Kappa,
    breaks = c(-Inf, 0.20, 0.40, 0.60, 0.80, Inf),
    labels = c("faible", "passable", "moderee", "substantielle", "presque parfaite"),
    right = FALSE
)

kappa_round <- data.frame(
    Test = kappa_tab$Test,
    N = kappa_tab$N,
    Accord = round(kappa_tab$Accord, 3),
    Kappa = round(kappa_tab$Kappa, 3),
    `IC95% bas` = round(kappa_tab$Kappa_low, 3),
    `IC95% haut` = round(kappa_tab$Kappa_high, 3),
    Interpretation = kappa_tab$Interpretation,
    check.names = FALSE
)

kappa_round_table <- kable(
    kappa_round,
    format = if (knitr::is_latex_output()) {
        "latex"
    } else if (knitr::is_html_output()) {
        "html"
    } else {
        "pipe"
    },
    booktabs = TRUE,
    align = "c",
    caption = "Inter-observer agreement for each ultrasound test"
)
if (knitr::is_latex_output()) {
    kappa_round_table <- kappa_round_table %>%
        kable_styling(latex_options = c("hold_position", "scale_down"), full_width = FALSE, font_size = 8)
} else if (knitr::is_html_output()) {
    kappa_round_table <- kappa_round_table %>%
        kable_styling(full_width = FALSE, position = "center")
}

kappa_plot <- ggplot(kappa_tab, aes(x = Test, y = Kappa, fill = Test)) +
    geom_col() +
    scale_fill_manual(values = c(U1 = nord("frost")[4], U2a = nord("aurora")[1], U2b = nord("aurora")[3], U3 = nord("aurora")[4])) +
    theme_minimal() +
    labs(
        x = "Test",
        y = "Kappa de Cohen",
        fill = "Test"
    )

```

```{r}
#| label: objets-score-combine
#| echo: false
#| include: true
#| results: "hide"
#| message: false
#| warning: false
# Objets score combiné
df$n_pos <- df$U1_E1_positif + df$U2a_E1_positif + df$U2b_E1_positif + df$U3_E1_positif

exact_score_perf <- df %>%
    filter(!is.na(Gold_Standard_main), !is.na(n_pos)) %>%
    group_by(n_pos) %>%
    summarise(
        N = n(),
        NCB_count = sum(Gold_Standard_main == "Positif"),
        Probabilite_NCB = NCB_count / N,
        IC95_low = binom.test(NCB_count, N)$conf.int[1],
        IC95_high = binom.test(NCB_count, N)$conf.int[2],
        .groups = "drop"
    )

exact_score_perf_table <- exact_score_perf %>%
    mutate(
        `Probabilité de NCB [IC95%]` = paste0(
            round(Probabilite_NCB, 3),
            " [",
            round(IC95_low, 3),
            "; ",
            round(IC95_high, 3),
            "]"
        )
    ) %>%
    select(n_pos, N, NCB_count, `Probabilité de NCB [IC95%]`)

exact_score_perf_kable <- kable(
    exact_score_perf_table,
    format = if (knitr::is_latex_output()) {
        "latex"
    } else if (knitr::is_html_output()) {
        "html"
    } else {
        "pipe"
    },
    booktabs = TRUE,
    align = "c",
    digits = 3,
    caption = "Probabilité observée de NCB selon le nombre exact de tests positifs",
    col.names = c(
        "Nombre de tests positifs",
        "Effectif (N)",
        "Nombre de NCB",
        "Probabilité de NCB [IC95%]"
    )
)
if (knitr::is_latex_output()) {
    exact_score_perf_kable <- exact_score_perf_kable %>%
        kable_styling(latex_options = c("hold_position", "scale_down"), full_width = FALSE, font_size = 8)
} else if (knitr::is_html_output()) {
    exact_score_perf_kable <- exact_score_perf_kable %>%
        kable_styling(full_width = FALSE, position = "center")
}

score_probability_plot <- ggplot(exact_score_perf, aes(x = n_pos, y = Probabilite_NCB)) +
    geom_line(data = exact_score_perf, aes(x = n_pos, y = Probabilite_NCB), linewidth = 0.3, color = nord("frost")[1]) +
    geom_point(size = 3, color = nord("frost")[4]) +
    geom_errorbar(aes(ymin = IC95_low, ymax = IC95_high), width = 0.2, color = nord("frost")[2]) +
    scale_x_continuous(breaks = 0:4, labels = c("0", "1", "2", "3", "4")) +
    scale_y_continuous(limits = c(0, 1), breaks = seq(0, 1, 0.2)) +
    theme_minimal() +
    labs(
        title = "Probabilité observée de NCB selon le nombre de tests positifs",
        x = "Nombre de tests positifs",
        y = "Probabilité de NCB",
        caption = "Points : probabilité observée de NCB pour chaque nombre de tests positifs. Barres d'erreur : IC95% de cette probabilité."
    )

score_data <- df %>%
    filter(Gold_Standard_main %in% c("Positif", "Negatif"), !is.na(n_pos))

score_model <- glm(I(Gold_Standard_main == "Positif") ~ n_pos, family = binomial, data = score_data)
score_model_or <- exp(coef(score_model)[["n_pos"]])
score_model_or_ci <- exp(confint.default(score_model)["n_pos", ])
score_model_p <- coef(summary(score_model))["n_pos", "Pr(>|z|)"]
score_roc_model <- roc(
    response = factor(score_data$Gold_Standard_main, levels = c("Negatif", "Positif")),
    predictor = score_data$n_pos,
    levels = c("Negatif", "Positif"),
    direction = "<",
    quiet = TRUE
)
score_auc <- as.numeric(auc(score_roc_model))
score_auc_ci <- ci.auc(score_roc_model)
score_model_pred <- data.frame(n_pos = 0:4)
score_model_pred$Probabilite_modele <- predict(score_model, newdata = score_model_pred, type = "response")

score_probability_plot <- score_probability_plot +
    geom_line(
        data = score_model_pred,
        aes(x = n_pos, y = Probabilite_modele),
        inherit.aes = FALSE,
        linewidth = 0.8,
        color = nord("aurora")[4]
    )

TP_1 <- sum(score_data$n_pos >= 1 & score_data$Gold_Standard_main == "Positif")
FN_1 <- sum(score_data$n_pos < 1 & score_data$Gold_Standard_main == "Positif")
FP_1 <- sum(score_data$n_pos >= 1 & score_data$Gold_Standard_main == "Negatif")
TN_1 <- sum(score_data$n_pos < 1 & score_data$Gold_Standard_main == "Negatif")
TP_2 <- sum(score_data$n_pos >= 2 & score_data$Gold_Standard_main == "Positif")
FN_2 <- sum(score_data$n_pos < 2 & score_data$Gold_Standard_main == "Positif")
FP_2 <- sum(score_data$n_pos >= 2 & score_data$Gold_Standard_main == "Negatif")
TN_2 <- sum(score_data$n_pos < 2 & score_data$Gold_Standard_main == "Negatif")
TP_3 <- sum(score_data$n_pos >= 3 & score_data$Gold_Standard_main == "Positif")
FN_3 <- sum(score_data$n_pos < 3 & score_data$Gold_Standard_main == "Positif")
FP_3 <- sum(score_data$n_pos >= 3 & score_data$Gold_Standard_main == "Negatif")
TN_3 <- sum(score_data$n_pos < 3 & score_data$Gold_Standard_main == "Negatif")
TP_4 <- sum(score_data$n_pos >= 4 & score_data$Gold_Standard_main == "Positif")
FN_4 <- sum(score_data$n_pos < 4 & score_data$Gold_Standard_main == "Positif")
FP_4 <- sum(score_data$n_pos >= 4 & score_data$Gold_Standard_main == "Negatif")
TN_4 <- sum(score_data$n_pos < 4 & score_data$Gold_Standard_main == "Negatif")

score_summary <- data.frame(
    Seuil = c(">=1 positif", ">=2 positifs", ">=3 positifs", ">=4 positifs"),
    TP = c(TP_1, TP_2, TP_3, TP_4),
    FN = c(FN_1, FN_2, FN_3, FN_4),
    FP = c(FP_1, FP_2, FP_3, FP_4),
    TN = c(TN_1, TN_2, TN_3, TN_4)
)
score_summary$Se <- score_summary$TP / (score_summary$TP + score_summary$FN)
score_summary$Sp <- score_summary$TN / (score_summary$TN + score_summary$FP)
score_summary$VPP <- score_summary$TP / (score_summary$TP + score_summary$FP)
score_summary$VPN <- score_summary$TN / (score_summary$TN + score_summary$FN)
score_summary$LRp <- score_summary$Se / (1 - score_summary$Sp)
score_summary$LRn <- (1 - score_summary$Se) / score_summary$Sp
score_summary$DOR <- (score_summary$TP * score_summary$TN) / (score_summary$FP * score_summary$FN)
score_summary$Youden <- score_summary$Se + score_summary$Sp - 1

compute_dor_ci <- function(tp, fn, fp, tn, conf_level = 0.95) {
    corrected <- any(c(tp, fn, fp, tn) == 0)

    if (corrected) {
        tp_adj <- tp + 0.5
        fn_adj <- fn + 0.5
        fp_adj <- fp + 0.5
        tn_adj <- tn + 0.5
    } else {
        tp_adj <- tp
        fn_adj <- fn
        fp_adj <- fp
        tn_adj <- tn
    }

    dor <- (tp_adj * tn_adj) / (fp_adj * fn_adj)
    se_log_dor <- sqrt((1 / tp_adj) + (1 / fn_adj) + (1 / fp_adj) + (1 / tn_adj))
    alpha <- 1 - conf_level
    z <- qnorm(1 - alpha / 2)
    log_dor <- log(dor)

    data.frame(
        DOR_est = dor,
        DOR_low = exp(log_dor - z * se_log_dor),
        DOR_high = exp(log_dor + z * se_log_dor),
        DOR_corrected = corrected
    )
}

dor_ci_summary <- do.call(
    rbind,
    Map(
        compute_dor_ci,
        score_summary$TP,
        score_summary$FN,
        score_summary$FP,
        score_summary$TN
    )
)

score_summary$DOR_low <- dor_ci_summary$DOR_low
score_summary$DOR_high <- dor_ci_summary$DOR_high
score_summary$DOR_corrected <- dor_ci_summary$DOR_corrected

score_summary$Se_low <- mapply(function(tp, fn) binom.test(tp, tp + fn)$conf.int[1], score_summary$TP, score_summary$FN)
score_summary$Se_high <- mapply(function(tp, fn) binom.test(tp, tp + fn)$conf.int[2], score_summary$TP, score_summary$FN)
score_summary$Sp_low <- mapply(function(tn, fp) binom.test(tn, tn + fp)$conf.int[1], score_summary$TN, score_summary$FP)
score_summary$Sp_high <- mapply(function(tn, fp) binom.test(tn, tn + fp)$conf.int[2], score_summary$TN, score_summary$FP)

score_best_row <- score_summary %>%
    slice_max(Youden, n = 1, with_ties = FALSE)

score_summary_table <- score_summary %>%
    transmute(
        Seuil,
        `Se [IC95%]` = paste0(round(Se, 3), " [", round(Se_low, 3), " ; ", round(Se_high, 3), "]"),
        `Sp [IC95%]` = paste0(round(Sp, 3), " [", round(Sp_low, 3), " ; ", round(Sp_high, 3), "]"),
        VPP = round(VPP, 3),
        VPN = round(VPN, 3),
        `LR+` = round(LRp, 3),
        `LR-` = round(LRn, 3),
        Youden = round(Youden, 3),
        `DOR [IC95%]` = paste0(round(DOR, 3), " [", round(DOR_low, 3), " ; ", round(DOR_high, 3), "]")
    )

score_test_positive_cols <- c(
    U1_E1_positif = "ULNT1",
    U2a_E1_positif = "ULNT2a",
    U2b_E1_positif = "ULNT2b",
    U3_E1_positif = "ULNT3"
)

subset_key <- function(cols) {
    if (length(cols) == 0) {
        "__empty__"
    } else {
        paste(sort(cols), collapse = "|")
    }
}

compute_subset_score_metrics <- function(threshold, subset_cols) {
    if (length(subset_cols) == 0) {
        predicted_positive <- rep(FALSE, nrow(score_data))
    } else {
        predicted_positive <- rowSums(score_data[, subset_cols, drop = FALSE]) >= threshold
    }

    n_g_pos <- sum(score_data$Gold_Standard_main == "Positif")
    n_g_neg <- sum(score_data$Gold_Standard_main == "Negatif")

    sensitivity <- sum(predicted_positive & score_data$Gold_Standard_main == "Positif") / n_g_pos
    specificity <- sum(!predicted_positive & score_data$Gold_Standard_main == "Negatif") / n_g_neg

    data.frame(
        Se = sensitivity,
        Loss_Sp = 1 - specificity
    )
}

compute_shapley_score_contribution <- function(threshold) {
    test_cols <- names(score_test_positive_cols)
    n_tests <- length(test_cols)

    subset_list <- unlist(
        lapply(0:n_tests, function(k) combn(test_cols, k, simplify = FALSE)),
        recursive = FALSE
    )

    subset_metrics <- setNames(
        lapply(subset_list, function(cols) compute_subset_score_metrics(threshold, cols)),
        vapply(subset_list, subset_key, character(1))
    )

    shapley_rows <- lapply(test_cols, function(test_col) {
        contrib_se <- 0
        contrib_loss_sp <- 0

        subsets_without_test <- subset_list[vapply(subset_list, function(cols) !(test_col %in% cols), logical(1))]

        for (subset_cols in subsets_without_test) {
            subset_size <- length(subset_cols)
            weight <- factorial(subset_size) * factorial(n_tests - subset_size - 1) / factorial(n_tests)

            metrics_before <- subset_metrics[[subset_key(subset_cols)]]
            metrics_after <- subset_metrics[[subset_key(c(subset_cols, test_col))]]

            contrib_se <- contrib_se + weight * (metrics_after$Se - metrics_before$Se)
            contrib_loss_sp <- contrib_loss_sp + weight * (metrics_after$Loss_Sp - metrics_before$Loss_Sp)
        }

        data.frame(
            Seuil = paste0(">=", threshold, ifelse(threshold > 1, " positifs", " positif")),
            Test = score_test_positive_cols[[test_col]],
            Gain_Se = contrib_se,
            Perte_Sp = contrib_loss_sp,
            stringsAsFactors = FALSE
        )
    })

    bind_rows(shapley_rows)
}

score_contribution_shapley <- bind_rows(lapply(seq_len(4), compute_shapley_score_contribution))

score_contribution_sensitivity_table <- score_contribution_shapley %>%
    transmute(
        Seuil,
        Test,
        Valeur = sprintf("+%.3f", Gain_Se)
    ) %>%
    pivot_wider(names_from = Test, values_from = Valeur)

score_contribution_specificity_table <- score_contribution_shapley %>%
    transmute(
        Seuil,
        Test,
        Valeur = sprintf("-%.3f", Perte_Sp)
    ) %>%
    pivot_wider(names_from = Test, values_from = Valeur)

combination_tests <- unlist(
    lapply(seq_along(test_labels), function(k) {
        combn(names(test_labels), k, simplify = FALSE)
    }),
    recursive = FALSE
)

compute_combination_metrics <- function(test_cols) {
    data_tmp <- df %>%
        filter(
            Gold_Standard_main %in% c("Positif", "Negatif"),
            if_all(all_of(test_cols), ~ !is.na(.x))
        )

    test_positive <- if (length(test_cols) == 1) {
        data_tmp[[test_cols]] == "Positif"
    } else {
        apply(sapply(test_cols, function(test_col) data_tmp[[test_col]] == "Positif"), 1, all)
    }

    tp <- sum(test_positive & data_tmp$Gold_Standard_main == "Positif")
    fn <- sum(!test_positive & data_tmp$Gold_Standard_main == "Positif")
    fp <- sum(test_positive & data_tmp$Gold_Standard_main == "Negatif")
    tn <- sum(!test_positive & data_tmp$Gold_Standard_main == "Negatif")

    se_den <- tp + fn
    sp_den <- tn + fp
    vpp_den <- tp + fp
    vpn_den <- tn + fn

    se <- tp / se_den
    sp <- tn / sp_den
    vpp <- tp / vpp_den
    vpn <- tn / vpn_den
    lr_pos <- if ((1 - sp) > 0) {
        se / (1 - sp)
    } else {
        Inf
    }
    lr_neg <- if (sp > 0) {
        (1 - se) / sp
    } else {
        Inf
    }

    data.frame(
        Combinaison = paste(unname(test_labels[test_cols]), collapse = " + "),
        N_tests = length(test_cols),
        N = tp + fn + fp + tn,
        TP = tp,
        FN = fn,
        FP = fp,
        TN = tn,
        Se = se,
        Se_low = binom.test(tp, se_den)$conf.int[1],
        Se_high = binom.test(tp, se_den)$conf.int[2],
        Sp = sp,
        Sp_low = binom.test(tn, sp_den)$conf.int[1],
        Sp_high = binom.test(tn, sp_den)$conf.int[2],
        VPP = vpp,
        VPP_low = binom.test(tp, vpp_den)$conf.int[1],
        VPP_high = binom.test(tp, vpp_den)$conf.int[2],
        VPN = vpn,
        VPN_low = binom.test(tn, vpn_den)$conf.int[1],
        VPN_high = binom.test(tn, vpn_den)$conf.int[2],
        LR_pos = lr_pos,
        LR_neg = lr_neg,
        Youden = se + sp - 1,
        stringsAsFactors = FALSE
    )
}

combination_all_raw <- bind_rows(lapply(combination_tests, compute_combination_metrics)) %>%
    arrange(desc(Youden), desc(Sp), desc(Se), N_tests, Combinaison)

combination_all_round <- combination_all_raw %>%
    transmute(
        Combinaison,
        `Nombre de tests` = N_tests,
        `N analyse` = N,
        `Se [IC95%]` = paste0(round(Se, 3), " [", round(Se_low, 3), " ; ", round(Se_high, 3), "]"),
        `Sp [IC95%]` = paste0(round(Sp, 3), " [", round(Sp_low, 3), " ; ", round(Sp_high, 3), "]"),
        `VPP [IC95%]` = paste0(round(VPP, 3), " [", round(VPP_low, 3), " ; ", round(VPP_high, 3), "]"),
        `VPN [IC95%]` = paste0(round(VPN, 3), " [", round(VPN_low, 3), " ; ", round(VPN_high, 3), "]"),
        `LR+` = round(LR_pos, 2),
        `LR-` = round(LR_neg, 2),
        Youden = round(Youden, 3)
    )

combination_most_sensitive_row <- combination_all_raw %>%
    arrange(desc(Se), desc(Sp), N_tests, Combinaison) %>%
    slice(1)

combination_most_specific_row <- combination_all_raw %>%
    arrange(desc(Sp), desc(Se), N_tests, Combinaison) %>%
    slice(1)

combination_most_specific_tied <- combination_all_raw %>%
    filter(abs(Sp - max(Sp, na.rm = TRUE)) < sqrt(.Machine$double.eps)) %>%
    arrange(desc(Se), N_tests, Combinaison)
combination_most_specific_tied_n <- nrow(combination_most_specific_tied)
combination_most_specific_tied_text <- format_fr_list(combination_most_specific_tied$Combinaison)

combination_extremes_round <- data.frame(
    Profil = c("Combinaison la plus sensible", "Combinaison la plus specifique"),
    Combinaison = c(
        combination_most_sensitive_row$Combinaison,
        combination_most_specific_row$Combinaison
    ),
    `Nombre de tests` = c(
        combination_most_sensitive_row$N_tests,
        combination_most_specific_row$N_tests
    ),
    `Se [IC95%]` = c(
        paste0(
            round(combination_most_sensitive_row$Se, 3),
            " [",
            round(combination_most_sensitive_row$Se_low, 3),
            " ; ",
            round(combination_most_sensitive_row$Se_high, 3),
            "]"
        ),
        paste0(
            round(combination_most_specific_row$Se, 3),
            " [",
            round(combination_most_specific_row$Se_low, 3),
            " ; ",
            round(combination_most_specific_row$Se_high, 3),
            "]"
        )
    ),
    `Sp [IC95%]` = c(
        paste0(
            round(combination_most_sensitive_row$Sp, 3),
            " [",
            round(combination_most_sensitive_row$Sp_low, 3),
            " ; ",
            round(combination_most_sensitive_row$Sp_high, 3),
            "]"
        ),
        paste0(
            round(combination_most_specific_row$Sp, 3),
            " [",
            round(combination_most_specific_row$Sp_low, 3),
            " ; ",
            round(combination_most_specific_row$Sp_high, 3),
            "]"
        )
    ),
    `LR+` = c(
        round(combination_most_sensitive_row$LR_pos, 2),
        round(combination_most_specific_row$LR_pos, 2)
    ),
    `LR-` = c(
        round(combination_most_sensitive_row$LR_neg, 2),
        round(combination_most_specific_row$LR_neg, 2)
    ),
    check.names = FALSE
)

best_combination_row <- combination_all_raw %>%
    slice_max(Youden, n = 1, with_ties = FALSE)

score_summary_kable <- kable(
    score_summary_table,
    format = if (knitr::is_latex_output()) {
        "latex"
    } else if (knitr::is_html_output()) {
        "html"
    } else {
        "pipe"
    },
    booktabs = TRUE,
    align = "c",
    digits = 3,
    caption = "Performances diagnostiques selon le seuil du score"
)
if (knitr::is_latex_output()) {
    score_summary_kable <- score_summary_kable %>%
        kable_styling(latex_options = c("hold_position", "scale_down"), full_width = FALSE, font_size = 8)
} else if (knitr::is_html_output()) {
    score_summary_kable <- score_summary_kable %>%
        kable_styling(full_width = FALSE, position = "center")
}
```

```{r}
#| label: objets-protocole
#| echo: false
#| include: true
#| results: "hide"
#| message: false
#| warning: false
# Objets de conformite au protocole
infiltration_interpretable_n <- sum(!is.na(df$Infiltrations))
resultat_inf_renseigne_n <- sum(df$Infiltrations == "Oui" & !is.na(df$Resultat_Inf), na.rm = TRUE)
gold_standard_main_n <- sum(df$Gold_Standard_main %in% c("Positif", "Negatif"), na.rm = TRUE)
```

# Introduction

-   4 tests ULNT (Upper Limb Neurodynamic Tests) : ULNT1, ULNT2a, ULNT2b, ULNT3

-   Évaluation de la performance diagnostique de ces tests pour le diagnostic des névralgies cervicobrachiales (NCB) en consultation de chirurgie orthopédique, par rapport au gold standard final issu de la colonne `Gold_Standard`, corrigée par un senior. 

# Conformité au protocole de la méthodologiste

Les points du protocole couverts sont :

-   la description de la population ;

-   les performances diagnostiques des tests individuels avec IC95 ;

-   les comparaisons directes entre ULNT sur donnees appariees ;

-   la reproductibilite inter-evaluateurs ;

-   l'exploration des combinaisons de tests ;

-   la lecture exploratoire selon le niveau metamerique, y compris **test par test**.

2 divergences : 

-   restriction aux 4 ULNT (pas de Scratch Collapse Test)

-   pour le gold standard, l'analyse principale utilise la colonne `Gold_Standard`, corrigée par un senior. La réponse à l'infiltration est conservée uniquement comme analyse secondaire exploratoire, car `r infiltration_oui_n` patients ont eu une infiltration et `r resultat_inf_renseigne_n` patients ont un résultat renseigné.

\newpage
# Méthodes

## Patients

Les données ont été recueillies de manière prospective au CHU de Rennes. Les patients adultes adressés pour une première consultation de chirurgie orthopédique du rachis pour suspicion de névralgie cervico-brachiale ont été inclus dans une base de données dédiée. L'analyse présentée dans ce rapport a porté sur les patients pour lesquels le gold standard final était renseigné et interprétable dans la base analysée. Dans cette version du recueil, la variable `Gold_Standard` correspond au diagnostic final corrigé par un senior et ne comportait que deux modalités, `Positif` et `Negatif`, correspondant respectivement à la présence ou à l'absence de névralgie cervico-brachiale.

xxxx

## Procédures

4 tests xxxx

## Critères de jugement

**Critère de jugement principal**

Le critère de jugement principal était la performance diagnostique des quatre ULNT pour le diagnostic de névralgie cervico-brachiale, par rapport au gold standard final corrigé par senior. Ce critère reposait sur l'estimation, pour chaque test, de la sensibilité, de la spécificité, des valeurs prédictives positive et négative, ainsi que des rapports de vraisemblance positif et négatif.

### Critères de jugement secondaires

Les critères de jugement secondaires comprenaient la comparaison appariée des performances diagnostiques entre ULNT, la reproductibilité inter-évaluateurs entre l'évaluateur 1 et l'évaluateur 2, les performances diagnostiques des combinaisons conjonctives de tests, l'analyse du score global de positivité ULNT et de ses seuils, ainsi qu'une exploration des performances selon le niveau métamérique. 

## Analyse statistique

Les variables qualitatives ont été décrites par leurs effectifs et pourcentages. Les variables quantitatives ont été décrites par des paramètres de position et de dispersion adaptés à leur distribution. Les données manquantes n'ont pas été imputées.

Les performances diagnostiques des quatre ULNT réalisés par l'évaluateur 1 ont été évaluées par rapport au gold standard final corrigé par senior. Pour chaque test, des tableaux de contingence 2 x 2 ont permis d'estimer la sensibilité, la spécificité, les valeurs prédictives positive et négative, les rapports de vraisemblance positif et négatif, l'indice de Youden et l'aire sous la courbe ROC. Les intervalles de confiance à 95 % des proportions ont été calculés par la méthode binomiale exacte de Clopper-Pearson.

Les performances des différents ULNT ont été comparées entre elles à l'aide du test de McNemar ($\chi^2$ pour données appariées). La reproductibilité inter-évaluateurs a été évaluée par le coefficient kappa de Cohen.

Des analyses complémentaires ont porté sur les combinaisons de tests. Deux types de combinaisons ont été évaluées : des combinaisons conjonctives entre les différents ULNT, ainsi qu'un score global de positivité ULNT, défini comme le nombre total d'ULNT positifs chez un même patient. Ce score global a été étudié selon différents seuils de positivité. L'importance relative de chaque test dans ce score global a été explorée par une approche de type Shapley value (permutation de l'ordre d'inclusion des tests dans le score, et estimation de la contribution de chaque test à la sensibilité et à la spécificité du score à chaque seuil).

Des analyses exploratoires ont également été réalisées. La première analyse étudiant la performance des tests selon le niveau métamérique. Pour chaque niveau, la performance de chaque ULNT a été évaluée ainsi que l'association entre le niveau métamérique et la probabilité de névralgie cervico-brachiale. La seconde analyse exploratoire a porté sur une définition secondaire plus restrictive des cas positifs, associant un gold standard final positif et une infiltration thérapeutique positive ; elle ne remplace pas le gold standard final corrigé par senior. 

Les résultats sont présentés sous forme d'estimations ponctuelles avec leurs intervalles de confiance à 95 %. Les variables quantitatives ont été décrites par des paramètes de position et de dispersion adapté à leur distribution. Les analyses ont été réalisées avec `R`, version 4.5.2. Tous les tests étaient bilatéraux, avec un seuil de significativité fixé à 0,05. Aucune correction de multiplicité n'a été appliquée aux analyses secondaires ou exploratoires étant donné le caractère observationnel de l'étude. 

\newpage
# Disclaimer : nombre de sujets nécessaires et précision attendue

Le protocole du CHU de Rennes prévoyait initialement un raisonnement de dimensionnement basé sur la **spécificité**, à partir d'intervalles de confiance exact de Clopper-Pearson. Cette logique faisait varier la spécificité cible, la marge acceptable entre cette cible et la borne inférieure de l'`IC95 %`, ainsi que la prévalence attendue de la NCB. 

11 scénarios théoriques étaient proposés, et sont recalculés ici : 

```{r}
#| label: tbl-effectifs
#| tbl-cap: "Effectif requis pour différents scénarios de spécificité cible, prévalence et marge"
#| echo: false
#| include: true
#| results: "asis"
sample_size_table
```

En prenant en compte ce tableau, le choix d'arrêter les inclusions peut poser question : le nombre de sujets négatifs minimal nécessaire pour atteindre la précision visée par "le pire scénario" prévue par la méthodologiste n'est pas acquis. Il faudrait `r protocol_n_neg_target` cas négatifs sur un effectif total de `r protocol_n_total_target` patients pour cibler une spécificité de `r sprintf("%.2f", protocol_sp_target)` avec une marge de `r sprintf("%.3f", protocol_margin_target)` et une prévalence de `r paste0(round(protocol_prev_target * 100, 0), " %")`. 

Or, dans la cohorte analysée, nous avons `r effectif_n_neg_main` cas négatifs sur un effectif total de `r effectif_n_total_main` patients, soit une prévalence de NCB de `r paste0(round(effectif_n_pos_main / effectif_n_total_main * 100, 1), " %")`.

Le nombre total de patients est `r ifelse(effectif_n_total_main >= protocol_n_total_target, "suffisant", "inférieur à l'objectif prévu")`, mais le nombre de patients négatifs est `r ifelse(effectif_n_neg_main >= protocol_n_neg_target, "suffisant", "légèrement inférieur à ce qui était prévu")` pour atteindre la précision visée sur la spécificité.


::: {.callout-note icon=false title="Quel impact ?"}
-   Dans le scénario le plus proche du protocole : 
    -   Spécificité cible : `r sprintf("%.2f", protocol_sp_target)`
    -   Marge de précision prévue (différence entre la spécificité cible et la borne inférieure de l'IC95%): `r sprintf("%.3f", protocol_margin_target)`
    -   Prévalence attendue : `r paste0(round(protocol_prev_target * 100, 0), " %")`
    -   Effectif total requis : `r protocol_n_total_target` patients
    -   Effectif négatif requis : `r protocol_n_neg_target` patients

-   Dans la cohorte analysée : 
    -   Effectif total : `r effectif_n_total_main` patients
    -   Effectif négatif : `r effectif_n_neg_main` patients
    -   Prévalence observée : `r paste0(round(effectif_n_pos_main / effectif_n_total_main * 100, 1), " %")`
    -   Spécificité observée pour la combinaison de tests la plus spécifique : `r round(combination_most_specific_row$Sp, 3)`, avec un IC95% de `r paste0("[", round(combination_most_specific_row$Sp_low, 3), " ; ", round(combination_most_specific_row$Sp_high, 3), "]")`
    -   Marge de précision observée pour la spécificité : `r round(combination_most_specific_row$Sp - combination_most_specific_row$Sp_low, 3)`, donc supérieure à la marge de précision prévue de `r sprintf("%.3f", protocol_margin_target)`

------

Ce que je propose : l'effectif total requis est `r ifelse(effectif_n_total_main >= protocol_n_total_target, "atteint", "non atteint")` (`r effectif_n_total_main` patients versus `r protocol_n_total_target`). En revanche, le nombre de sujets négatifs `r ifelse(effectif_n_neg_main >= protocol_n_neg_target, "est atteint", "n'est pas atteint")` (`r effectif_n_neg_main` versus `r protocol_n_neg_target`), en lien avec une prévalence observée de `r paste0(round(effectif_n_pos_main / effectif_n_total_main * 100, 1), " %")` contre `r paste0(round(protocol_prev_target * 100, 0), " %")` attendus. Comme l'étude vise une spécificité cible, le nombre de sujets négatifs est plus déterminant que le nombre total de sujets pour atteindre la précision visée.

J'ai mis une section "Nombre de sujets nécessaires et impact de la prévalence" pour discuter de ça à la fin du document.
:::


\newpage
# Résultats

## Population analysée

-   Variables disponibles : Âge (`df$Age`), Sexe (`df$Sexe`), Côté (`df$Cote`), Niveau (`df$Niveau`), BMI (`df$BMI`), Tabac (`df$Tabac`), Infiltrations (`df$Infiltrations`), Résultat des infiltrations (`df$Resultat_Inf`)

### Âge

```{r}
#| label: age
#| echo: false
#| include: true
#| results: "asis"
resume_age_table
```

-   Représentation de la variable âge par histogramme avec densité et QQ-plot (le QQ plot se construit en comparant les quantiles de la variable âge à ceux d'une distribution normale théorique : si les points suivent une ligne droite, la variable suit une distribution normale).

```{r}
#| label: age-distribution
#| fig-cap: "Distribution de l'âge"
#| fig-width: 10
#| fig-height: 4.6
#| echo: false
#| message: false
#| warning: false
plot_age_distribution()
```

-   L'âge semble suivre une distribution approximativement normale. Les tests statistiques de normalité (type Shapiro-Wilk) ont ici un intérêt limité : avec `r n_total_patients` patients, ils peuvent manquer de puissance pour détecter des écarts modestes, tandis que l'inspection graphique reste plus informative.

### Sexe

```{r}
#| label: sexe-distribution
#| fig-cap: "Répartition du sexe"
#| fig-width: 10
#| fig-height: 4.6
#| echo: false
#| message: false
#| warning: false
plot_sexe_distribution()
```

-   Même si le camembert est plus visuel, le diagramme en barres est plus précis pour comparer les effectifs et les proportions (car affiche les effectifs totaux).

#### Côté

```{r}
#| label: côté-distribution
#| fig-cap: "Répartition du côté"
#| fig-width: 10
#| fig-height: 4.6
#| echo: false
#| message: false
#| warning: false
plot_cote_distribution()
```

#### Niveau

```{r}
#| label: niveau-distribution
#| fig-cap: "Répartition du niveau"
#| fig-width: 7
#| fig-height: 3.8
#| echo: false
#| message: false
#| warning: false
plot_niveau_distribution()
```

#### BMI

```{r}
#| label: bmi-table
#| echo: false
#| include: true
#| results: "asis"
resume_bmi_table
```

-   Le `BMI` est renseigné chez `r sum(!is.na(df$BMI))` patients sur `r n_total_patients`.

```{r}
#| label: bmi-distribution
#| fig-cap: "Distribution du BMI"
#| fig-width: 10
#| fig-height: 4.6
#| echo: false
#| message: false
#| warning: false
par(mfrow = c(1, 2))
hist(
    df$BMI,
    breaks = 10,
    prob = TRUE,
    main = "Distribution du BMI",
    xlab = "BMI",
    ylab = "Densité",
    col = "lightblue"
)
lines(density(df$BMI, na.rm = TRUE), col = "red", lwd = 2)
qqnorm(df$BMI, main = "Q-Q plot du BMI")
qqline(df$BMI, col = "red", lwd = 2)
```

#### Tabac

```{r}
#| label: tabac-table
#| echo: false
#| include: true
#| results: "asis"
kable(
    tabac_summary,
    caption = "Répartition du tabac",
    align = "c"
)
```

-   Le statut tabagique est renseigné chez `r tabac_renseigne_n` patients sur `r n_total_patients`.

```{r}
#| label: tabac-distribution
#| fig-cap: "Répartition du tabac"
#| fig-width: 10
#| fig-height: 4.6
#| echo: false
#| message: false
#| warning: false
par(mfrow = c(1, 2))
bar_pos <- barplot(
    c(tabac_non_n, tabac_oui_n),
    names.arg = c("Non", "Oui"),
    main = "Répartition du tabac",
    col = c(nord("frost")[2], nord("aurora")[3]),
    ylab = "Nombre de patients",
    ylim = c(0, max(c(tabac_non_n, tabac_oui_n)) * 1.18)
)
text(
    x = bar_pos,
    y = c(tabac_non_n, tabac_oui_n) + max(c(tabac_non_n, tabac_oui_n)) * 0.05,
    labels = paste0(c(tabac_non_pct, tabac_oui_pct), " %"),
    cex = 0.9
)
```

#### Infiltrations

```{r}
#| label: infiltrations-table
#| echo: false
#| include: true
#| results: "asis"
kable(
    infiltration_summary,
    caption = "Répartition du statut d'infiltration",
    align = "c"
)
```

-   Le statut d'infiltration est interprétable chez `r infiltration_renseigne_n` patients sur `r n_total_patients`.

```{r}
#| label: infiltrations-distribution
#| fig-cap: "Répartition du statut d'infiltration"
#| fig-width: 10
#| fig-height: 4.6
#| echo: false
#| message: false
#| warning: false
par(mfrow = c(1, 2))
bar_pos <- barplot(
    c(infiltration_non_n, infiltration_oui_n),
    names.arg = c("Non", "Oui"),
    main = "Statut d'infiltration",
    col = c(nord("aurora")[4], nord("frost")[1]),
    ylab = "Nombre de patients",
    ylim = c(0, max(c(infiltration_non_n, infiltration_oui_n)) * 1.18)
)
text(
    x = bar_pos,
    y = c(infiltration_non_n, infiltration_oui_n) + max(c(infiltration_non_n, infiltration_oui_n)) * 0.05,
    labels = paste0(c(infiltration_non_pct, infiltration_oui_pct), " %"),
    cex = 0.9
)
```

#### Résultat des infiltrations

```{r}
#| label: resultat-infiltrations-table
#| echo: false
#| include: true
#| results: "asis"
kable(
    resultat_inf_summary,
    caption = "Répartition du résultat des infiltrations",
    align = "c"
)
```

-   Parmi les `r infiltration_oui_n` patients ayant eu une infiltration, le résultat est renseigné chez `r resultat_inf_renseigne_n`.

```{r}
#| label: resultat-infiltrations-distribution
#| fig-cap: "Répartition du résultat des infiltrations"
#| fig-width: 7
#| fig-height: 4.6
#| echo: false
#| message: false
#| warning: false
bar_pos <- barplot(
    c(resultat_inf_neg_n, resultat_inf_pos_n),
    names.arg = c("Negatif", "Positif"),
    main = "Résultat des infiltrations",
    col = c(nord("aurora")[1], nord("aurora")[3]),
    ylab = "Nombre de patients",
    ylim = c(0, max(c(resultat_inf_neg_n, resultat_inf_pos_n)) * 1.18)
)
text(
    x = bar_pos,
    y = c(resultat_inf_neg_n, resultat_inf_pos_n) + max(c(resultat_inf_neg_n, resultat_inf_pos_n)) * 0.05,
    labels = paste0(c(resultat_inf_neg_pct, resultat_inf_pos_pct), " %"),
    cex = 0.9
)
```


\newpage
#### Tableau de caractéristiques initiales

```{r}
#| label: caracs initiales 2
#| echo: false
#| include: true
#| results: "asis"
baseline_tbl
```


\newpage

## Performances test par test

-   La première partie de l'analyse est centrée sur les tests cliniques de l'évaluateur 1

-   Elle évalue les performances "tests par tests"

-   Une seconde partie aggrège résultats et graphiques pour une comparaison globale des tests

### ULNT1

#### Résultats

```{r}
#| label: ulnt-descriptive-table
#| echo: false
#| results: "asis"
kable(
    u1_descriptive,
    caption = "Tableau descriptif des résultats de U1 (évaluateur 1)",
    align = "c",
    col.names = c("Test", "Positif n (%)", "Négatif n (%)")
)
```

```{r}
#| label: ulnt-contingency-table
#| echo: false
#| results: "asis"
kable(
    u1_contingency,
    caption = "Tableau de contingence de U1 par rapport au gold standard",
    align = "c"
)
```

-   T+/T- correspond à Test positif ou négatif, G+/G- correspond au Gold standard

```{r}
#| label: ulnt1-effectifs-table
#| echo: false
#| results: "asis"
kable(
    u1_effectifs,
    caption = "Effectifs diagnostiques de U1 par rapport au gold standard",
    align = "c"
)
```

```{r}
#| label: ulnt1-diagnostic-performance-table
#| echo: false
#| results: "asis"
kable(
    u1_performance_summary,
    caption = "Performances diagnostiques de U1 par rapport au gold standard",
    align = "c",
    col.names = c("Test", "Se [IC95]", "Sp [IC95]", "VPP [IC95]", "VPN [IC95]", "LR+", "LR-", "Youden", "AUC [IC95]")
) %>%
    kable_styling(
        latex_options = c("hold_position", "scale_down"),
        full_width = FALSE,
        font_size = 7
    )
```

#### Interprétation

-   Lecture des résultats : 
    -   Sensibilité : parmi les patients avec NCB, combien ont un test positif
    -   Spécificité : parmi les patients sans NCB, combien ont un test
    -   VPP : parmi les patients avec un test positif, combien ont une NCB
    -   VPN : parmi les patients avec un test négatif, combien n'ont pas de
    -   LR+ : combien un test positif augmente la probabilité de NCB
    -   LR- : combien un test négatif diminue la probabilité de NCB
    -   Youden : mesure globale de performance (Se + Sp - 1)
    -   AUC : mesure globale de performance (AUC de la courbe ROC). Pas vraiment un bon indicateur pour un test binaire.

-   Interprétation : 
    -   Sensibilité élevée (`r round(u1_Se, 3)`) : repère bien les patients avec NCB
    -   LR- bas (`r round(u1_LR_neg, 2)`) : un test négatif rend la NCB moins probable (probabilité post-test = probabilité pré-test x LR-). 

::: {.callout-important title="Courbe ROC / AUC"}
Globalement, pour des variables binaires, la courbe ROC et l'AUC est redondante avec la sensibilité et la spécificité, donc pas vraiment utile. 

C'est plus utile pour des variables continues, où on peut faire varier le seuil de positivité et donc obtenir une courbe ROC plus informative.
:::

\newpage
### ULNT2a

#### Résultats

```{r}
#| label: ulnt2a-descriptive-table
#| echo: false
#| results: "asis"
kable(
    u2a_descriptive,
    caption = "Tableau descriptif des résultats de U2a (évaluateur 1)",
    align = "c",
    col.names = c("Test", "Positifs n", "Positifs %", "Négatifs n", "Négatifs %")
)
```

```{r}
#| label: ulnt2a-contingency-table
#| echo: false
#| results: "asis"
kable(
    u2a_contingency,
    caption = "Tableau de contingence de U2a par rapport au gold standard",
    align = "c"
)
```


```{r}
#| label: ulnt2a-effectifs-table
#| echo: false
#| results: "asis"
kable(
    u2a_effectifs,
    caption = "Effectifs diagnostiques de U2a par rapport au gold standard",
    align = "c"
)
```

```{r}
#| label: ulnt-diagnostic-performance-table
#| echo: false
#| results: "asis"
kable(
    u2a_performance_summary,
    caption = "Performances diagnostiques de U2a par rapport au gold standard",
    align = "c",
    col.names = c("Test", "Se [IC95]", "Sp [IC95]", "VPP [IC95]", "VPN [IC95]", "LR+", "LR-", "Youden", "AUC [IC95]")
) %>%
    kable_styling(
        latex_options = c("hold_position", "scale_down"),
        full_width = FALSE,
        font_size = 7
    )
```

#### Interprétation

-   Moins sensible que U1, mais aussi moins spécifique. 

-   En témoigne son indice de Youden plus faible que celui de U1, et son LR- moins bon que celui de U1.

\newpage
### ULNT2b

#### Résultats

```{r}
#| label: ulnt2b-descriptive-table
#| echo: false
#| results: "asis"
kable(
    u2b_descriptive,
    caption = "Tableau descriptif des résultats de U2b (évaluateur 1)",
    align = "c",
    col.names = c("Test", "Positifs n", "Positifs %", "Négatifs n", "Négatifs %")
)
```

```{r}
#| label: ulnt2b-contingency-table
#| echo: false
#| results: "asis"
kable(
    u2b_contingency,
    caption = "Tableau de contingence de U2b par rapport au gold standard",
    align = "c"
)
```

```{r}
#| label: ulnt2b-effectifs-table
#| echo: false
#| results: "asis"
kable(
    u2b_effectifs,
    caption = "Effectifs diagnostiques de U2b par rapport au gold standard",
    align = "c"
)
```

```{r}
#| label: ulnt2b-diagnostic-performance-table
#| echo: false
#| results: "asis"
kable(
    u2b_performance_summary,
    caption = "Performances diagnostiques de U2b par rapport au gold standard",
    align = "c",
    col.names = c("Test", "Se [IC95]", "Sp [IC95]", "VPP [IC95]", "VPN [IC95]", "LR+", "LR-", "Youden", "AUC [IC95]")
) %>%
    kable_styling(
        latex_options = c("hold_position", "scale_down"),
        full_width = FALSE,
        font_size = 7
    )
```

#### Interprétation

-   Profil plus équilibrée entre sensibilité et spécificité que celui de `U2a`, mais il reste moins bon que `U1` pour ne pas manquer les cas. Il est à la fois aussi moins sensible que `U1` mais un peu plus spécifique que U1


\newpage
### ULNT3

#### Résultats

```{r}
#| label: ulnt3-descriptive-table
#| echo: false
#| results: "asis"
kable(
    u3_descriptive,
    caption = "Tableau descriptif des résultats de U3 (évaluateur 1)",
    align = "c",
    col.names = c("Test", "Positifs n", "Positifs %", "Négatifs n", "Négatifs %")
)
```


```{r}
#| label: ulnt3-contingency-table
#| echo: false
#| results: "asis"
kable(
    u3_contingency,
    caption = "Tableau de contingence de U3 par rapport au gold standard",
    align = "c"
)
```


```{r}
#| label: ulnt3-effectifs-table
#| echo: false
#| results: "asis"
kable(
    u3_effectifs,
    caption = "Effectifs diagnostiques de U3 par rapport au gold standard",
    align = "c"
)
```


```{r}
#| label: ulnt3-diagnostic-performance-table
#| echo: false
#| results: "asis"
kable(
    u3_performance_summary,
    caption = "Performances diagnostiques de U3 par rapport au gold standard",
    align = "c",
    col.names = c("Test", "Se [IC95]", "Sp [IC95]", "VPP [IC95]", "VPN [IC95]", "LR+", "LR-", "Youden", "AUC [IC95]")
) %>%
    kable_styling(
        latex_options = c("hold_position", "scale_down"),
        full_width = FALSE,
        font_size = 7
    )
```

#### Interprétation 
-   Le moins sensible de tous (Se = `r round(u3_Se, 3)`) ; sa spécificité est parmi les plus élevées (Sp = `r round(u3_Sp, 3)`), à égalité avec `r highest_specificity_tests_text`. 
-   Faible intérêt isolé étant donné son manque de sensibilité 


\newpage
## Synthèse globale des tests

```{r}
#| label: global-contingency-table
#| echo: false
#| results: "asis"
kable(
    contingency_tab,
    caption = "Tableau global de contingence des ULNT par rapport au gold standard",
    align = "c"
)
```

```{r}
#| label: global-diagnostic-performance-table
#| echo: false
#| results: "asis"
kable(
    diag_primary_round,
    caption = "Tableau global des performances diagnostiques des ULNT",
    align = "c",
    col.names = c("Test", "Se [IC95]", "Sp [IC95]", "LR+", "LR-", "AUC [IC95]")
) %>%
    kable_styling(
        latex_options = c("hold_position", "scale_down"),
        full_width = FALSE,
        font_size = 7
    )
```

```{r}
#| label: global-contingency-plot
#| echo: false
#| fig-cap: "Composition des tableaux de contingence 2x2 par test"
#| fig-width: 7
#| fig-height: 4.5
#| message: false
#| warning: false
#| results: "asis"
contingency_plot
```

```{r}
#| label: global-performance-plots
#| echo: false
#| fig-cap: "Visualisations synthétiques de la performance"
#| fig-width: 10
#| fig-height: 8

# A. ROC Combiné
plot(roc_u1, col = nord("aurora")[4], lwd = 2, main = "Courbes ROC comparées")
plot(roc_u2a, add = TRUE, col = nord("aurora")[1], lwd = 2)
plot(roc_u2b, add = TRUE, col = nord("frost")[2], lwd = 2)
plot(roc_u3, add = TRUE, col = nord("aurora")[2], lwd = 2)
legend("bottomright", legend = c("U1", "U2a", "U2b", "U3"), 
       col = c(nord("aurora")[4], nord("aurora")[1], nord("frost")[2], nord("aurora")[2]), lwd = 2)

# B. Square Plot (Se vs Sp)
p_square <- plot_square_performance(diag_primary_numeric)

# C. Impact clinique (exemple sur U1 qui est le plus sensible)
p_impact <- plot_post_test_prob(prev = 0.5, lr_pos = u1_LR_pos, lr_neg = u1_LR_neg, test_name = "ULNT1")
```

```{r}
#| label: global-performance-combined-plot
#| echo: false
p_square
```

```{r}
#| label: global-performance-combined-plot-2
#| echo: false
#p_impact
```


Sur les deux graphiques, on voit très bien que : 

-   `r highest_sensitivity_tests_text` `r ifelse(length(highest_sensitivity_tests) > 1, "sont les plus sensibles", "est le plus sensible")` (faux négatif plus faible sur le premier graphique)

-   `r highest_specificity_tests_text` `r ifelse(length(highest_specificity_tests) > 1, "sont les plus spécifiques", "est le plus spécifique")` (faux positif plus faible). Même si ça ne se joue pas à grand chose par rapport aux autres !

-   Dans tous les cas, la spécificité est faible

-   Aucun des tests pris isolément n'est à la fois sensible est spécifique

-   La section suivante compare les tests entre eux pour voir si les différences sont statistiquement significatives. Je ne suis pas sûr que ce soit indispensable (on voit bien que les tests ont des profils différents et il n'y a pas besoin d'un petit `p` pour ça), mais c'était prévu dans le protocole ! Ça permet quand même de nuancer les différences observées. 

\newpage
## Comparaisons directes entre tests

Le protocole prévoyait une comparaison des performances diagnostiques entre les différents ULNT.

L'objectif est de comparer les différences diagnostiques entre tests. 

Il s'agit d'effectuer des tests statistiques pour voir si les différences de sensibilité et de spécificité entre les tests sont statistiquement significativies. 

Comme les mêmes patients passent les différents ULNT, une comparaison appariée de type McNemar est plus adaptée qu'un simple khi2 indépendant (McNemar = khi2 pour données appariées).

-   chez les `Gold Standard positif`, on compare les **sensibilités** ;

-   chez les `Gold Standard négatif`, on compare les **spécificités**.

```{r}
#| label: pairwise-ulnt-sensitivity-table
#| echo: false
#| results: "asis"
pairwise_sensitivity_round <- pairwise_comparison_round %>%
    select(
        Comparaison,
        `N G+`,
        `Se test 1`,
        `Se test 2`,
        `Diff Se`,
        `Discordance G+ (test1 seul / test2 seul)`,
        `p McNemar Se`
    )

pairwise_specificity_round <- pairwise_comparison_round %>%
    select(
        Comparaison,
        `N G-`,
        `Sp test 1`,
        `Sp test 2`,
        `Diff Sp`,
        `Discordance G- (test1 seul / test2 seul)`,
        `p McNemar Sp`
    )

pairwise_sensitivity_table <- kable(
    pairwise_sensitivity_round,
    format = if (knitr::is_latex_output()) {
        "latex"
    } else {
        "html"
    },
    booktabs = knitr::is_latex_output(),
    longtable = knitr::is_latex_output(),
    escape = FALSE,
    caption = "Comparaisons appariees entre ULNT pour la sensibilite (chez les G+)",
    align = c("l", rep("c", 6)),
    col.names = c(
        "Comparaison",
        "N",
        "Test 1",
        "Test 2",
        "Diff.",
        linebreak("Discord.\n(t1 / t2)", align = "c"),
        linebreak("p\nMcNemar", align = "c")
    )
) %>%
    kable_styling(
        latex_options = c("hold_position", "repeat_header", "scale_down"),
        full_width = FALSE,
        font_size = 7
    )

print(pairwise_sensitivity_table)
```

```{r}
#| label: pairwise-ulnt-specificity-table
#| echo: false
#| results: "asis"
pairwise_specificity_table <- kable(
    pairwise_specificity_round,
    format = if (knitr::is_latex_output()) {
        "latex"
    } else {
        "html"
    },
    booktabs = knitr::is_latex_output(),
    longtable = knitr::is_latex_output(),
    escape = FALSE,
    caption = "Comparaisons appariees entre ULNT pour la specificite (chez les G-)",
    align = c("l", rep("c", 6)),
    col.names = c(
        "Comparaison",
        "N",
        "Test 1",
        "Test 2",
        "Diff.",
        linebreak("Discord.\n(t1 / t2)", align = "c"),
        linebreak("p\nMcNemar", align = "c")
    )
) %>%
    kable_styling(
        latex_options = c("hold_position", "repeat_header", "scale_down"),
        full_width = FALSE,
        font_size = 7
    )

print(pairwise_specificity_table)
```

Même conclusions que les graphiques précédents. 

Concernant la sensibilité : 

-   Paires significativement différentes : `r pairwise_sensitivity_sig_text`

-   Pour la spécificité : `r pairwise_specificity_sig_text`. 

\newpage
## Reproductibilité inter-évaluateurs

Par interprétation d'un coefficient de Kappa de Cohen selon les seuils de Landis & Koch (1977) [@landisMeasurementObserverAgreement1977]

Le coefficient de Kappa de Cohen correspond à la concordance corrigée entre deux évaluateurs, c'est à dire le pourcentage d'accord entre les évaluateurs corrigé par le taux d'accord attendu par hasard (le taux attendu par hasard correspond à la probabilité que les deux évaluateurs soient d'accord simplement par hasard, en fonction de la distribution des réponses).

```{r}
#| label: interrater-setup
#| echo: false
kable(
    kappa_round,
    format = if (knitr::is_latex_output()) {
      "latex"
    } else if (knitr::is_html_output()) {
      "html"
    } else {
      "pipe"
    },
    booktabs = TRUE,
    align = "c",
    caption = "Inter-observer agreement for each ultrasound test"
)
```

```{r}
#| label: fig-kappa-interobserver
#| echo: false
#| message: false
#| warning: false
#| fig-cap: "Kappa inter-observer agreement for each ultrasound test."
#| fig-width: 6
#| fig-height: 4
kappa_plot
```

Interprétation : les coefficients sont dans la classe `r format_fr_list(unique(kappa_round$Interpretation))`. `ULNT1` est le plus reproductible.

-   < 0 : pas d'accord
-   0.00–0.20 : accord faible
-   0.21–0.40 : accord passable
-   0.41–0.60 : accord modéré
-   0.61–0.80 : accord substantiel
-   0.81–1.00 : accord presque parfait

\newpage
## Combinaisons et score de positivité ULNT

Le protocole prévoyait une exploration des associations entre tests. 

2 approches sont possibles : 

-   Des combinaisons "conjonctives" : combinaisons exactes de 2 à 4 tests, pour lesquelles le résultat est positif seulement si **tous** les tests de la combinaison sont positifs ;

-   Un "score de positivité", qui correspond simplement au **nombre total** de tests positifs, puis à des seuils du type `≥1`, `≥2`, `≥3` ou `=4`.

Exemple : `≥2 positifs` correspond à aux moins 2 tests quelqu'ils soient, alors qu'une combinaison conjonctive `U2b + U3` impose précisément quels tests doivent être positifs. 

### Combinaisons conjonctives prédéfinies

-   Combinaison la plus sensible : `r combination_most_sensitive_row$Combinaison` (Se = `r round(combination_most_sensitive_row$Se, 3)`, Sp = `r round(combination_most_sensitive_row$Sp, 3)`). 

-   Combinaison(s) la/les plus spécifique(s) : `r combination_most_specific_tied_text`, avec Sp = `r round(combination_most_specific_row$Sp, 3)`. La combinaison retenue pour la meilleure spécificité est `r combination_most_specific_row$Combinaison`, car elle conserve la meilleure sensibilité parmi les ex aequo (Se = `r round(combination_most_specific_row$Se, 3)`) puis la meilleure parcimonie (`r combination_most_specific_row$N_tests` tests).

```{r}
#| label: all-ulnt-combinations-table
#| echo: false
#| results: "asis"
combination_all_round %>%
  kable(
    format = if (knitr::is_latex_output()) {
      "latex"
    } else if (knitr::is_html_output()) {
      "html"
    } else {
      "pipe"
    },
    booktabs = TRUE,
    align = "c",
    digits = 3,
    caption = "Combinaisons des ULNT avec définition positive conjonctive"
  ) %>%
  kable_styling(
    latex_options = c("hold_position", "repeat_header", "scale_down"),
    full_width = FALSE,
    font_size = 7
  )
```

\FloatBarrier

\newpage
### "Score de positivité" : performances selon le nombre de tests positifs

L'objectif ici est de calculer les performances diagnostiques (sensibilité, spécificité, VPP, VPN, LR+, LR-, Youden, DOR) pour différents seuils de score (`≥1`, `≥2`, `≥3`, `≥4` tests positifs).

Cela revient à demander si un seuil du type "au moins 2 tests positifs" est plus utile qu'un test isolé. Cette logique reste différente de celle des combinaisons conjonctives : `≥3 positifs` ne précise pas quels tests sont positifs, alors que `U2b + U3` impose une paire fixe de tests positifs.

Le score correspond simplement au **nombre de tests ULNT positifs** chez un même patient ; un test peut donc être très spécifique pris isolément, mais modifie peu le score si les rares patients qu'il rend positifs le sont déjà par d'autres ULNT.

```{r}
#| label: score-probability
#| echo: false
#| results: "asis"
if (knitr::pandoc_to("docx")) {
  print(
    score_summary_table %>%
      select(Seuil, `Se [IC95%]`, `Sp [IC95%]`, VPP, VPN) %>%
      kable(
        format = "pipe",
        align = "c",
        digits = 3,
        caption = "Performances diagnostiques selon le seuil du score : mesures de classification"
      )
  )
  cat("\n\n")
  print(
    score_summary_table %>%
      select(Seuil, `LR+`, `LR-`, Youden, `DOR [IC95%]`) %>%
      kable(
        format = "pipe",
        align = "c",
        digits = 3,
        caption = "Performances diagnostiques selon le seuil du score : rapports et indices"
      )
  )
} else {
  score_summary_table %>%
    kable(
      format = if (knitr::is_latex_output()) {
        "latex"
      } else if (knitr::is_html_output()) {
        "html"
      } else {
        "pipe"
      },
      booktabs = TRUE,
      align = "c",
      digits = 3,
      caption = "Performances diagnostiques selon le seuil du score"
    ) %>%
    kable_styling(
      latex_options = c("hold_position", "scale_down"),
      full_width = FALSE,
      font_size = 7
    )
}
```

\FloatBarrier

NB : *Le **DOR** (diagnostic odds ratio) résume en un seul chiffre la capacité globale du score à distinguer les patients `G+` des `G-` (se calcule en faisant le rapport entre le LR+ et le LR-), mais il reste ici secondaire car moins intuitif cliniquement que la sensibilité, la spécificité et les rapports de vraisemblance. En plus, les IC du DOR sont ici très larges et se chevauchent largement, donc ils ne sont pas vraiment interprétables.*

Les **VPP** et **VPN** correspondent ici aux probabilités observées d'être respectivement `G+` après un score positif et `G-` après un score négatif. Contrairement à la sensibilité et à la spécificité, elles dépendent de la prévalence de `G+` dans cet échantillon et ne sont donc pas directement transposables à une population ayant une prévalence différente.

Pour interpréter ces résultats, on peut raisonner **par addition** (approche de type Shapley value par permutation de l'ordre d'inclusion des tests et estimation de leur contribution) : on calcule la **contribution moyenne** de chaque test au gain de performance du score global.

#### Gain de Sensibilité

```{r}
#| label: score-contribution-sensitivity-table
#| echo: false
score_contribution_sensitivity_table %>%
  kable(
    format = if (knitr::is_latex_output()) {
      "latex"
    } else if (knitr::is_html_output()) {
      "html"
    } else {
      "pipe"
    },
    booktabs = TRUE,
    align = "c",
    caption = "Contribution moyenne de chaque test a la sensibilite du score : gain de Se"
  ) %>%
  kable_styling(
    latex_options = c("hold_position", "scale_down"),
    full_width = FALSE,
    font_size = 7
  )
```

```{r}
#| label: score-contribution-se-plot
#| echo: false
#| fig-cap: "Contribution de chaque test au gain de sensibilité du score"
#| fig-width: 8
#| fig-height: 5

ggplot(score_contribution_shapley, aes(x = Seuil, y = Gain_Se, fill = Test)) +
    geom_col(position = "dodge") +
    geom_text(aes(label = sprintf("+%.2f", Gain_Se)), 
              position = position_dodge(width = 0.9), vjust = -0.5, size = 3) +
    scale_fill_manual(values = c("ULNT1" = nord("aurora")[4], "ULNT2a" = nord("aurora")[1], 
                               "ULNT2b" = nord("frost")[2], "ULNT3" = nord("aurora")[2])) +
    theme_minimal() +
    labs(x = "Seuil du score", y = "Gain de Sensibilité",
         title = "Quel test contribue le plus au dépistage (Sensibilité) ?")
```

-   Pour le seuil `≥1`, `ULNT1` a la contribution moyenne la plus forte au gain de sensibilité, cela signifie qu'il porte la plus grande part de la capacité de dépistage du score. L'ajout des autres tests n'apporte qu'un gain marginal par rapport à l'ULNT1 seul.

#### Gain de Spécificité

```{r}
#| label: score-contribution-specificity-table
#| echo: false
score_contribution_specificity_table %>%
  kable(
    format = if (knitr::is_latex_output()) {
      "latex"
    } else if (knitr::is_html_output()) {
      "html"
    } else {
      "pipe"
    },
    booktabs = TRUE,
    align = "c",
    caption = "Contribution moyenne de chaque test a la specificite du score"
  ) %>%
  kable_styling(
    latex_options = c("hold_position", "scale_down"),
    full_width = FALSE,
    font_size = 7
  )
```

```{r}
#| label: score-contribution-sp-plot
#| echo: false
#| fig-cap: "Contribution de chaque test au pouvoir d'exclusion (Spécificité)"
#| fig-width: 8
#| fig-height: 5

# On utilise la valeur absolue pour montrer l'"apport" positif à l'exclusion des patients sains
ggplot(score_contribution_shapley, aes(x = Seuil, y = abs(Perte_Sp), fill = Test)) +
    geom_col(position = "dodge") +
    geom_text(aes(label = sprintf("+%.2f", abs(Perte_Sp))), 
              position = position_dodge(width = 0.9), vjust = -0.5, size = 3) +
    scale_fill_manual(values = c("ULNT1" = nord("aurora")[4], "ULNT2a" = nord("aurora")[1], 
                               "ULNT2b" = nord("frost")[2], "ULNT3" = nord("aurora")[2])) +
    theme_minimal() +
    labs(x = "Seuil du score", y = "Apport à la Spécificité (Exclusion)",
         title = "Quel test contribue le plus à confirmer le diagnostic (Spécificité) ?")
```

-   Pour la spécificité, aucun test ne ressort clairement avec cette méthode de calcul, car les contributions restent assez proches entre les tests.

-   Au seuil `≥4`, les `4` tests ont exactement la meme contribution car il n'y a qu'une seule combinaison possible : `ULNT1 + ULNT2a + ULNT2b + ULNT3` et chaque test est nécessaire pour que le score soit positif.






```{r}
#| label: score-thresholds-plot
#| echo: false
#| fig-cap: "Arbitrage Sensibilité / Spécificité par seuil de score"

threshold_data <- score_summary %>%
    transmute(
        Seuil = as.integer(gsub("\\D", "", Seuil)),
        Sensibilité = Se,
        Spécificité = Sp
    ) %>%
    pivot_longer(cols = -Seuil, names_to = "Metric", values_to = "Val")

ggplot(threshold_data, aes(x = Seuil, y = Val, color = Metric, group = Metric)) +
    geom_line(linewidth = 1) +
    geom_point(size = 3) +
    scale_y_continuous(labels = scales::percent, limits = c(0, 1)) +
    scale_color_manual(values = c("Sensibilité" = nord("aurora")[4], "Spécificité" = nord("frost")[4])) +
    theme_minimal() +
    labs(x = "Nombre de tests positifs requis (Seuil)", y = "Performance", color = "",
         title = "Évolution de la performance selon le seuil")
```

```{r}
#| label: score-roc-curve
#| echo: false
#| fig-cap: "Courbe ROC du score global (Nombre de tests positifs)"
#| fig-width: 6
#| fig-height: 6

# Calcul de la ROC pour le score ordinal (0-4)
roc_score <- roc(
    response = factor(score_data$Gold_Standard_main, levels = c("Negatif", "Positif")),
    predictor = score_data$n_pos,
    levels = c("Negatif", "Positif"),
    direction = "<",
    quiet = TRUE
)

# On force le tracé en escalier (type = "s") pour respecter la nature discrète du score
plot(roc_score, main = "Performance globale du score (Tracé en escalier)", 
     col = nord("aurora")[4], lwd = 3, 
     print.auc = TRUE, print.auc.y = 0.4, 
     auc.polygon = TRUE, auc.polygon.col = "#E5E9F0",
     identity = TRUE, grid = TRUE,
     print.thres = c(1, 2, 3, 4), 
     print.thres.pattern = "Score >= %d",
     print.thres.col = "red",
     print.thres.cex = 0.8)
```

::: {.callout-important title="ATTENTION BRIEUC"}
-   Les courbes ROC c'est vraiment pas terrible pour un score discret (c'est à dire uniquement des nombres entiers)

-   Donc pas très joli : je le mettrais pas

-   ÇA VA C'EST ÉCRIT ASSEZ GROS ??
:::


\newpage
## Analyses par niveau métamérique (par niveau)

Résultats par niveau métamérique, exploratoires du fait des effectifs très faibles à certains niveaux.

### Résumé descriptif par niveau métamérique

```{r}
#| label: diagnostic-by-level-table
#| echo: false
#| results: "asis"
#| warning: false
kable(
    diagnostic_by_level_round,
    caption = "Résumé descriptif par niveau métamérique",
    align = "c"
) %>%
    kable_styling(
        latex_options = "hold_position",
        full_width = FALSE,
        font_size = 8
    )
```

```{r}
#| label: results-by-level-rate
#| echo: false
#| include: true
#| fig-cap: "Effectif de NCB par niveau métamérique"
results_by_level_status_plot
```

```{r}
#| label: results-by-level-count
#| echo: false
#| include: true
#| fig-cap: "Distribution du score ULNT selon le niveau métamérique"
results_by_level_score_plot
```

-   Distribution du "score de positivité" de 0 a 4. `C4` y apparait avec un unique patient de **score 0**, ce qui explique le `0` vu auparavant sur le graphique de moyenne.

-   Graphique peu interprétable pour les niveaux peu représentés. À C6 et C7, les patients ont `≥ 3` tests positifs dans respectivement `r paste0(round(level_score_ge3$Pct_ge3[level_score_ge3$Niveau == "C6"], 1), " %")` et `r paste0(round(level_score_ge3$Pct_ge3[level_score_ge3$Niveau == "C7"], 1), " %")` des cas. 

\newpage
### Focus sur les cas confirmés (Gold Standard Positif)

Afin d'affiner la compréhension clinique, nous isolons ici les patients confirmés comme étant réellement atteints d'une NCB (Gold Standard positif, N = `r sum(df$Gold_Standard_main == "Positif", na.rm = TRUE)`).

```{r}
#| label: fig-gs-positive-level
#| fig-cap: "Répartition des niveaux métamériques uniquement chez les cas confirmés"
#| echo: false

df_pos <- df %>% filter(Gold_Standard_main == "Positif")
level_table_pos <- table(factor(df_pos$Niveau, levels = levels(df$Niveau)))
level_pct_pos <- round(100 * prop.table(level_table_pos), 1)

df_plot_pos <- as.data.frame(level_table_pos)
names(df_plot_pos) <- c("Niveau", "Effectif")
df_plot_pos$Pourcentage <- level_pct_pos

ggplot(df_plot_pos, aes(x = Niveau, y = Effectif, fill = Niveau)) +
    geom_col(width = 0.7, color = "white", linewidth = 0.2) +
    geom_text(aes(label = paste0(Effectif, " (", Pourcentage, "%)")), vjust = -0.5, size = 3) +
    scale_fill_manual(values = niveau_colors, guide = "none") +
    theme_minimal() +
    labs(title = "Distribution des niveaux chez les patients G+",
         y = "Nombre de patients", x = "Niveau métamérique") +
    scale_y_continuous(expand = expansion(mult = c(0, 0.15)))
```

```{r}
#| label: fig-gs-positive-score
#| fig-cap: "Score ULNT par niveau chez les patients confirmés"
#| echo: false

level_score_pos <- level_analysis_data %>%
    filter(Gold_Standard_main == "Positif") %>%
    mutate(Score_ULNT = factor(n_pos, levels = 0:4, ordered = TRUE)) %>%
    count(Niveau, Score_ULNT, name = "Effectif") %>%
    complete(
        Niveau = factor(level_levels, levels = level_levels, ordered = TRUE),
        Score_ULNT = factor(0:4, levels = 0:4, ordered = TRUE),
        fill = list(Effectif = 0)
    )

ggplot(level_score_pos, aes(x = Niveau, y = Effectif, fill = Score_ULNT)) +
    geom_col(width = 0.7, color = "white", linewidth = 0.2) +
    scale_fill_manual(
        values = c(
            `0` = nord("frost")[1],
            `1` = nord("frost")[2],
            `2` = nord("frost")[3],
            `3` = nord("aurora")[3],
            `4` = nord("aurora")[4]
        ),
        name = "Score ULNT"
    ) +
    theme_minimal() +
    labs(title = "Score ULNT (0-4) par niveau chez les patients G+",
         x = "Niveau métamérique", y = "Effectif")
```

### Performance des tests par niveau (VP, FP, FN, VN)

Ce graphique permet de visualiser pour chaque étage métamérique la répartition des résultats pour les 4 tests ULNT.

```{r}
#| label: fig-level-performance-individual
#| echo: false
#| fig-width: 10
#| fig-height: 14

# Préparation des données
level_test_perf_list <- list()
level_test_grid <- expand.grid(
    Niveau = level_levels,
    Test_Col = names(level_test_labels),
    stringsAsFactors = FALSE
)

for (i in 1:nrow(level_test_grid)) {
    lvl <- level_test_grid$Niveau[i]
    t_col <- level_test_grid$Test_Col[i]
    
    data_tmp <- level_analysis_data %>%
        filter(Niveau == lvl, !is.na(.data[[t_col]]))
    
    tp <- sum(data_tmp[[t_col]] == "Positif" & data_tmp$Gold_Standard_main == "Positif")
    fn <- sum(data_tmp[[t_col]] == "Negatif" & data_tmp$Gold_Standard_main == "Positif")
    fp <- sum(data_tmp[[t_col]] == "Positif" & data_tmp$Gold_Standard_main == "Negatif")
    vn <- sum(data_tmp[[t_col]] == "Negatif" & data_tmp$Gold_Standard_main == "Negatif")
    
    level_test_perf_list[[i]] <- data.frame(
        Niveau = lvl,
        Test = level_test_labels[t_col],
        VP = tp,
        FN = fn,
        FP = fp,
        VN = vn
    )
}

level_test_perf <- bind_rows(level_test_perf_list) %>%
    pivot_longer(cols = c(VP, FN, FP, VN), names_to = "Cellule", values_to = "Effectif") %>%
    mutate(Cellule = factor(Cellule, levels = c("VP", "FN", "FP", "VN")))

# Calcul de l'échelle Y commune pour la cohérence
max_y_perf <- level_test_perf %>%
    group_by(Niveau, Test) %>%
    summarise(Total = sum(Effectif), .groups = "drop") %>%
    pull(Total) %>%
    max()

plot_list <- list()
for (lvl in level_levels) {
    p <- ggplot(filter(level_test_perf, Niveau == lvl), aes(x = Test, y = Effectif, fill = Cellule)) +
        geom_col(position = "stack", width = 0.7, color = "white", linewidth = 0.2) +
        scale_fill_manual(
            values = c(VP = nord("aurora")[4], FN = nord("aurora")[1], FP = nord("aurora")[2], VN = nord("frost")[4]),
            labels = c(VP = "Vrai positif (VP)", FN = "Faux négatif (FN)", 
                      FP = "Faux positif (FP)", VN = "Vrai négatif (VN)"),
            name = "Résultat"
        ) +
        scale_y_continuous(limits = c(0, max_y_perf * 1.05)) +
        theme_minimal() +
        labs(title = paste("Niveau", lvl),
             x = "Test", y = "Nombre de cas")
    plot_list[[lvl]] <- p
}

# Combinaison patchwork : garde les axes X et Y sur chaque graphique
wrap_plots(plot_list, ncol = 2) + 
    plot_layout(guides = "collect") & 
    theme(legend.position = "bottom")
```

\newpage
### Détail exploratoire test par test et niveau par niveau
```{r}
#| label: diagnostic-by-level-detail-table
#| echo: false
#| results: "asis"
#| warning: false
kable(
    diagnostic_by_level_detail_round,
    caption = "Performances diagnostiques exploratoires des ULNT selon le niveau métamérique",
    align = "c"
) %>%
    kable_styling(
        latex_options = c("hold_position", "repeat_header"),
        full_width = FALSE,
        font_size = 7
    )
```

-   Les effectifs sont très faibles à certains niveaux, ce qui rend les résultats très instables et peu interprétables.

-   Les plus interprétables sont les niveaux `C6` et `C7` qui sont les plus peuplés.

    -   `C7` semble être le niveau où les tests sont les plus sensibles, notamment `U2b`, mais la spécificité y reste moyenne.

\newpage
### Lecture test par test selon le niveau métamérique

```{r}
#| label: results-by-level-test-metric-plot
#| echo: false
#| include: true
#| fig-cap: "Sensibilité et spécificité par niveau métamérique pour chaque test"
results_by_level_test_metric_plot
```

Mêmes infos remises en graphique : sensibilité et spécificité, test par test et niveau par niveau. 

Ensuite mêmes infos remises en tableaux par tests. 

Attention à ne pas surinterpréter, les IC sont larges et les effectifs très faibles à certains niveaux.


```{r}
#| label: u1-by-level-table
#| echo: false
#| results: "asis"
kable(
    u1_level_round,
    caption = "U1 selon le niveau métamérique",
    align = "c"
)
```

```{r}
#| label: u2a-by-level-table
#| echo: false
#| results: "asis"
kable(
    u2a_level_round,
    caption = "U2a selon le niveau métamérique",
    align = "c"
)
```

```{r}
#| label: u2b-by-level-table
#| echo: false
#| results: "asis"
kable(
    u2b_level_round,
    caption = "U2b selon le niveau métamérique",
    align = "c"
)
```

```{r}
#| label: u3-by-level-table
#| echo: false
#| results: "asis"
kable(
    u3_level_round,
    caption = "U3 selon le niveau métamérique",
    align = "c"
)
```

Globalement, il ne paraît pas pertinent de choisir principalement le test en fonction du niveau métamérique. Le message pratique reste surtout que `U1`, `U2a` et `U2b` gardent plus d'intérêt global que `U3`.

\newpage
## Analyses par niveau métamérique (regroupé)

Objectif exploratoire car les effectifs par niveau précis sont trop faibles pour une interprétation robuste. Nous regroupons ici les niveaux en deux étages : **Supérieur (C4-C6)** et **Inférieur (C7-C8)**.

```{r}
#| label: level-grouped-analysis
#| echo: false

level_grouped_summary <- level_analysis_data %>%
    group_by(Niveau_groupe) %>%
    summarise(
        N = n(),
        NCB_pos = sum(gs),
        NCB_neg = sum(gs == 0),
        Se_U1 = sum(U1_E1 == "Positif" & Gold_Standard_main == "Positif") / sum(Gold_Standard_main == "Positif"),
        Sp_U1 = sum(U1_E1 == "Negatif" & Gold_Standard_main == "Negatif") / sum(Gold_Standard_main == "Negatif"),
        .groups = "drop"
    )

kable(level_grouped_summary, caption = "Performances de l'ULNT1 par étage métamérique",
      col.names = c("Étage", "N", "NCB+", "NCB-", "Sensibilité (U1)", "Spécificité (U1)")) %>%
    kable_styling(full_width = FALSE, position = "center")
```

```{r}
#| label: level-grouped-plot
#| echo: false
#| fig-cap: "Sensibilité et Spécificité (ULNT1) selon l'étage métamérique"

level_grouped_long <- level_grouped_summary %>%
    pivot_longer(cols = c(Se_U1, Sp_U1), names_to = "Metric", values_to = "Val")

ggplot(level_grouped_long, aes(x = Niveau_groupe, y = Val, fill = Metric)) +
    geom_col(position = position_dodge(width = 0.7), width = 0.6) +
    geom_text(aes(label = paste0(round(Val*100, 0), "%")), 
              position = position_dodge(width = 0.7), vjust = -0.5, size = 3) +
    scale_y_continuous(labels = scales::percent, limits = c(0, 1.1)) +
    scale_fill_manual(values = c(nord("aurora")[4], nord("frost")[2]), 
                      labels = c("Sensibilité", "Spécificité")) +
    theme_minimal() +
    labs(x = "Étage métamérique", y = "Performance", fill = "")
```

Globalement, le regroupement confirme la bonne sensibilité de l'ULNT1 sur les deux étages, bien que les effectifs restent limités pour conclure à une différence majeure de performance selon le niveau.

\newpage
## Nombre de sujets nécessaires et impact de la prévalence

```{r}
#| label: discussion-calculations
#| echo: false

# Chiffres Attendus (Protocole - Scénario S6)
sp_target = protocol_sp_target
n_tot_target = protocol_n_total_target
n_neg_target = protocol_n_neg_target
marge_target = protocol_margin_target
prev_target = protocol_prev_target

# Chiffres Observés (Réel)
sp_obs = combination_most_specific_row$Sp
n_tot_obs = effectif_n_total_main
n_neg_obs = effectif_n_neg_main
lb_obs = qbeta(0.05, n_neg_obs * sp_obs, n_neg_obs * (1 - sp_obs) + 1)
marge_obs = sp_obs - lb_obs
prev_obs = effectif_prev_main

# Calculs pour l'argumentation
prev_max_pour_27 = 1 - (n_neg_target / n_tot_obs)
perte_prec_theo = (
    (sp_target - qbeta(0.05, n_neg_obs * sp_target, n_neg_obs * (1 - sp_target) + 1)) -
    (sp_target - qbeta(0.05, n_neg_target * sp_target, n_neg_target * (1 - sp_target) + 1))
)

calc_n_neg <- function(t, target_margin) {
  for (n in 2:200) {
    lb <- qbeta(0.05, n * t, n * (1 - t) + 1)
    if ((t - lb) <= target_margin) return(n)
  }
  return(NA)
}
n_neg_requis_sp_obs = calc_n_neg(sp_obs, 0.149)
n_total_requis_sp_obs = ceiling(n_neg_requis_sp_obs / (1 - prev_obs))

strong_positive_condition <- df$Gold_Standard_main == "Positif" &
    !is.na(df$Resultat_Inf) &
    df$Resultat_Inf == "Positif"
strong_pos_n <- sum(strong_positive_condition, na.rm = TRUE)
strong_a1_neg_n <- effectif_n_neg_main
strong_a1_n <- strong_pos_n + strong_a1_neg_n
strong_a2_n <- effectif_n_total_main
strong_a2_neg_n <- strong_a2_n - strong_pos_n

# Construction du tableau comparatif
df_discussion_comp <- data.frame(
    Indicateur = c(
        "Spécificité (cible vs observée)",
        "Effectif total (N)",
        "Effectif négatif (n)",
        "Prévalence NCB",
        "Marge de précision"
    ),
    `Attendus / Espérés` = c(
        sprintf("%.2f", sp_target),
        as.character(n_tot_target),
        as.character(n_neg_target),
        paste0(round(prev_target * 100, 0), " %"),
        sprintf("%.3f", marge_target)
    ),
    `Observés` = c(
        sprintf("%.3f", sp_obs),
        as.character(n_tot_obs),
        as.character(n_neg_obs),
        paste0(round(prev_obs * 100, 1), " %"),
        sprintf("%.3f", marge_obs)
    ),
    check.names = FALSE
)

kable(df_discussion_comp, caption = "Comparaison entre les objectifs du protocole et les données observées") %>%
    kable_styling(full_width = FALSE, position = "center")
```

### Interprétation

L'analyse de ces chiffres permet de nuancer les conclusions : 

1.  **L'impact de la prévalence** : Le recrutement total (N = `r n_tot_obs`) est conforme à l'objectif. L'insuffisance du nombre de sujets négatifs (n = `r n_neg_obs` au lieu de `r n_neg_target`) s'explique par une prévalence de la maladie plus forte que prévue sur le terrain (`r paste0(round(prev_obs * 100, 1), "%")` contre `r paste0(round(prev_target * 100, 0), "%")` dans le scénario du protocole). Pour atteindre `r n_neg_target` négatifs, il aurait fallu une prévalence maximale de `r round(prev_max_pour_27 * 100, 1)`%.
2.  **Une perte de précision minime liée à l'effectif négatif** : Si la spécificité avait été de `r sprintf("%.2f", sp_target)`, le passage de `r n_neg_target` à `r n_neg_obs` sujets négatifs n'aurait modifié la précision sur la borne inférieure de l'intervalle de confiance que d'environ `r round(perte_prec_theo * 100, 1)` points. La spécificité observée plus faible que prévue (`r round(sp_obs, 3)` au lieu de `r sprintf("%.2f", sp_target)`) a un impact plus important sur la précision, avec une marge de `r round(marge_obs, 3)` au lieu de `r sprintf("%.3f", marge_target)`, soit une perte de précision d'environ `r round((marge_obs - marge_target) * 100, 1)` points par rapport à l'objectif initial.
3.  **La réalité de la performance** : La difficulté à atteindre la précision cible vient moins du nombre de sujets que de la performance réelle des tests. Avec une spécificité observée de `r round(sp_obs, 3)`, il aurait fallu `r n_neg_requis_sp_obs` sujets négatifs (soit environ `r n_total_requis_sp_obs` patients au total avec la prévalence observée) pour stabiliser l'estimation avec la marge de `r sprintf("%.3f", marge_target)` initialement souhaitée.

**Conclusion pour la discussion :** Cette étude doit être considérée comme une étape exploratoire robuste. Elle démontre une hiérarchie claire entre les tests, mais confirme qu'une étude de confirmation visant une précision étroite nécessiterait une cohorte plus large, d'environ `r n_total_requis_sp_obs` patients avec la prévalence observée, pour compenser une spécificité plus faible qu'attendu.

### Point spécifique sur la cible de spécificité

Le protocole visait `r n_neg_target` patients négatifs dans le scénario de référence retenu pour la précision de la spécificité. La cohorte finale en compte `r n_neg_obs`, soit un écart très limité d'un seul patient négatif. Cet écart d'effectif ne suffit pas, à lui seul, à expliquer l'écart avec l'objectif initial : la spécificité observée de la combinaison la plus spécifique (`r combination_most_specific_row$Combinaison`) est de `r round(sp_obs, 3)`, donc inférieure à la spécificité cible de `r sprintf("%.2f", sp_target)`. Autrement dit, la limite principale tient davantage à la spécificité réellement observée des tests dans cette cohorte qu'au seul fait d'avoir inclus `r n_neg_obs` négatifs au lieu des `r n_neg_target` attendus.


\newpage

## Analyse secondaire : confirmation par infiltration thérapeutique

Cette analyse ne remplace pas le gold standard final corrigé par senior. Elle évalue uniquement une définition secondaire plus restrictive des cas positifs.

Définition secondaire positive : `Gold_Standard` final positif **et** infiltration thérapeutique positive.

Deux approches sont possibles pour les négatifs :

-   Approche 1 : on conserve uniquement les négatifs du gold standard final (exclusion des patients avec `Gold_Standard` final positif mais sans infiltration positive)

-   Approche 2 : on considère comme négatifs tous les patients qui n'ont pas d'infiltration thérapeutique positive, même ceux avec un `Gold_Standard` final positif. Cette approche est volontairement stricte et doit être interprétée comme une analyse exploratoire.

### Approche 1 : Négatifs = Négatifs du gold standard final

Les patients ayant un `Gold_Standard` final positif mais sans infiltration thérapeutique positive sont **exclus**.

Cette analyse porte sur un effectif réduit de **`r strong_a1_n` patients** (`r strong_pos_n` cas positifs avec confirmation par infiltration et `r strong_a1_neg_n` cas négatifs du gold standard final).

```{r}
#| label: strong-gs-a1-prep
#| echo: false

df_a1 <- df %>%
  mutate(GS_strong = case_when(
    Gold_Standard_main == "Positif" & Resultat_Inf == "Positif" ~ "Positif",
    Gold_Standard_main == "Negatif" ~ "Negatif",
    TRUE ~ NA_character_
  )) %>%
  filter(!is.na(GS_strong))

get_perf_strong <- function(test_val, gs_val) {
  tab <- table(factor(test_val, levels=c("Positif", "Negatif")), 
               factor(gs_val, levels=c("Positif", "Negatif")))
  
  tp <- tab[1,1]; fp <- tab[1,2]; fn <- tab[2,1]; tn <- tab[2,2]
  
  se_res <- binom.test(tp, tp + fn)
  sp_res <- binom.test(tn, tn + fp)
  vpp_res <- binom.test(tp, tp + fp)
  vpn_res <- binom.test(tn, tn + fn)
  
  se <- tp / (tp + fn)
  sp <- tn / (tn + fp)
  lr_p <- if(sp < 1) se / (1 - sp) else Inf
  lr_n <- if(sp > 0) (1 - se) / sp else Inf
  
  data.frame(
    Se = as.numeric(se_res$estimate), Se_low = se_res$conf.int[1], Se_high = se_res$conf.int[2],
    Sp = as.numeric(sp_res$estimate), Sp_low = sp_res$conf.int[1], Sp_high = sp_res$conf.int[2],
    VPP = as.numeric(vpp_res$estimate), VPP_low = vpp_res$conf.int[1], VPP_high = vpp_res$conf.int[2],
    VPN = as.numeric(vpn_res$estimate), VPN_low = vpn_res$conf.int[1], VPN_high = vpn_res$conf.int[2],
    LRp = lr_p, LRn = lr_n
  )
}

format_table_strong <- function(d) {
  rownames(d) <- NULL
  d %>%
    mutate(
      `Se [IC95%]` = paste0(round(Se, 3), " [", round(Se_low, 3), " ; ", round(Se_high, 3), "]"),
      `Sp [IC95%]` = paste0(round(Sp, 3), " [", round(Sp_low, 3), " ; ", round(Sp_high, 3), "]"),
      `VPP [IC95%]` = paste0(round(VPP, 3), " [", round(VPP_low, 3), " ; ", round(VPP_high, 3), "]"),
      `VPN [IC95%]` = paste0(round(VPN, 3), " [", round(VPN_low, 3), " ; ", round(VPN_high, 3), "]"),
      `LR+` = round(as.numeric(LRp), 2),
      `LR-` = round(as.numeric(LRn), 2)
    ) %>%
    select(1, `Se [IC95%]`, `Sp [IC95%]`, `VPP [IC95%]`, `VPN [IC95%]`, `LR+`, `LR-`)
}

# 1. Tests individuels
perf_u1_a1 <- get_perf_strong(df_a1$U1_E1, df_a1$GS_strong)
perf_u2a_a1 <- get_perf_strong(df_a1$U2a_E1, df_a1$GS_strong)
perf_u2b_a1 <- get_perf_strong(df_a1$U2b_E1, df_a1$GS_strong)
perf_u3_a1 <- get_perf_strong(df_a1$U3_E1, df_a1$GS_strong)

df_perf_indiv_a1 <- rbind(
  data.frame(Test = "ULNT1", perf_u1_a1),
  data.frame(Test = "ULNT2a", perf_u2a_a1),
  data.frame(Test = "ULNT2b", perf_u2b_a1),
  data.frame(Test = "ULNT3", perf_u3_a1)
)

# 2. Combinaisons
comb_list_filtered <- combination_tests[sapply(combination_tests, length) >= 2]
df_perf_comb_a1 <- do.call(rbind, lapply(comb_list_filtered, function(cols) {
  test_label <- paste(unname(test_labels[cols]), collapse = " + ")
  res_comb <- apply(sapply(cols, function(cc) df_a1[[cc]] == "Positif"), 1, all)
  res_comb_str <- ifelse(res_comb, "Positif", "Negatif")
  perf <- get_perf_strong(res_comb_str, df_a1$GS_strong)
  data.frame(Combinaison = test_label, perf)
}))

# 3. Score
df_a1$score <- df_a1$U1_E1_positif + df_a1$U2a_E1_positif + df_a1$U2b_E1_positif + df_a1$U3_E1_positif
df_perf_score_a1 <- do.call(rbind, lapply(1:4, function(s) {
  res_score <- ifelse(df_a1$score >= s, "Positif", "Negatif")
  perf <- get_perf_strong(res_score, df_a1$GS_strong)
  data.frame(Seuil = paste0("Score >= ", s), perf)
}))

tbl_indiv_a1 <- format_table_strong(df_perf_indiv_a1)
tbl_comb_a1 <- format_table_strong(df_perf_comb_a1)
tbl_score_a1 <- format_table_strong(df_perf_score_a1)
```

#### Performances des tests et comparaisons (Approche 1)

Dans cette approche, le groupe des "Négatifs" n'a pas changé par rapport à l'analyse principale. Ainsi, **la spécificité reste strictement identique**. Seule la sensibilité est modifiée, car on se concentre sur les cas positifs ayant aussi une confirmation par infiltration.

```{r}
#| label: tbl-strong-a1-indiv
#| tbl-cap: "Approche 1 - Performances diagnostiques test par test"
kable(tbl_indiv_a1, booktabs = TRUE, align = "c", row.names = FALSE) %>%
  kable_styling(latex_options = c("hold_position", "scale_down"), font_size = 8)
```

```{r}
#| label: tbl-comp-a1-sensi
#| tbl-cap: "Approche 1 - Comparaison de la sensibilité : GS final vs confirmation par infiltration"
comp_sensi_a1 <- data.frame(
  Test = c("ULNT1", "ULNT2a", "ULNT2b", "ULNT3"),
  `Se GS final` = c(u1_performance_summary$Se, u2a_performance_summary$Se, u2b_performance_summary$Se, u3_performance_summary$Se),
  `Se GS infiltr.+` = tbl_indiv_a1$`Se [IC95%]`,
  check.names = FALSE
)
kable(comp_sensi_a1, booktabs = TRUE, align = "c", row.names = FALSE) %>%
  kable_styling(latex_options = "hold_position", full_width = FALSE)
```

```{r}
#| label: tbl-strong-a1-comb
#| tbl-cap: "Approche 1 - Performances diagnostiques des combinaisons conjonctives"
kable(tbl_comb_a1, booktabs = TRUE, align = "c", row.names = FALSE) %>%
  kable_styling(latex_options = c("hold_position", "repeat_header", "scale_down"), font_size = 7)
```

```{r}
#| label: tbl-comp-a1-comb
#| tbl-cap: "Approche 1 - Comparaison des combinaisons (sensibilité) : GS final vs confirmation par infiltration"
comp_comb_a1 <- data.frame(
  Combinaison = tbl_comb_a1$Combinaison,
  `Se GS final` = combination_all_round$`Se [IC95%]`[match(tbl_comb_a1$Combinaison, combination_all_round$Combinaison)],
  `Se GS infiltr.+` = tbl_comb_a1$`Se [IC95%]`,
  check.names = FALSE
)
kable(comp_comb_a1, booktabs = TRUE, align = "c", row.names = FALSE) %>%
  kable_styling(latex_options = c("hold_position", "scale_down"), font_size = 7)
```

```{r}
#| label: tbl-strong-a1-score
#| tbl-cap: "Approche 1 - Performances diagnostiques du score global"
kable(tbl_score_a1, booktabs = TRUE, align = "c", row.names = FALSE) %>%
  kable_styling(latex_options = c("hold_position", "scale_down"), font_size = 8)
```

```{r}
#| label: tbl-comp-a1-score
#| tbl-cap: "Approche 1 - Comparaison du score global (sensibilité) : GS final vs confirmation par infiltration"
comp_score_a1 <- data.frame(
  Seuil = c("Score >= 1", "Score >= 2", "Score >= 3", "Score >= 4"),
  `Se GS final` = score_summary_table$`Se [IC95%]`,
  `Se GS infiltr.+` = tbl_score_a1$`Se [IC95%]`,
  check.names = FALSE
)
kable(comp_score_a1, booktabs = TRUE, align = "c", row.names = FALSE) %>%
  kable_styling(latex_options = c("hold_position", "scale_down"), font_size = 8)
```


\newpage
### Approche 2 : Négatifs = Tous les autres patients

**Tous les patients** n'ayant pas une confirmation par infiltration thérapeutique positive sont assignés au groupe **Négatif**. Ce groupe inclut les négatifs du gold standard final, mais également les patients avec `Gold_Standard` final positif qui n'ont pas eu d'infiltration positive documentée.
Cette analyse porte sur l'ensemble de la cohorte (**N = `r strong_a2_n`**), avec `r strong_pos_n` cas positifs confirmés par infiltration et `r strong_a2_neg_n` cas classés négatifs dans cette définition secondaire.

```{r}
#| label: strong-gs-a2-prep
#| echo: false

df_a2 <- df %>%
  mutate(GS_strong = case_when(
    Gold_Standard_main == "Positif" & !is.na(Resultat_Inf) & Resultat_Inf == "Positif" ~ "Positif",
    Gold_Standard_main %in% c("Positif", "Negatif") ~ "Negatif",
    TRUE ~ NA_character_
  ))

# 1. Tests individuels
perf_u1_a2 <- get_perf_strong(df_a2$U1_E1, df_a2$GS_strong)
perf_u2a_a2 <- get_perf_strong(df_a2$U2a_E1, df_a2$GS_strong)
perf_u2b_a2 <- get_perf_strong(df_a2$U2b_E1, df_a2$GS_strong)
perf_u3_a2 <- get_perf_strong(df_a2$U3_E1, df_a2$GS_strong)

df_perf_indiv_a2 <- rbind(
  data.frame(Test = "ULNT1", perf_u1_a2),
  data.frame(Test = "ULNT2a", perf_u2a_a2),
  data.frame(Test = "ULNT2b", perf_u2b_a2),
  data.frame(Test = "ULNT3", perf_u3_a2)
)

# 2. Combinaisons
df_perf_comb_a2 <- do.call(rbind, lapply(comb_list_filtered, function(cols) {
  test_label <- paste(unname(test_labels[cols]), collapse = " + ")
  res_comb <- apply(sapply(cols, function(cc) df_a2[[cc]] == "Positif"), 1, all)
  res_comb_str <- ifelse(res_comb, "Positif", "Negatif")
  perf <- get_perf_strong(res_comb_str, df_a2$GS_strong)
  data.frame(Combinaison = test_label, perf)
}))

# 3. Score
df_a2$score <- df_a2$U1_E1_positif + df_a2$U2a_E1_positif + df_a2$U2b_E1_positif + df_a2$U3_E1_positif
df_perf_score_a2 <- do.call(rbind, lapply(1:4, function(s) {
  res_score <- ifelse(df_a2$score >= s, "Positif", "Negatif")
  perf <- get_perf_strong(res_score, df_a2$GS_strong)
  data.frame(Seuil = paste0("Score >= ", s), perf)
}))

tbl_indiv_a2 <- format_table_strong(df_perf_indiv_a2)
tbl_comb_a2 <- format_table_strong(df_perf_comb_a2)
tbl_score_a2 <- format_table_strong(df_perf_score_a2)
```

#### Performances des tests et comparaisons (Approche 2)

Dans cette approche, la modification du groupe de contrôle a un impact important. La sensibilité évaluée reste la même que dans l'approche 1 (puisque les cas positifs sont les mêmes), mais **la spécificité chute mécaniquement**.

Le groupe "Négatif" inclut désormais :

-   Les patients `Gold_Standard` final positifs sans infiltration positive documentée, qui sont reclassés négatifs dans cette définition secondaire.

-   Les patients `Gold_Standard` final négatifs.

**La comparaison de la spécificité a donc un intérêt clinique très limité ici et ne remet pas en cause le gold standard final corrigé par senior.**

```{r}
#| label: tbl-strong-a2-indiv
#| tbl-cap: "Approche 2 - Performances diagnostiques test par test"
kable(tbl_indiv_a2, booktabs = TRUE, align = "c", row.names = FALSE) %>%
  kable_styling(latex_options = c("hold_position", "scale_down"), font_size = 8)
```

```{r}
#| label: tbl-comp-a2-spe
#| tbl-cap: "Approche 2 - Comparaison de la spécificité : GS final vs confirmation par infiltration"
comp_spe_a2 <- data.frame(
  Test = c("ULNT1", "ULNT2a", "ULNT2b", "ULNT3"),
  `Sp GS final` = c(u1_performance_summary$Sp, u2a_performance_summary$Sp, u2b_performance_summary$Sp, u3_performance_summary$Sp),
  `Sp GS infiltr.+` = tbl_indiv_a2$`Sp [IC95%]`,
  check.names = FALSE
)
kable(comp_spe_a2, booktabs = TRUE, align = "c", row.names = FALSE) %>%
  kable_styling(latex_options = "hold_position", full_width = FALSE)
```

```{r}
#| label: tbl-strong-a2-comb
#| tbl-cap: "Approche 2 - Performances diagnostiques des combinaisons conjonctives"
kable(tbl_comb_a2, booktabs = TRUE, align = "c", row.names = FALSE) %>%
  kable_styling(latex_options = c("hold_position", "repeat_header", "scale_down"), font_size = 7)
```

```{r}
#| label: tbl-comp-a2-comb
#| tbl-cap: "Approche 2 - Comparaison des combinaisons (Se & Sp) : GS final vs confirmation par infiltration"
comp_comb_a2 <- data.frame(
  Combinaison = tbl_comb_a2$Combinaison,
  `Se GS final` = combination_all_round$`Se [IC95%]`[match(tbl_comb_a2$Combinaison, combination_all_round$Combinaison)],
  `Se GS infiltr.+` = tbl_comb_a2$`Se [IC95%]`,
  `Sp GS final` = combination_all_round$`Sp [IC95%]`[match(tbl_comb_a2$Combinaison, combination_all_round$Combinaison)],
  `Sp GS infiltr.+` = tbl_comb_a2$`Sp [IC95%]`,
  check.names = FALSE
)
kable(comp_comb_a2, booktabs = TRUE, align = "c", row.names = FALSE) %>%
  kable_styling(latex_options = c("hold_position", "scale_down"), font_size = 7)
```

```{r}
#| label: tbl-strong-a2-score
#| tbl-cap: "Approche 2 - Performances diagnostiques du score global"
kable(tbl_score_a2, booktabs = TRUE, align = "c", row.names = FALSE) %>%
  kable_styling(latex_options = c("hold_position", "scale_down"), font_size = 8)
```

```{r}
#| label: tbl-comp-a2-score
#| tbl-cap: "Approche 2 - Comparaison du score global (Se & Sp) : GS final vs confirmation par infiltration"
comp_score_a2 <- data.frame(
  Seuil = c("Score >= 1", "Score >= 2", "Score >= 3", "Score >= 4"),
  `Se GS final` = score_summary_table$`Se [IC95%]`,
  `Se GS infiltr.+` = tbl_score_a2$`Se [IC95%]`,
  `Sp GS final` = score_summary_table$`Sp [IC95%]`,
  `Sp GS infiltr.+` = tbl_score_a2$`Sp [IC95%]`,
  check.names = FALSE
)
kable(comp_score_a2, booktabs = TRUE, align = "c", row.names = FALSE) %>%
  kable_styling(latex_options = c("hold_position", "scale_down"), font_size = 8)
```
